臺灣高等法院民事判決
                                    108年度重上字第498號
上  訴  人  聯合光纖通信股份有限公司

法定代理人  段竹平  
訴訟代理人  鄭嘉欣律師                      
            吳聖平律師            
上  訴  人  臺北大眾捷運股份有限公司


法定代理人  李文宗  
訴訟代理人  林光彥律師                          
            楊蕙謙律師      

上列當事人間請求給付工程款事件，兩造對於中華民國108年4月
25日臺灣臺北地方法院106年度建字第275號第一審判決各自提起
上訴，本院於109年12月2日言詞辯論終結，判決如下：
    主      文
原判決關於㈠駁回上訴人聯合光纖通信股份有限公司後開第二項
、第三項之訴部分，及第二項部分假執行之聲請；㈡命上訴人臺
北大眾捷運股份有限公司給付超過新臺幣貳佰萬零柒仟叁佰壹拾
陸元部分，及該部分假執行之宣告；㈢訴訟費用之裁判，均廢棄
。
上訴人臺北大眾捷運股份有限公司應再給付上訴人聯合光纖通信
股份有限公司新臺幣貳佰肆拾捌萬捌仟貳佰壹拾肆元。
上訴人臺北大眾捷運股份有限公司應向合作金庫商業銀行雙和分
行辦理塗銷如附件所示定期存款存單之質權設定，並將之返還予
上訴人聯合光纖通信股份有限公司。
上開廢棄㈡部分，上訴人聯合光纖通信股份有限公司在第一審之
訴及其假執行之聲請均駁回。
兩造其餘上訴均駁回。
第一、二審訴訟費用，由上訴人聯合光纖通信股份有限公司負擔
百分之七十，餘由上訴人臺北大眾捷運股份有限公司負擔。
本判決第二項所命給付，於上訴人聯合光纖通信股份有限公司以
新臺幣捌拾貳萬玖仟肆佰元供擔保後得假執行；但上訴人臺北大
眾捷運股份有限公司如以新臺幣貳佰肆拾捌萬捌仟貳佰壹拾肆元
預供擔保，得免為假執行。
    事實及理由
壹、程序方面：
    上訴人聯合光纖通信股份有限公司（下稱上訴人）之法定代
    理人原為林慧鈞，嗣依序變更為王祈蓀、段竹平；對造上訴
    人臺北大眾捷運股份有限公司（下稱被上訴人）之法定代理
    人原為顏邦傑，嗣變更為李文宗，有公司變更登記表可據（
    見本院卷㈠第165至172頁、本院卷㈡第655至665頁、本院卷㈢
    第225至235頁），並據其等分別聲明承受訴訟（見本院卷㈠
    第161頁、本院卷㈡第647頁、本院卷㈢第219頁），核無不合
    ，均應准許。
貳、實體方面：
一、上訴人主張：兩造於民國103年7月15日，簽定「淡水、新店
    、南港、板橋及土城線傳輸終端設備重置工程」（下稱系爭
    工程）承攬契約（下稱系爭契約），約定由伊承攬系爭工程
    ，契約總價新臺幣（下同）2億3611萬3500元，並交付伊如
    附件所示金額2361萬1350元之合作金庫商業銀行雙和分行（
    下稱合作金庫）定期存款存單（下稱系爭定存單）予被上訴
    人作為履約保證金；系爭工程分為12階段，分別定有履約期
    限如原審判決附表（下稱原附表）一「履約期限」欄所示，
    工程款之給付係採分階段給付，即該階段之設備完成實際安
    裝，並經功能驗證測試合格後給付90％，其餘10％保留款項於
    完成第12階段後，辦理第2次驗收完成後給付；伊陸續於如
    原附表一「各階段實際竣工日」欄所示之日期完成各階段工
    作，並經被上訴人分別估驗如原附表一「結算金額（未扣10
    ％保留款及逾期違約金）」欄所示，系爭工程於106年8月31
    日完工，被上訴人已於同年9月8日同意報竣，准予備查，竟
    以伊有逾期完工為由，逕就工程款扣罰逾期違約金如本判決
    附表（下稱附表）1「各階段價金扣罰逾期違約金數額」欄
    所示共計3855萬8835元，並以未付之工程款1494萬7485元（
    下稱系爭工程款）及系爭定存單2361萬1350元抵充違約金，
    上訴人對伊扣罰逾期違約金並無依據，爰就系爭工程款部分
    ，依系爭契約第3條、第18條及民法第179條之規定，就系爭
    定存單部分，依系爭契約第14條及民法第179條、第901條準
    用第896條之規定（見本院卷㈢第264、490頁），求為命被上
    訴人㈠給付伊1494萬7485元，及其中606萬3399 元自起訴狀
    繕本送達翌日即106 年9 月1日起、其餘888萬4086 元自民
    事擴張應受判決事項之聲明暨準備㈢狀繕本送達翌日即107 
    年1 月26日起，均至清償日止，按年息5％計算之利息；㈡向
    合作金庫辦理塗銷系爭定存單之質權設定，並將之返還予伊
    之判決。原審判命被上訴人給付上訴人200萬7316元，及自1
    06 年9 月1 日起至清償日止，按年息5％計算之利息，另駁
    回上訴人其餘請求。兩造就其等敗訴部分，各自提起上訴。
    上訴聲明：㈠原判決關於駁回上訴人後開第二、三項之訴部
    分，及該部分假執行之聲請暨訴訟費用之裁判，均廢棄；㈡
    被上訴人應再給付上訴人1294萬0169元，暨其中405萬6083 
    元自106 年9 月1日起、其餘888萬4086 元自107 年1 月26
    日起，均至清償日止，按年息5％計算之利息；㈢被上訴人應
    向合作金庫辦理塗銷系爭定存單之質權設定，並將之返還予
    伊；㈣就第二項聲明部分，願供擔保請准宣告假執行。並對
    被上訴人之上訴為答辯聲明：上訴駁回。
二、被上訴人則以：上訴人於系爭工程履行過程，在第4至6階段
    及第9至11階段均有逾期情事，其中第4、5、9、10階段逾期
    依系爭契約第18條第8項第5款約定，每日以各該階段契約價
    金（依序為1億1868萬2911元、374萬2774元、9092萬6730元
    、298萬4744元）之1/1000計算逾期違約金，逾期日數各為4
    日、245日、23日、123日，逾期違約金分別為47萬4732元、
    91萬6980元、209萬1314元、36萬7124元，另第6、11階段逾
    期應依系爭工程規範八（二十七），每日以契約總價2億361
    1萬3500元之1/1000計算逾期違約金，逾期日數各為137日、
    10日，逾期違約金分別為3234萬7550元、236萬1135元，前
    開階段之逾期違約金合計為3855萬8835元（如附表1「各階
    段價金扣罰逾期違約金數額」欄所示），依系爭契約第18條
    第3項約定，已就第4、5、9、10階段之計價金額中扣抵各階
    段違約金合計385萬0150元，另就第6、11階段則自第10階段
    之計價金額中抵扣221萬3249元，剩餘之逾期違約金3249萬5
    436元尚未扣抵，伊乃暫不發還上訴人之履約保證金2361萬1
    350元，並將尚未扣抵之逾期違約金888萬4086元自各階段10
    ％保留款2361萬1350元中扣抵，扣抵後之餘額為1472萬7264
    元，已發還上訴人；又依系爭契約第18條第8項、第9項之文
    義，可知系爭契約第18條第9項屬全部竣工後使用或移交之
    情形始能適用，而系爭契約第7條第1項第1款已約定本件屬
    分段竣工後使用或移交，則在上訴人分段逾期時，自應適用
    系爭契約第18條第8項約定，是上訴人履行第12階段雖未逾
    最後履約期限，但各階段既有遲延之情，即應依系爭契約第
    18條第8項第2款及第5款約定分段計罰遲延違約金，並以各
    階段結算價金為計算違約金之基礎，在第6、11階段則應適
    用系爭工程規範八（二十七）以契約總價為計算違約金之基
    礎；又兩造業已約定上訴人應放棄爭訟中之利息，故其不得
    請求系爭工程款之法定遲延利息等語，資為抗辯。並上訴聲
    明：㈠原判決關於命被上訴人給付部分，及該部分假執行之
    宣告暨訴訟費用之裁判，均廢棄；㈡上開廢棄部分，上訴人
    在第一審之訴及假執行之聲請均駁回。並對上訴人之上訴為
    答辯聲明：㈠上訴駁回；㈡如受不利判決，願供擔保請准宣告
    免為假執行。
三、兩造不爭執事項（見本院卷㈠第156頁、本院卷㈡第286、350
    頁、本院卷㈢第491頁）：
  ㈠兩造於103年7月15日簽訂系爭契約，約定由上訴人承攬被上
    訴人之系爭工程，契約總價2億3611萬3500元（見原審卷㈠第
    15至33頁之系爭契約）。
  ㈡系爭工程於103年8月28日開工並起算工期，於106年8月31日
    竣工，106年11月21日驗收合格（見原審卷㈠第34頁、第338
    頁之開工通知書、工程結算驗收證明書）。
  ㈢系爭工程訂有分段履約期限，共分為12階段（見原審卷㈠第20
    頁之各時程里程碑）。
  ㈣上訴人施作系爭工程第1、2、3、7、8、12階段等里程碑，並
    未逾期，被上訴人未就前開里程碑扣罰逾期違約金。
  ㈤上訴人施作第4、5、6、9、10、11、12階段里程碑，係依序
    於104年9月18日、105年7月12日、105年11月11日、105年9
    月29日、106年3月7日、106年7月12日、106年8月31日完成
    。
  ㈥系爭工程第4、5、6、9、10、11階段計價金額，依序為1億18
    68萬2911元、374萬2774元、0元、9092萬6730元、298萬474
    5元、0元。
  ㈦被上訴人就系爭工程逾期違約金扣抵之情形如下（如附表1「
    各階段價金扣罰逾期違約金數額」欄所示）：
　⒈被上訴人主張之第4階段逾期違約金47萬4732元，已自第4階
    段計價價金中扣抵。
  ⒉被上訴人主張之第5階段逾期違約金91萬6980元，已自第5階
    段計價價金中扣抵。
  ⒊被上訴人主張之第9階段逾期違約金209萬1314元，已自第9階
    段計價價金中扣抵。
  ⒋被上訴人主張之第10階段逾期違約金36萬7124元，已自第10
    階段計價價金中扣抵。
  ⒌被上訴人主張之第6階段逾期違約金3234萬7550元及第11階段
    逾期違約金236萬1135元共計3470萬8685元，已由第10階段
    計價價金中扣抵221萬3249元，剩餘之逾期違約金3249萬543
    6元尚未扣抵，被上訴人乃暫不發還履約保證金2361萬1350
    元，並將尚未扣抵之逾期違約金888萬4086元自各階段10％保
    留款2361萬1350元中扣抵，扣抵後之餘額為1472萬7264元，
    已發還上訴人。
  ㈧兩造於107年7月13日召開減縮爭議工期討論會議，會中達成
    合意如下：
  ⒈配合跨年營運期間不計工期部分，被上訴人同意不計工期日
    期為「104年12月31日至105年1月1日」，共計2日。
  ⒉橫跨104年、105年及106年3個年度之除夕、春節及補假期間
    部分，被上訴人同意不計工期日期為「104年2月18日至同年
    2月23日」及「105年2月7日至2月11日」，共計11日。
  ⒊履約期間經歷颱風部分，被上訴人同意不計工期日期為鳳凰
    颱風103年9月21日、昌鴻颱風104年7月10日、蘇迪勒颱風10
    4年8月7日至同年月8日、杜鵑颱風104年9月28日至同年月29
    日、尼伯特颱風105年7月8日、馬勒卡颱風105年9月17日及
    梅姬颱風105年9月27日至同年月28日，共計10日（見原審卷
    ㈡第314頁之會議紀錄）。
  ㈨兩造同意以本院依整體施工計畫書詳細時程網圖進行修正即
    附表5之修正網圖（見本院卷㈡第271頁，下稱修正網圖），
    作為判斷上訴人申請展延工期是否影響要徑之依據（見本院
    卷㈡第286、350頁兩造書狀內容、本院卷㈢第491頁）。
四、上訴人主張有免計及展延工期事由，是否有據？若有，可免
    計及展延工期之日數為何？
　㈠觀諸系爭契約第18條（遲延履約）第5項、同條第7項，及契
    約附件「臺北市政府工程契約訂約後工期核算要點」（下稱
    工期核算要點）第4點，係分別約定略以：「因下列天災或
    事變等不可抗力或不可歸責於契約當事人之事由，致未能依
    時履行者，廠商（即上訴人，下同）得依『臺北市政府工程
    契約訂約後工期核算要點』規定，申請延長履約期限；不能
    履約者，得免除契約責任」、「廠商履約有遲延者，在遲延
    中，對於因不可抗力而生之損害，亦應負責。但經廠商證明
    縱不延遲履約，而仍不免發生損害者，不在此限」、「契約
    所訂工期為日曆天者，除不計之日曆天及依第6點核定之天
    數外均屬應計之日曆天（包括雨天在內），並以『一日曆天』
    為計算單位。前項不計之日曆天，規定如下，但契約另有約
    定從其約定：㈠受下列原因影響，致全部工程或要徑作業不
    能進行者，經機關核定之期間…」（原審卷㈠第28反面至29、
    112頁）；則依前開約定內容，足見上訴人主張有免計工期
    及展延工期事由之認定，除須判斷是否符合上開契約約款所
    稱「天災或事變等不可抗力或不可歸責於契約當事人（上訴
    人）之事由」，以認定影響期間及日數，須再判斷該事由影
    響之期間及日數，是否造成全部工程或要徑作業不能進行，
    最後始依預定進度網圖判斷應予免計及展延工期之日數為何
    。
　㈡依上開判斷原則，就上訴人主張有免計及展延工期之事由、
    日數（見本院卷㈢第492頁），是否有據，分別認定如下：　
    　
　⒈106年春節期間即「自106年1月27日至同年2月1日」，共計6
    日（本院認定影響工期6日）：
  ⑴依工期核算要點第4點㈠⒊約定：「依契約應由機關供給之材料
    機具或設備未能即時供給者」（見原審卷㈠第112頁正面），
    及工期核算要點第4點㈡約定：「行政院人事行政總處所公布
    之除夕（農曆12月之末日） 及補假、春節（農曆1月1日至1
    月3日）及補假」（見原審卷㈠第112頁反面），則前開期間
    致全部工程或要徑作業不能進行者，得不計日曆天；故此事
    由符合上開契約約定影響工期要件，應認其影響期間自106
    年1月27日至同年2月1日，共計6日。
　⑵本院認定此事由影響工期共計6日（如附表2-1項次3「農曆
　　除夕、春節及補假」）。
　⒉配合跨年營運即「103年12月31日至104年1月1日」、「105
　　年 12月 31日至 106年1月1日」，共計4日（本院認定影響
    工期4日）：　　
  ⑴依前開工期核算要點第4點㈡之約定，及兩造107年7月13日會
    議紀錄（見原審卷㈡第314頁），「103年12月31日至104年1
    月1日」、「105年12月31日至106年1月1日」均屬被上訴人
    跨年營運期間；而因跨年營運期間無法施工，核屬被上訴人
    無法提供相關設備由上訴人施工，故此事由亦符合上開契約
    約定影響工期要件，應認影響期間4日。
　⑵本院認定此事由影響工期共計4日（如附表2-1項次11、13「
    配合跨年營運」）。　
　⒊夜間施工之實際施工時數短少，共計110.5日（本院認定影響
    工期共計41日）：
　⑴觀諸系爭契約第7條（履約期限）第1項第3款約定：「夜間施
    工作業實際影響狀況不計工期之核算原則：⑴當日工作申請
    未核准無法進場，當日不計工期1天。⑵當日可進行施工時段
    短少，依所損失時間折算。A.可施工時段短少達1.5小時以
    上，當日不計工期1天。B.可施工時段短少達0.5小時以上未
    達1.5小時，當日不計工期半天。C.當日可施工時段短少未
    達0.5小時以上，不計入檢討」等語（見原審卷㈠第20頁反面
    ），足見系爭契約已就夜間施工作業實際影響狀況不計工期
    之核算原則為約定。又契約附件「施工及材料說明」第1點
    （施工規定）第4項（工作時間）第2款約定：「本工程涉及
    下軌道作業，或經機關認為有影響營運之作業部分，為非營
    運時段施工，施作時間以夜間01:30～04:30為 原則，如遇營
    運時間延長或機關排程衝突，則以機關核可工單為主」等語
    （見原審卷㈠第116頁），亦可見系爭契約約定系爭工程夜間
    施工以1點30分至4 點30分為原則，如可施工時段短少達0.5
    小時以上未達1.5小時，當日不計工期半天。依證人即上訴
    人派駐系爭工程之員工陳國璋於本院到庭證述略以：「施工
    日誌第5階段會特別記載時間，係不確定第5階段能施作的時
    間有多長，因為如果我們有在施工日誌上記載被延遲的時間
    超過半個小時，被上訴人可以給我們延長半天的工期。施工
    日誌每週會彙整交給被上訴人。行控中心都會有駐點人員，
    所以每日會來看一下，但車站就不一定」等語（見本院卷㈡
    第631至632頁），並參以被上訴人於原審提出之施工日誌（
    104年9月21日至105年7月12日）、於本院陳報之施工日誌光
    碟（見原審卷㈠第177至325頁、本院卷㈠第595頁），足見施
    工日誌所記載進場及離場時間，係依系爭契約約定夜間施工
    不計工期之約定所特別填載，且上訴人於每日填載後，亦於
    施工期間將相關內容每週彙整交付被上訴人，堪認施工日誌
    記載之時間，應為例行且客觀之記載，應可採據。另依證人
    即上訴人員工江冠蒲於原審到庭證述略以：「我們進場施作
    都是一點半以前就會到達現場，開始施作時要詢問行控中心
    工程員，工程員同意後，才可以開始施作，所以開始施作時
    間可能會不是工單上面所同意的1點半。離場時間大部分都
    是4點左右，被上訴人現場人員基於後面要營運，希望我們
    在4點結束施作」、「夜間作業沒有什麼準備工作，就是要
    切換而已。離場前，收尾就是要將原本訊號再切換回來，如
    果是要切換到我們所施作系統的話，就收尾工作就是讓訊號
    會通。夜間作業除前開工項外，還有纜線佈放，準備工作是
    準備纜線，收尾工作是要回復現場狀況，如清潔之類」等語
    （見原審卷㈡第85反面至87頁），證人陳國璋（上訴人派駐
    系爭工程之員工）於本院到庭證述略以：「第5階段一定要
    夜間施工的原因是我們要把系統斷線，這樣行控中心無法跟
    各車站進行任何連線，如果在白天施工就會影響行控中心與
    各車站的聯絡，所以只能在夜間施作。我們會根據合約時間
    申請工單，原則在凌晨1:30～4:30，工作時間只有4小時，因
    為時間很短，各下包商必須掌握時間與行控中心管理員聯絡
    ，並經管理員核准才可以開始工作，因為下包商很多，行控
    中心也很忙，所以實際能開始施作時已經超過凌晨1:30，且
    第5階段會斷訊，行控中心要等到車都進場沒有列車行駛才
    可以開始施工，我們的情形是時常等到行控中心表示可以施
    作才可以施工。通常我們不會記載夜間施工時間為1:30～4:0
    0，被上證25、26計畫書載明夜間施工時間1:30～4:00應該是
    北捷要求的，契約上有記載是1:30～4:30。這個計劃書不是
    我寫的，專案經理說寫的過程中北捷會要求修改。行控中心
    端有駐點人員，會來看我們做的狀況，在4:00前就希望我們
    收工，讓他們可以早點連線，這會短少我們的時間」等語（
    見本院卷㈡第631至632頁），證人即被上訴人派駐系爭工程
    之員工陳昱璋於本院到庭證述略以：「系爭工程第5階段施
    工期間，被上訴人有於凌晨4點提醒上訴人結束切換工作，
    故凌晨4點就會要求做設備復歸」等語（見本院卷㈡第636頁
    ），亦可認在第5階段確有施工日誌所記載實際進場時間超
    過凌晨1點30分，而被上訴人通常會於凌晨4點時要求上訴人
    做系統復歸，與系爭契約約定系爭工程夜間施工以1點30分
    至4 點30分為原則相符；故上訴人依系爭契約前開約定，主
    張有因夜間實際施工時數短少造成工期延長，即非無憑。
　⑵又上訴人依前開約定，主張有因夜間實際施工時數短少造成
    工期延長乙節，固屬有據；然上訴人主張此夜間施工障礙事
    由，影響期間為「自104年9月21日至105年7月12日」（見原
    審卷㈠第110頁之附件一，始日為104年9月21日，終日為105
    年7月12日），並影響第4、5階段工作云云，惟觀諸兩造不
    爭執之附表5修正網圖「作業名稱」「階段」、「前置作業
    代碼」欄所示（見本院卷㈡第271頁，見兩造不爭執事項㈨）
    ，其中第4階段為各站或行控中心設備安裝與測試（作業編
    號D150、D160、E150、E160），第5階段係南港線及淡水線
    之夜間切換（作業編號F100、F110），而兩造就第4階段已
    於104年9月18日完成，並不爭執（見兩造不爭執事項㈤），
    故夜間實際施工時數短少之障礙因素（上訴人主張影響期間
    為104年9月21日至105年7月12日），應不致影響第4階段工
    作（前於104年9月18日即已完成）。又依附表5修正網圖「
    作業名稱」「階段」、「前置作業代碼」欄所示（見本院卷
    ㈡第271頁），第5階段F100「南港線整合切換測試」及F110
    「淡水線整合切換測試」作業預排工期僅60日，而依系爭契
    約第18條（遲延履約）第7項：「廠商履約有遲延者，在遲
    延中，對於因不可抗力而生損害，亦應負責」約定（見原審
    卷㈠第29頁），可知在該預定進度期間須發生不可歸責於上
    訴人之事由，始可展延工期，若其履約有遲延者，在遲延中
    ，對於因不可抗力而生損害，亦應負責；則以104年9月21日
    以前發生之障礙因素核對附表5修正網圖後，第5階段「南港
    線及淡水線整合切換測試」工作於修正後預計於104年9月23
    日開始、同年11月21日完成（如附表5-5所示），是前開104
    年9月21日及同年22日所生影響（上訴人主張影響期間為104
    年9月21日至105年7月12日），係於第5階段預計開始施作期
    日前發生，亦不致影響第5階段工作；又依第5階段工作於修
    正後，預計於104年9月23日開始、同年11月21日完成（如前
    述），再修正各項作業工期後，本項事由依附表5修正網圖
    對施工所生影響，期間僅自「104年9月23日至105年1月5日
    」（如附表5-10「作業代碼欄」F100、F110所示），此段期
    間上訴人記載因夜間施工短少影響之日數合計為42日（日期
    見原審卷㈠第110頁附件一，自104年9月23日至105年1月5日
    ，上訴人主張不計工期之日數合計為42.5日；又依約當日可
    施工時段短少未達0.5小時以上，不計入檢討，故以42日計
    ，如附表2-1項次「14-0-1」、「14-1-1」、「7」、「14-0
    -2」「14-1-2」欄所示），並扣除前開已因杜鵑颱風（104
    年9月28日至同年月29日）而不計工期重疊之1日（如附表2-
    1項次「7」、「14-0-2」欄所示），故上訴人得主張因夜間
    施工實際時數短少影響期間，應為41日，其餘部分則難認有
    影響工期。
　⑶本院認定此事由影響工期共計41日（如附表2-1項次14-1-1、
    14-1-2、14-1-3「夜間施工實際影響可施工工時短少」）。
    　
　⒋被上訴人未核准上訴人申請施工工單合計33日（本院認定不
    影響工期）：
　⑴系爭契約第7條（履約期限）第1項第3款⑴約定：「當日工
　　作申請單未核准致無法進場，當日不計工期1天」（見原審
　　卷㈠第20頁反面）；又承前所述，依工期核算要點第4點㈠
　　⒊「依契約應由機關供給之材料機具或設備未能即時供給全
　　部工程或要徑作業不能進行者，始得請求不計及展延工期。
　　是上訴人主張當日工作申請未經被上訴人核准，除須不可歸
　　責於上訴人外，仍須該因素導致全部工程或要徑工作無法進
　　行，始得以免計及展延工期。
　⑵經比對被上訴人提出之進場管制作業系統資料（見原審卷㈡第
    182至233頁，電子檔見本院卷㈠第595頁光碟資料），因系爭
    工程係被上訴人「淡水、新店、南港、板橋及土城線」傳輸
    終端設備之重置，工作範圍涵蓋共61個廠站（見原審卷㈠第1
    9至20頁），上訴人未必於同日同時進入所有車站進行施作
    ，被上訴人亦無可能每日均開放所有車站供上訴人施工，為
    期有效管制出入車站之廠商，上訴人須先向被上訴人申請工
    單，經允准後始能進場施作，此據證人陳國璋於本院到庭證
    述明確（見本院卷㈡第632頁）。又觀諸前開「進場作業管制
    系統」之頁面，其狀態欄有4種情形，即「取消」
　　（上訴人於申請工單後、被上訴人核准前，上訴人即自行取
　　消申請作業）、「核准後取消」（上訴人於申請工單並經被
　　上訴人核准之後，上訴人始取消進場作業）、「退件」（上
　　訴人申請工單，被上訴人不予核准）、「已施作」（上訴人
　　申請工單，被上訴人予以核准，上訴人並已進場施作）。以
　　104年5月26日之工單為例（見原審卷㈡第187頁進場作業管制
    系統），上訴人當日申請多達10張工單，其中1張工單於被
    上訴人核准前即取消申請作業，則狀態欄為「取消」；有6
    張工單於被上訴人核准工單後，上訴人始取消進場作業，則
    狀態欄為「核准後取消」；有2張工單被上訴人不予核准，
    則狀態欄為「退件」；有1張工單上訴人已進場施作，則狀
    態欄為「已施作」；足見上訴人並非有其中一張工單遭「退
    件」即無法施工，若同日另有其他「已施作」、「核准後取
    消」等狀態之工單，上訴人應有進場施工或已得進場施作，
    並非「全部工程或要徑作業不能進行」。則由上開「進場作
    業管制系統」頁面可知，若工單狀態欄位顯示為「已施作」
    ，可認被上訴人實已核准上訴人進場施作，且上訴人已施作
    完畢，即非系爭契約第7條第1項第3款⑴約定之「當日工作申
    請未核准致無法進場」情形，不得免計工期；若工單狀態欄
    位顯示為「核准後取消」，即被上訴人實已核准上訴人進場
    施作，上訴人本得進場施作卻自行取消，亦非被上訴人未核
    准工單導致上訴人無法進場，與系爭契約第7條第1項第3款 
    ⑴約定之「當日工作申請未核准致無法進場」情形，仍有不
    符；又若工單狀態欄位顯示為「取消」，此為上訴人在被上
    訴人核准前即自行取消，上訴人因此未能進場施作，並非被
    上訴人未核准工單所致，而係其自行取消，仍非前開約定之
    「當日工作申請未核准致無法進場」情形；至於工單狀態欄
    位若顯示為「退件」，依約亦須檢視是否「不可歸責於上訴
    人」，否則仍難遽認上訴人得主張免計工期。則經核對「未
    核准工單整理表」所列日期與進場作業管制系統，可知該整
    理表所列日期，其中104年5月21日、5月23日、5月26日、6
    月9日、6月11日、6月12日、6月23日、6月24日、7月3日、7
    月4日、7月8日、7月9日、7月15日、8月1日、8月5日、8月1
    3日、8月14日、8月18日、8月20日共19日，除上訴人主張之
    退件工單外，實際上於同日亦有其他顯示為「已施作」之工
    單（見原審卷㈡第182至233頁），足見前開日期被上訴人業
    已核准工單，且上訴人已有進場施作，不符前開約定「當日
    工作申請未核准致無法進場」之情形。另其餘14日部分，除
    上訴人主張之退件工單外，周日亦有其他工單顯示為「取消
    」或「核准後取消」（見原審卷㈡第182至233頁），亦可見
    上訴人係於被上訴人核准工單前即自行取消申請作業，或於
    被上訴人核准工單後上訴人自行取消進場施作，仍非前開約
    定「當日工作申請未核准致無法進場」之情形；故上訴人主
    張被上訴人未核准上訴人申請施工工單應不計工期33日云云
    ，並不可取。　　
　⑶本院認定此事由不影響工期（如附表2-1項次15「被上訴人未
    核准上訴人申請施工」）。
　⒌南港線及淡水線整合切換驗證測試期間有不可歸責於上訴
　　人之事由108日（本院認定不影響工期）：
　⑴上訴人雖主張系爭工程於105年2月1日進行淡水線切換電力
　　系統訊號，因訊號阻抗匹配問題致部分車站無法進行聯通，
　　多花費55日；又系爭工程104年11月16日開始進行南港線號
　　誌系統及電力系統訊號切換，因訊號頻率偏移等原因，多花
　　費43日；另南港線號誌系統105年5月19日發生遠端站點永春
　　站號誌系統故障，其為此進行全線韌體版本更換，多花費10
　　日，以上均非可歸責於其，請求免計或展延工期云云。然查
　　，系爭工程於招標時即公告系爭契約之內容供上訴人參閱審
　　酌（見本院卷㈢第493頁），參以被上訴人另提出標前說明
　　會議資料、招標文件並說明提供投標廠商赴現場勘查及調閱
　　圖說，且於招標期間提供廠商既有設備配置圖、各項設備規
　　格及施工要求暨曾於招標期間提供廠商得提出釋疑之機會等
　　（見本院卷㈡第301至331頁），堪認被上訴人已於招標期間
　　說明關於系爭工程於整合切換驗證測試時可能發生之問題，
　　並請上訴人於投標時妥為考慮。故系爭工程採購歷經招標、
　　投標、審標、決標等程序，上訴人當可於投標前有充分時間
　　研析系爭契約內容，並於投標時應衡酌自己能力進行評估後
　　投標，於決標簽約後即應按契約約定如期如質完成，並完成
　　相關測試工作，自不得於系爭契約訂定後再據而主張得免計
　　及展延工期；故上訴人主張南港線及淡水線整合切換驗證測
　　試期間108日，應予免計或展延工期云云，即不可取。
　⑵本院認定此事由不影響工期（如附表2-1項次16、17、18）。
    　
五、上訴人施作第4、5、6、9、10、11階段里程碑有無逾期？
　㈠承前所述，就上訴人主張前開有免計及展延工期之事由、日
    數（見本院卷㈢第492頁），經本院認定影響工期者為：⒈106
    年春節期間共計6日，⒉配合跨年營運共計4日，⒊夜間施工之
    實際施工時數短少共計41日。又關於上訴人承攬系爭工程是
    否逾期及計算逾期日數部分，因系爭契約第18條第8項、第9
    項分別約定：「契約訂有分段進度及最後履約期限，且均訂
    有逾期違約金者，屬分段竣工使用或移交之情形，其逾期違
    約金之計算原則如下：…⒉逾分段進度但未逾最後履約期限者
    ，計算逾分段進度之違約金」、「契約訂有
　　分段進度及最後履約期限，且均訂有逾期違約金者，屬全部
　　竣工後使用或移交之情形，其逾期違約金之計算原則如下：
    …⒉逾分段進度但未逾最後履約期限，其有逾分段進度已收取
    之違約金，於未逾最後履約期限後發還」等語（見原審卷㈠
    第29頁），足見系爭契約係以分階段計算逾期違約金，故就
    前開本院認定影響工期之各項事由，於判斷符合契約約定要
    件及影響期間日數後，即依各事由之發生時序（如附表2-1
    「本院認定」欄所示），於附表5之修正網圖進行判斷後，
    就各作業因前開障礙事由介入之工期，分別修正如附表5-1
    至5-16所示，以認定如何分階段計算逾期違約金。
　㈡依上開判斷原則，就上訴人施作第4、5、6、9、10、11階段
    里程碑有無逾期（其餘階段並未逾期，為被上訴人不爭執，
    見本院卷㈢492頁），分別認定如下：　　
  ⒈附表2-1項次4「鳳凰颱風」：
    鳳凰颱風影響期間為103年9月21日計1日（如前述），當日
    影響之作業為A110「文件製作與送審」，故該作業原預定工
    期60日，應予延長為61日。其後續作業則依序展延（因預定
    進度網圖有前項障礙事由介入，已經修正，故新介入之障礙
    因素應依附表5之修正網圖為準，而非以原預定進度網圖為
    判斷，下同），網圖經修正後如附表5-1所示。觀諸附表5-1
    之修正後網圖可知，鳳凰颱風縱影響「文件製作與送審」作
    業，然不影響後續之「設備生產與製造」、「工廠測試及點
    檢」等後續作業進行，故本項因素無須修正契約約定之各階
    段完工期程（細目如附表6所示）。
  ⒉附表2-1項次11「配合跨年營運」
    「配合跨年營運」影響期間為103年12月31日至104年1月1日
    計2日，前開影響期間依附表5-1進行計算，可知本項障礙事
    由影響D100「南港線纜線佈放」作業，故該作業原預定工期
    為60日，應予修正為62日。其後續作業則依序展延，網圖經
    修正後如附表5-2所示。觀諸修正後之網圖（附表5-2）可知
    ，本項障礙因素最後會影響契約約定之第3、4、5及6階段之
    完工期程（細目如附表6所示）。
  ⒊附表2-1項次1「農曆除夕、春節及補假」：
    「農曆除夕、春節及補假」影響期間為104年2月18日至104
    年2月23日計6日（如前述），將上開影響期間依附表5-2作
    業依序修正，可知本項障礙事由影響D110「淡水線(迴圈一)
    纜線佈放」及E100「南港線纜線測試」作業，故上開作業原
    預定工期為75日及45日，應予修正為81日及51日。其後續作
    業再依序展延，網圖經修正後如附表5-3所示。觀諸修正後
    之網圖（附表5-3）可知，本項障礙事由最後會影響契約約
    定之第2、3、4、5及6階段之完工期程（細目如附表6所示）
    。
  ⒋其餘項目依附表2-1之順序，並依上開方式依序判斷，結果如
    附表5-1至5-16所示。故依此判斷方式，已審酌系爭契約第1
    8條（遲延履約）第7項約定及民法第231條規定（即上訴人
    於遲延中縱有不可抗力因素，亦應負遲延責任）。準此，系
    爭契約約定之各階段應予展延期日如附表6所示，經與系爭
    工程之實際完工期日核對之結果，上訴人承攬系爭工程之第
    5、6、9、10階段，分別逾期189、75、21、117日（細目如
    附表6所示，其餘階段未逾期）。從而，系爭工程第6階段及
    第12階段分別逾期75日及0日。  
六、系爭工程有無約定分段竣工使用或移交，逾期違約金應適用
    系爭契約第18條第8項或同條第9項？逾期違約金之計算，係
    以各階段契約價金或契約總價為基準？
　㈠系爭工程有無約定分段竣工使用或移交，逾期違約金應適用
    系爭契約第18條第8項或同條第9項之約定？　　
　⒈系爭契約第18條第8項、第9項分別約定：「契約訂有分段進
    度及最後履約期限，且均訂有逾期違約金者，屬分段竣工使
    用或移交之情形，其逾期違約金之計算原則如下：…⒉.逾分
    段進度但未逾最後履約期限者，計算逾分段進度之違約金」
    、「契約訂有分段進度及最後履約期限，且均訂有逾期違約
    金者，屬全部竣工後使用或移交之情形，其逾期違約金之計
    算原則如下：…⒉逾分段進度但未逾最後履約期限，其有逾分
    段進度已收取之違約金，於未逾最後履約期限後發還」（見
    原審卷㈠第29頁），是依前開第8、9項之內容，係因系爭契
    約屬「分段」、「全部」竣工使用或移交而有不同約定，屬
    系爭契約履行過程，於計算違約金時，自應依具體情形分別
    適用（詳後述）。
　⒉又系爭契約第7 條第1項第1款已約定：「本工程訂有分段履
    約期限，於分段竣工後使用或移交，其各階段履約期限如下
    所示」（見原審卷㈠第19頁反面），系爭契約第5條第1項第2
    款（估驗款）、第7條第1項第1款⑵（各時程里程碑），約定
    於第6階段及第12階段完成後分別辦理第1批及第2批竣工查
    驗及報請上級機關驗收（見原審卷㈠第18、20頁）；且系爭
    契約第15條（驗收）第8項、第17條（保固）第1項（保固期
    之認定）第1款（起算日）等約定，有部分先行使用之必要
    者，應先就該部分辦理驗收或分段查驗供驗收之用，並就該
    部分驗收者支付價金，依約起算保固等語（見原審卷㈠第27
    至28頁）。再者，系爭工程規範第6條（竣工補充規定）第2
    項約定：「本工程定有分段履約期限於分段竣工後使用或移
    交，其第6階段及第12階段竣工後，分別辦理驗收（皆須進
    行初驗）」，及第7條（驗收補充規定）第6項：「本案分2
    次驗收（皆須辦理初驗），其每次驗收範圍如下：1.第1次
    驗收：於第6階段完成後辦理；驗收範圍為第1～6階段施作部
    分。2.第2次驗收：於第12階段完成後辦理；驗收範圍為第7
    ～12階段施作部分」等語（見本院卷㈠第358至359頁），是系
    爭工程以整體第1至12階段觀之，系爭契約約定於第6階段及
    第12階段完成後辦理部分驗收，足見系爭工程係分2批次驗
    收，就該部分驗收者交付使用，並起算保固期間。而觀諸各
    階段工作內容，第1至5階段、第7至10階段均無法就該階段
    完成後交付，是系爭契約應係分兩部分（批次）施工，並就
    該部分施作完成後交付驗收並由被上訴人使用。
　⒊承前所述，第1至5階段、第7至10階段均無法就該階段完成後
    交付，系爭契約係分兩部分（批次）施工，並就該部分施作
    完成後交付驗收並由被上訴人使用，則本件關於逾期違約金
    ，自應分別適用系爭契約第18條第8項及第18條第9項，亦即
    系爭契約需分就第1至6階段（下稱第1批次）、第7至12階段
    （下稱第2批次）等2批次為審酌，分批次各適用系爭契約第
    18條第8項、第9項之約定，並以第6及12階段完工期限，分
    別認定為第1批次及第2批次全部竣工後使用或移交之情形，
    則逾期違約金僅須計算第6、12階段之逾期違約金即可；是
    第1至5、7至11階段所約定之里程碑僅係暫時計算違約金，
    於第6、12階段完成後，始計算該2批次全部階段（即第1至6
    、7至12階段）之逾期違約金。故被上訴人抗辯上訴人履行
    第12階段雖未逾最後履約期限，但各階段既有遲延之情，即
    應依系爭契約第18條第8項第2款及第5款約定分段計罰遲延
    違約金，並以各階段結算價金為計算違約金之基礎云云，尚
    不可取。
　㈡逾期違約金之計算，係以各階段應給付報酬或契約總額為基
    準？
　⒈觀諸系爭契約第2 條第1項、第3 條第3項、第5 條第1項第2
    款之約定（見原審卷㈠ 第16頁反面、第17頁、第18頁），足
    見系爭工程在於淡水、新店、南港、板橋及土城線傳輸終端
    設備重置工程，其工作內容重在捷運車站、機場、行政大樓
    、通風豎井、交九行控中心等61處場站之同步數位階層光纖
    傳輸、封包傳輸網路單元之交換器、E1多工器、光纖電纜佈
    設、模擬訓練設備、網管系統、同步供應單元及交直流電源
    轉換器等系統之製造、組裝、檢測、運交、安裝、測試等工
    程，價金給付方式則依實際施作或供應之項目及數量結算，
    以契約中所列履約標的及項目及單價，依完成履約實際供應
    之項目及數量給付，並採分階段方式辦理估驗計價，分批付
    款額度為該階段之設備需完成實際安裝，並經功能驗證測試
    合格給付90％；又系爭契約為總價承攬，工作內容重在
    由上訴人提供並安裝設備，且應使所安裝之設備具有特定功
    能及配合現有營運設備，是審酌系爭契約約定內容，可認各階段安裝測試完成後之給付，僅屬兩造間之暫時估驗款，兩造就各階段價金為若干，並未明文約定。又依系爭契約第1 條之工作內容、第5 條之估驗方式及第7 條之履約期限，足見系爭契約定有分段履約期限，並為竣工後使用或移交（如前述），而第6 階段為第1 階段至第5 階段之可靠度驗證，第11階段為第7 階段至第10階段的可靠度驗證，第12階段為竣工圖繪製及使用執照之取得，是第6 階段、第11階段雖無設備安裝問題，卻係用以檢驗第1 階段至第5 階段、第7 階段至第10階段施作內容是否合於契約目的，且為前階段施作工程可否依約使用之檢驗，有其重要性，故該二階段縱然未有設備安裝而無估驗計價之必要，亦不能認二該階段無契約價值，據而推認該二階段之契約價金為0 元。再者，系爭契約第18條第8項第5款⑴明文約定以各階段契約價金為計算逾期違約金之基礎，系爭契約雖無明定各階段價金金額，無從逕認前開所稱之契約價金，然系爭契約第1 至5 階段、第7至10階段重在安裝設備，第6、第11階段重在檢驗第1至5 階段、第7 至 10階段所安裝設備之可靠度（見原審卷㈠第20頁各時程里程碑），應認系爭契約第18條第8項第5款⑴所稱之各階段契約價金，應解釋為上開各階段設備計價所得金額；而系爭工程係分2批次竣工查驗及報請上級機關辦理驗收，驗收範圍為1至6、7至12階段（見上開各時程里程碑之內容），是第6 、12階段所稱之階段契約價金，應為第1至6 階段、第7至12階段之設備計價結算金額。故上訴人主張第6 、11階段逾期違約金，應依各階段結算金額為基礎，第6、11階段結算金額分別為0 元，前開階段逾期違約金為0 元云云，並不可採。
　⒉被上訴人雖辯稱在第6 、11階段之分段逾期違約金，均應適
    用系爭施工規範八（二十七）規定，以系爭契約總價為計算
    基礎云云。惟依系爭契約第1 條第3項約定：「契約所含各
    種文件之內容如有不一致之處，除另有約定外，優先順序如
    下：⒈本契約條款…；⒎工程規範」等語（見原審卷㈠第16頁）
    ，已明定系爭契約本文條款應優先於系爭施工規範。而系爭
    契約第18條第8項第5款⑴已明定各階段逾期違約金之計算方
    式，有如前述，縱有不明，亦應依兩造締約真意定其內容，
    自不得再以系爭施工規範之規定，據認逾期違約金應以系爭
    契約總價為計算基礎。故被上訴人前開所辯，即不可取。 
    　　
七、被上訴人依系爭契約約定對上訴人扣罰逾期違約金，是否有
  　據？若有，上訴人主張逾期違約金應予酌減，是否有據？
　㈠系爭契約第18條第8項、第9項均約定：「⒌各階段逾期違約金
    之約定如下：⑴逾分段進度違約金，第1階段及各階段按逾期
    日數，每日之逾期違約金為依據該分段契約價金1‰計算逾期
    違約金」（見原審卷㈠第29頁）；上訴人承攬系爭工程於第5
    、6、9、10階段，分別逾期189、75、21、117日（細目如附
    表6所示，其餘階段未逾期），第1至5、7至11階段所約定之
    里程碑僅係暫時計算違約金，於第6、12階段完成後，始計
    算該2批次全部階段（即第1至6、7至12階段）之逾期違約金
    ，系爭工程第6、12階段分別逾期75日、0日，而第6 、12階
    段所稱之階段契約價金，應為第1至6 階段、第7至12階段之
    設備計價結算金額，業如前陳；又第1至6 階段之結算金額1
    億3935萬9402元（見本院卷㈠第429頁初驗紀錄「結算金額」
    欄、本院卷㈢第494頁兩造不爭執）；是被上訴人依系爭契約
    約定，得對上訴人扣罰之逾期違約金，應為1045萬1955元（
    即第1至6階段結算金額1億3935萬9402元×1‰×75日＝1045萬19
    55元，元以下4捨5入）。
　㈡上訴人雖以其最後履約期限並未逾期為由，主張違約金過高
    應酌減至0元云云。惟按約定之違約金額過高者，法院得減
    至相當之數額，固為民法第252條所明定，此規定乃係賦與
    法院得依兩造所提出之事證資料，斟酌社會經濟狀況並平衡
    兩造利益而為妥適裁量、判斷之權限，非謂法院須依職權蒐
    集、調查有關當事人約定之違約金額是否有過高之事實，而
    因此排除債務人就違約金過高之利己事實，依辯論主義所應
    負之主張及舉證責任。況違約金之約定，為當事人契約自由
    、私法自治原則之體現，雙方於訂約時，既已盱衡自己履約
    之意願、經濟能力、對方違約時自己所受損害之程度等主、
    客觀因素，本諸自由意識及平等地位自主決定，除非債務人
    主張並舉證約定之違約金額過高而顯失公平，法院得基於法
    律之規定，審酌該約定金額是否確有過高情事及應予如何核
    減至相當數額，以實現社會正義外，當事人均應同受該違約
    金約定之拘束，法院亦應予以尊重，始符契約約定之本旨。
    倘債務人於違約時，仍得任意指摘原約定之違約金額過高而
    要求核減，無異將債務人不履行契約之不利益歸由債權人分
    攤，不僅對債權人難謂為公平，抑且有礙交易安全及私法秩
    序之維護（最高法院92年度台上字第2747號、93年度台上字
    第909號判決意旨參照）。經查，兩造已於系爭契約第18條
    第8項及第9項約定各階段分段逾期違約金，足見上訴人應知
    悉分段履行期限之意旨，並可預見逾期違約金所產生之效果
    ，而上訴人逾期最多之階段為第6 階段，該階段工作內容為
    第1 至第5 階段可靠度驗證及依法取得本案須審驗設備之使
    用執照（見原審卷㈠第20頁之各時程里程碑第6階段內容），
    而在取得使用執照前，被上訴人依法無法合法使用乙情，為
    上訴人自陳在卷（見原審卷㈢第542 至 543 頁），被上訴人
    亦陳明可靠度驗證後仍需有一定時間之測試，且於可靠度驗
    證通過後，尚會持續用以測試、整合等語（見原審卷㈢第621
    頁），足見上訴人各階段逾期，皆會對被上訴人造成遲延使
    用之不利益，自不得僅因上訴人未逾期完成最後履約期限，
    即謂對於被上訴人不生影響。再者，系爭契約關於逾期違約
    金之約定，係公共工程契約常見用，且上訴人本件逾期違約
    金為1045萬1955元，占系爭契約總價金比例約為4.43％（104
    5萬1955元÷2億3611萬3500元≒4.43％），尚未超過契約價金
    總額之20％，尚難認有過高之情。故上訴人主張本件逾期違
    約金應予酌減云云，自不可採。
　㈢綜上，被上訴人實際扣罰之逾期違約金總額為1494萬7485元
    ，惟其得扣罰之逾期違約金合計為1045萬1955元，有如前述
    ；是被上訴人就超過1045萬1955元以外所扣罰之逾期違約金
    449萬5530元（1494萬7485元－1045萬1955元＝449萬5530元）
    ，即屬無據。故上訴人依系爭契約第3條、第18條第9項及民
    法第179條之規定，得請求被上訴人返還溢扣之逾期違約金4
    49萬5530元【原審已判命被上訴人給付200萬7316元本息，
    經扣除後，上訴人於本院尚得請求248萬8214元（449萬5530
    元－200萬7316元＝248萬8214元）】，至其餘之請求，則為無
    理由。
　㈣上訴人就前開金額請求法定遲延利息，是否有據？
　　觀諸上訴人於106年9月26日以OL-00000000/10319-G1/GP/hc
    號函，已向被上訴人表示略以：「本案已進入訴訟階段，如
    貴公司於本案判決確定前，不向存款銀行解除上述定期存款
    單，則本公司同意放棄判決後所衍生利息之追討」等語（見
    原審卷㈡第54頁「說明⒊⑴），嗣被上訴人於同年月30日以北
    捷系字第10633730700號函覆略以：「同意上訴人來文說明
    ，於訴訟最終判決前，如本公司不向存款銀行兌現系爭定存
    單，則上訴人應放棄判決書上應付金額衍生利息」（見原審
    卷㈡第55頁）。是依上開各該函文以觀，足見兩造已合意若
    被上訴人不於判決確定前兌現系爭定存單，上訴人即放棄本
    判決准許之利息請求；而被上訴人迄未兌現系爭定期存單，
    為兩造所不爭執（見本院卷㈢第216頁），又用以系爭工程履
    約保證金之系爭定存單，於本件訴訟亦為上訴人之聲明範圍
    ，已可於本件訴訟一併解決（詳後述）；則依前開兩造之約
    定，上訴人確已向被上訴人承諾放棄利息之請求，故上訴人
    本件就前開金額請求法定遲延利息，即非正當（原審判命被
    上訴人給付200萬7316元及自106年9月1日起算之法定遲延利
    息，就准予法定遲延利息部分，即有不合）。
八、上訴人依系爭契約第14條及民法第179條、第901條準用第89
    6條之規定，請求被上訴人塗銷系爭定期存款單之質權設定
    ，並將之返還予伊，是否有據？　
　㈠被上訴人就系爭工程是否尚有其他「待解決事項」乙情，前
    雖抗辯除逾期違約金爭議外，尚有設備保固修繕，以及衍生
    保固保證金抵扣問題待解決（見本院卷㈢第4頁），嗣則陳明
    目前已解決，無履約保固修繕及抵扣保固金之事項等語（見
    本院卷㈢第217頁），是上訴人主張系爭工程已無待解決事項
    ，已非無憑。
　㈡又觀諸系爭契約第14條（保證金）第1項（保證金發還情形如
    下）第2款（履約保證金）約定：「於驗收合格且無待解決
    事項30日內發還。有分段或部分驗收情形者，得按比例分次
    發還」等語（見原審卷㈠第25頁），而系爭工程已分別於106
    年2月24日、106年11月21日，各就第1、2批次進行驗收並合
    格（見本院卷㈠第429至467頁驗收紀錄）；另就保固之部分
    ，依系爭契約第17條（保固）第1項（保固期之認定）第1款
    （起算日）：「⑴全部竣工辦理驗收者，自驗收結果符合契
    約約定之日起算」，及同條項第2款（期間）約定：「除契
    約另有約定者外，依下列約定辦理：(1)非結構物，包括但
    不限於裝修、機電、防水（建築物屋頂防水除外）、道路路
    面結構、交通設施、自來水設施，由廠商保固2年」（見原
    審卷㈠第28頁），是系爭工程第2批次於106年8月31日竣工，
    106年11月21日驗收合格（見兩造不爭執事項㈡），故保固期
    限至遲於108年11月21日屆至，現已逾上開保固期限；況保
    固問題與完工驗收合格後給付工程款無涉，是系爭契約第5
    條第1項第3款關於驗收後付款所載「無待解決事項」，應不
    包括保固問題，亦與上開契約第14條第1項第2款履約保證金
    發還之「待解決事項」無關，是被上訴人自不得以尚有保固
    之問題為由，扣留履約保證金。
　㈢綜上，被上訴人就系爭工程尚有其他「待解決事項」乙情，
    並未具體說明及舉證證明；則上訴人依系爭契約第14條及民
    法第179條、第901條準用第896條之規定，請求被上訴人塗
    銷系爭定存單之質權設定，並將之返還予伊，亦屬正當。　
    　
九、從而，上訴人就工程款部分，依系爭契約第3條、第18條及
    民法第179條之規定，請求被上訴人給付其449萬5530元，另
    就系爭定存單部分，依系爭契約第14條民法第179條、第901
    條準用第896條之規定，請求被上訴人向合作金庫辦理塗銷
    系爭定存單之質權設定，並返還其系爭定存單，均屬正當，
    應予准許；至其餘請求部分，則非正當，不應准許。上開被
    上訴人應給付金額，扣除原審命被上訴人給付200萬7316元
    ，被上訴人應再給付248萬8214元（449萬5530元－200萬7316
    元＝248萬8214元），被上訴人並應向合作金庫辦理塗銷系爭
    定存單之質權設定，及返還其系爭定存單。就前開應再准許
    部分，原審為上訴人敗訴之判決，尚有未洽，上訴人上訴意
    旨指摘原判決此部分不當，求予廢棄改判，為有理由，應由
    本院予以廢棄，改判如主文第二、三項所示。就本院前開命
    被上訴人再為給付248萬8214元部分，兩造各陳明願供擔保
    為准、免假執行之宣告，經核均無不合，爰分別酌定相當擔
    保金額准許之。另原審命被上訴人給付200萬7316元之法定
    遲延利息部分（自106年9月1日起算之法定遲延利息），亦
    有未洽，被上訴人上訴意旨指摘原判決此部分不當，求予廢
    棄改判，亦有理由，應由本院予以廢棄，改判如主文第四項
    所示。至兩造其餘上訴意旨，各指摘原判決該部分不當，求
    予廢棄改判，為無理由，均應予駁回。
十、本件事證已臻明確，兩造其餘之攻擊或防禦方法及所用之證
    據，經本院斟酌後，認為均不足以影響本判決之結果，爰不
    逐一論列，附此敘明。
十一、據上論結，兩造上訴均為一部有理由、一部無理由；依民
    事訴訟法第450條、第449條第1項、第79條，判決如主文。
中　　華　　民　　國　　109 　年　　12　　月　　16　　日
              民事第十四庭  
                  審判長法  官  蔡和憲
                        法  官  湯千慧          
                        法  官  邱靜琪 
正本係照原本作成。
如不服本判決，應於收受送達後20日內向本院提出上訴書狀，其
未表明上訴理由者，應於提出上訴後20日內向本院補提理由書狀
（均須按他造當事人之人數附繕本）上訴時應提出委任律師或具
有律師資格之人之委任狀；委任有律師資格者，另應附具律師資
格證書及釋明委任人與受任人有民事訴訟法第466 條之1第1項但
書或第2項（詳附註）所定關係之釋明文書影本。如委任律師提
起上訴者，應一併繳納上訴審裁判費。
中　　華　　民　　國　　109 　年　　12　　月　　16　　日

　　　　　　　　　　　　書記官  張淨卿
附註：
民事訴訟法第466條之1（第1項、第2項）：
對於第二審判決上訴，上訴人應委任律師為訴訟代理人。但上訴
人或其法定代理人具有律師資格者，不在此限。
上訴人之配偶、三親等內之血親、二親等內之姻親，或上訴人為
法人、中央或地方機關時，其所屬專任人員具有律師資格並經法
院認為適當者，亦得為第三審訴訟代理人。


附件：定期存款存單
合作金庫商業銀行ＯＯ分行於民國106年10月5 日製發，存單號碼A
0000000，帳號：0000000000000 ，存款人為聯合光纖通信股份
有限公司，金額新臺幣2361萬1350元。

























附表1：（時間：民國，日數：日曆天，下同）
項目名稱 契約工期（自開工日起） 預計開始日(年/月/日） 預計完成日(年/月/日） 被上訴人同意不計工期日數 原審認定不計工期日數 原審認定累積不計工期日數 原審認定經展延後預計完成日(年/月/日） 各階段實際竣工日(年/月/日） 原審認定逾期日數 各階段結算金額 各階段價金扣罰逾期違約金數額 原審認定可罰之逾期違約金 開工日 　 103/8/28 　 　 　 　 　 　 　 　 　 　 第1階段 110 103/8/28 103/12/15 1 1 1 103/12/16 103/12/15 0 1354萬9641元 0元 0元 第2階段 200 103/8/28 104/3/15 6 8 9 104/3/24 104/3/12 0 135萬3631元 0元 0元 第3階段 360 103/8/28 104/8/22 3 33 42 104/10/3 104/8/21 0 203萬0445元 0元 0元 第4階段 380 103/8/28 104/9/11 0 0 42 104/10/23 104/9/18 0 1億1868萬2911元 47萬4732元 0元 第5階段 440 103/8/28 104/11/10 2 2 44 104/12/24 105/7/12 201 374萬2774元 91萬6980元 75萬2298元 第6階段 670 103/8/28 105/6/27 7 7 51 105/8/17 105/11/11 86 0元 3234萬7550元 1198萬4909元 第7階段 700 103/8/28 105/7/27 1 1 52 105/9/17 105/7/27 0 135萬3631元 0元 0元 第8階段 720 103/8/28 105/8/16 0 0 52 105/10/7 105/8/16 0 148萬8992元 0元 0元 第9階段 740 103/8/28 105/9/5 0 0 52 105/10/27 105/9/29 0 9092萬6730元 209萬1314元 0元 第10階段 800 103/8/28 105/11/4 3 3 55 105/12/29 106/3/7 68 298萬4745元 36萬7124元 20萬2963元 第11階段 1040 103/8/28 106/7/2 0 8 63 106/9/3 106/7/12 0 0元 236萬1135元 0元 第12階段 1100 103/8/28 106/8/31 0 0 63 106/11/2 106/8/31 0 0元 0元 0元 　 　 　 　 　 　 　 　 　 　 2億3611萬3500元 3855萬8835元 1294萬0170元 

附表2：
項次 項目名稱 上訴人主張    被上訴人答辯 備註 原審認定   影響期間(年/月/日）   影響日數 影響日數  影響日數 1 農曆除夕、春節及補假 104/2/18 ～ 104/2/23 6.0 6  不爭執事項㈧⒉ 6 2 農曆除夕、春節及補假 105/2/7 ～ 105/2/11 5.0 5  不爭執事項㈧⒉ 5 3 農曆除夕、春節及補假 106/1/27 ～ 106/2/1 6.0 0 　 6 4 鳳凰颱風 103/9/21 ～ 103/9/21 1.0 1 不爭執事項㈧⒉ 1 5 昌鴻颱風 104/7/10 ～ 104/7/10 1.0 1 不爭執事項㈧⒉ 1 6 蘇迪勒颱風 104/8/7 ～ 104/8/8 2.0 1 不爭執事項㈧⒊ 2 7 杜鵑颱風 104/9/28 ～ 104/9/29 2.0 2 不爭執事項㈧⒊ 2 8 尼伯特颱風 105/7/8 ～ 105/7/8 1.0 1 不爭執事項㈧⒊ 1 9 馬勒卡颱風 105/9/17 ～ 105/9/17 1.0 1 不爭執事項㈧⒊ 1 10 梅姬颱風 105/9/27 ～ 105/9/28 2.0 2 不爭執事項㈧⒊ 2 11 配合跨年營運 103/12/31 ～ 104/1/1 2.0 0 　 2 12 配合跨年營運 104/12/31 ～ 105/1/1 2.0 2 不爭執事項㈧⒈ 2 13 配合跨年營運 105/12/31 ～ 106/1/1 2.0 0 　 2 14 夜間施工作業實際影響可施工工時短少 104/9/21 ～ 105/7/12 110.5 0 　 0 15 被上訴人未核准上訴人申請施工 104/4/11 ～ 104/8/20 33.0 0 　 30 16 南港線號誌系統切換期間有非可歸責上訴人之事由 104/11/16 ～ 105/2/19 43.0 0 　 0 17 淡水線供電系統切換期間有非可歸責上訴人之事由 105/2/1 ～ 105/6/4 55.0 0 　 0 18 非可歸責上訴人之南港線號誌系統離線回報 105/7/21 ～ 105/8/3 10.0 0 　 0 　 合計 　 　 　 284.5 22 　 63 

附表2-1：
項次 項目名稱 上訴人主張    被上訴人答辯 原審認定 本院認定     影響期間(年/月/日）   影響日數 影響日數 影響日數 影響日數 修正進度表     說明 4 鳳凰颱風 103/9/21 ～ 103/9/21 1.0 1 1 1 附表5-1 　 11 配合跨年營運 103/12/31 ～ 104/1/1 2.0 0 2 2 附表5-2 　 1 農曆除夕、春節及補假 104/2/18 ～ 104/2/23 6.0 6 6 6 附表5-3 　 5 昌鴻颱風 104/7/10 ～ 104/7/10 1.0 1 1 1 附表5-4 　 6 蘇迪勒颱風 104/8/7 ～ 104/8/8 2.0 1 2 2 附表5-5 　 14-0-1 夜間施工作業實際影響可施工工時短少 104/9/21 ～ 104/9/22 1.0 　 　 0 　 較修正預定進度提早施作 14-1-1 夜間施工作業實際影響可施工工時短少 104/9/23 ～ 104/9/27 2.0 　 　 2 附表5-6 　 7 杜鵑颱風 104/9/28 ～ 104/9/29 2.0 2 2 2 附表5-7 　 14-0-2 夜間施工作業實際影響可施工工時短少 104/9/28 ～ 104/9/29 1.0 　 　 0 　 與杜鵑颱風期間重疊 14-1-2 夜間施工作業實際影響可施工工時短少 104/9/30 ～ 104/12/30 38.0 　 　 38 附表5-8 　 12 配合跨年營運 104/12/31 ～ 105/1/1 2.0 2 2 2 附表5-9 　 14-0-3 夜間施工作業實際影響可施工工時短少 104/12/31 ～ 105/1/1 0.0 　 　 0 　 　 14-1-3 夜間施工作業實際影響可施工工時短少 105/1/2 ～ 105/1/5 1.0 　 　 1 附表5-10 　 2 農曆除夕、春節及補假 105/2/7 ～ 105/2/11 5.0 5 5 5 附表5-11 　 8 尼伯特颱風 105/7/8 ～ 105/7/8 1.0 1 1 1 附表5-12 　 9 馬勒卡颱風 105/9/17 ～ 105/9/17 1.0 1 1 1 附表5-13 　 10 梅姬颱風 105/9/27 ～ 105/9/28 2.0 2 2 2 附表5-14 　 13 配合跨年營運 105/12/31 ～ 106/1/1 2.0 0 2 2 附表5-15 　 3 農曆除夕、春節及補假 106/1/27 ～ 106/2/1 6.0 0 6 6 附表5-16 　 14-0-4 夜間施工作業實際影響可施工工時短少 105/1/6 ～ 105/7/12 67.5 0 0 0 　 已逾預定進度最晚完成期日，屬逾期施作 15 被上訴人未核准上訴人申請施工 104/4/11 ～ 104/8/20 33.0 0 30 0 　 同日尚有其他工區可以施作，並無全部無法施工之情 16 南港線號誌系統切換期間有非可歸責上訴人之事由 E1-MUX ASDU6韌體06版本變更 104/11/16 ～ 105/2/19 43.0 0 0 0 　 屬原契約義務範圍 17 淡水線供電系統切換期間有非可歸責上訴人之事由 E1-MUX ASDU6硬體版本變更 105/2/1 ～ 105/6/4 55.0 0 0 0 　 屬原契約義務範圍 18 非可歸責上訴人之南港線號誌系統離線回報 E1-MUX ASDU6韌體07版本變更 105/7/21 ～ 105/8/3 10.0 0 0 0 　 屬原契約義務範圍 　 合計 　 　 　 284.5 22 63 　 　 　 

附表3：
日期 夜間工單核定施做 夜間實際作業時間 實際減少作業時數 不計工期(日) 日期 夜間工單核定施做 夜間實際作業時間 實際減少作業時數 不計工期(日) 日期 夜間工單核定施做 夜間實際作業時間 實際減少作業時數 不計工期(日) 日期 夜間工單核定施做 夜間實際作業時間 實際減少作業時數 不計工期(日) 日期 夜間工單核定施做 夜間實際作業時間 實際減少作業時數 不計工期(日) 9月21日 01:30~ 04:30 01:50~ 04:10 00:40 0.5 11月20日 01:30~ 04:30 01:50~ 04:00 00:50 0.5 1月19日 01:30~ 04:30 02:00~ 04:00 01:00 0.5 3月19日 01:30~ 04:30 02:00~ 04:00 01:00 0.5 5月18日 01:30~ 04:30 02:10~ 04:00 01:10 0.5 9月22日 01:30~ 04:30 01:53~ 04:05 00:48 0.5 11月21日 01:30~ 04:30 01:55~ 04:00 00:55 0.5 1月20日 01:30~ 04:30 01:56~ 03:50 01:06 0.5 3月20日     5月19日 01:30~ 04:30 02:00~ 04:00 01:00 0.5 9月23日 01:30~ 04:30 02:00~ 04:05 00:55 0.5 11月22日 01:30~ 04:30 02:00~ 03:50 01:10 0.5 1月21日 01:30~ 04:30 01:56~ 04:00 00:56 0.5 3月21日 01:30~ 04:30 02:00~ 03:55 01:05 0.5 5月20日 01:30~ 04:30 02:00~ 04:00 01:00 0.5 9月24日 01:30~ 04:30 01:50~ 04:00 00:50 0.5 11月23日 01:30~ 04:30 01:50~ 04:00 00:50 0.5 1月22日 01:30~ 04:30 02:05~ 03:55 01:10 0.5 3月22日 01:30~ 04:30 02:10~ 03:55 01:15 0.5 5月21日   *    01:30~ 04:30 　 * 01:55~ 04:00 　 * 00:55 　      *    0.5           * 9月25日 01:30~ 04:30 01:55~ 04:00 00:55 0.5 11月24日 01:30~ 04:30 02:00~ 04:00 01:00 0.5 1月23日 01:30~ 04:30 01:52~ 03:45 01:07 0.5 3月23日 01:30~ 04:30 02:15~ 03:53 01:22 0.5 5月22日 01:30~ 04:30    9月26日 01:30~ 04:30 02:00~ 04:00 01:00 0.5 11月25日 01:30~ 04:30 02:00~ 04:00 01:00 0.5 1月24日 01:30~ 04:30    3月24日 01:30~ 04:30 01:55~ 04:00 00:55 0.5 5月23日    * 01:30~ 04:30 　 * 01:53~ 04:00 　 * 00:53 　      *    0.5           * 9月27日 01:30~ 04:30     11月26日 01:30~ 04:30 01:55~ 03:55 01:00 0.5 1月25日 01:30~ 04:30 01:50~ 03:50 01:00 0.5 3月25日 01:30~ 04:30 01:53~ 04:00 00:53 0.5 5月24日 01:30~ 04:30 01:55~ 04:00 00:55 0.5 9月28日 01:30~ 04:30 01:45~ 04:05 00:40 0.5 11月27日    * 01:30~ 04:30 　 * * * * 1月26日 01:30~ 04:30 01:56~ 04:00 00:56 0.5 3月26日 01:30~ 04:30 01:50~ 03:50 01:00 0.5 5月25日 01:30~ 04:30 02:00~ 04:00 01:00 0.5 9月29日 01:30~ 04:30 01:55~ 04:10 00:45 0.5 11月28日 01:30~ 04:30 01:55~ 04:05 00:50 0.5 1月27日 01:30~ 04:30 01:55 03:55 01:00 0.5 3月27日 01:30~ 04:30    5月26日 01:30~ 04:30 02:05~ 04:00 01:05 0.5 9月30日 01:30~ 04:30 01:58~ 04:00 00:58 0.5 11月29日 01:30~ 04:30 02:10~ 03:55 01:15 0.5 1月28日 01:30~ 04:30 02:00~ 04:05 00:55 0.5 3月28日 01:30~ 04:30 02:00~ 04:00 01:00 0.5 5月27日 01:30~ 04:30 01:58 04:00 00:58 0.5 10月1日 01:30~ 04:30 01:53~ 04:10 00:43 50% 11月30日 01:30~ 04:30 01:58~ 04:00 00:58 0.5 1月29日 01:30~ 04:30 01:57~ 04:00 00:57 0.5 3月29日    * 01:30~ 04:30 02:00~ 04:00 　 * 01:00 　      *   0.5 5月28日 01:30~ 04:30 02:00~ 04:00 01:00 0.5 10月2日 01:30~ 04:30 02:10~ 04:05 01:05 0.5 12月1日 01:30~ 04:30 02:00~ 04:00 01:00 0.5 1月30日 01:30~ 04:30 01:53~ 03:50 01:03 0.5 3月30日 01:30~ 04:30 02:15~ 03:50 01:25 0.5 5月29        日 01:30~ 04:30 02:00~ 04:00 01:00 0.5 10月3日 01:30~ 04:30 01:50~ 04:05 00:45 0.5 12月2日 01:30~ 04:30 02:00~ 04:00 01:00 0.5 1月31日 01:30~ 04:30    3月31日 01:30~ 04:30 01:58~ 04:00 00:58 0.5 5月30日 01:30~ 04:30 02:00~ 03:55 01:05 0.5 10月4日 01:30~ 04:30    12月3日 01:30~ 04:30 02:05~ 03:55 01:10 0.5 2月1日 01:30~ 04:30 01:52~ 03:50 01:02 0.5 4月1日 01:30~ 04:30 01:55~ 04:00 00:55 0.5 5月31日 01:30~ 04:30 02:00~ 04:00 01:00 0.5 10月5日 01:30~ 04:30 02:05~ 04:15 00:50 0.5 12月4日 01:30~ 04:30 01:58~ 04:00 00:58 0.5 2月2日 01:30~ 04:30 01:50~ 04:05 00:45 0.5 4月2日 01:30~ 04:30    6月1日 01:30~ 04:30 01:55~ 04:00 00:55 0.5 10月6日 01:30~ 04:30 01:50~ 04:10 00:40 0.5 12月5日 01:30~ 04:30 01:51~ 04:00 00:51 0.5 2月3日 01:30~ 04:30 01:55~ 03:55 01:00 0.5 4月3日 01:30~ 04:30    6月2日 01:30~ 04:30 01:55~ 04:00 00:55 0.5 10月7日 01:30~ 04:30 01:40~ 04:00 00:40 0.5 12月6日 01:30~ 04:30    2月4日 01:30~ 04:30 01:56~ 03:50 01:06 0.5 4月4日 01:30~ 04:30 01:52~ 03:50 01:02 0.5 6月3日 01:30~ 04:30 02:00~ 04:00 01:00 0.5 10月8日 01:30~ 04:30 02:05~ 04:10 00:55 0.5 12月7日 01:30~ 04:30    2月5日 01:30~ 04:30 02:00~ 03:55 01:05 0.5 4月5日 01:30~ 04:30 01:52~ 04:00 00:52 0.5 6月4日   *     01:30~ 04:30 　 * 02:10~ 04:00 　 * 01:10 　  　  　 * 0.5     * 10月9日 01:30~ 04:30 01:50~ 04:10 00:40 0.5 12月8日 01:30~ 04:30 01:55~ 04:00 00:55 0.5 2月6日 01:30~ 04:30    4月6日 01:30~ 04:30 01:50~ 04:00 00:50 0.5 6月5日 01:30~ 04:30 01:55~ 03:55 01:00 0.5 10月10日 01:30~ 04:30 01:45~ 04:15 00:30 0.5 12月9日 01:30~ 04:30 01:53~ 03:50 01:03 0.5 2月7日 01:30~ 04:30    4月7日 01:30~ 04:30 01:52~ 03:55 00:57 0.5 6月6日 01:30~ 04:30 02:00~ 03:55 01:05 0.5 10月11日 01:30~ 04:30     12月10日 01:30~ 04:30 01:53~ 03:55 00:58 0.5 2月8日 01:30~ 04:30    4月8日 01:30~ 04:30 01:52~ 03:50 01:02 0.5 6月7日 01:30~ 04:30 02:00~ 04:00 01:00 0.5 10月12日 01:30~ 04:30 02:00~ 04:10 00:50 0.5 12月11日 01:30~ 04:30 01:50~ 04:05 00:45 0.5 2月9日 01:30~ 04:30    4月9日 01:30~ 04:30 01:52~ 04:05 00:47 0.5 6月8日 01:30~ 04:30 02:00~ 04:00 01:00 0.5 10月13日 01:30~ 04:30 01:55~ 04:05 00:50 0.5 12月12日 01:30~ 04:30 01:58~ 04:00 00:58 0.5 2月10日 01:30~ 04:30    4月10日 01:30~ 04:30    6月9日 01:30~ 04:30 02:05~ 04:00 01:05 0.5 10月14日 01:30~ 04:30 01:50~ 04:00 00:50 0.5 12月13日 01:30~ 04:30    2月11日 01:30~ 04:30    4月11日 01:30~ 04:30 01:50~ 03:45 01:05 0.5 6月10日 01:30~ 04:30 02:05~ 04:00 01:05 0.5 10月15日 01:30~ 04:30 02:05~ 04:00 01:05 0.5 12月14日 01:30~ 04:30    2月12日 01:30~ 04:30    4月12日 01:30~ 04:30 02:00~ 03:50 01:10 0.5 6月11日 01:30~ 04:30    10月16日 01:30~ 04:30 02:00~ 04:00 01:00 0.5 12月15日 01:30~ 04:30 02:00~ 04:00 01:00 0.5 2月13日 01:30~ 04:30    4月13日 01:30~ 04:30 01:52~ 04:00 00:52 0.5 6月12日 01:30~ 04:30    10月17日 01:30~ 04:30 01:55~ 04:00 00:55 0.5 12月16日 01:30~ 04:30 01:55~ 03:50 01:05 0.5 2月14日 01:30~ 04:30    4月14日 01:30~ 04:30 01:55~ 03:45 01:10 0.5 6月13日 01:30~ 04:30    10月18日 01:30~ 04:30    12月17日 01:30~ 04:30 01:57~ 03:45 01:12 0.5 2月15日 01:30~ 04:30    4月15日  * 01:30~ 04:30 01:58~ 04:00 　 * 00:58 　      *  0.5        * 6月14日 01:30~ 04:30 02:00~ 04:00 01:00 0.5 10月19日 01:30~ 04:30 02:05~ 04:00 01:05 0.5 12月18日    * 01:30~ 04:30 　 * 01:55~ 04:00 　 * 00:55    　 * 0.5     * 2月16日 01:30~ 04:30 01:57~ 04:00 00:57 0.5 4月16日 01:30~ 04:30 01:58~ 03:55 01:03 0.5 6月15日 01:30~ 04:30    10月20日 01:30~ 04:30 01:55~ 04:00 00:55 0.5 12月19日 01:30~ 04:30 01:55~ 04:00 00:55 0.5 2月17日   * 01:30~ 04:30 　 * * * * 4月17日 01:30~ 04:30 02:05 04:00 01:05 0.5 6月16日 01:30~ 04:30    10月21日 01:30~ 04:30 02:00~ 04:05 00:55 0.5 12月20日 01:30~ 04:30    2月18日 01:30~ 04:30 01:58~ 03:45 01:13 0.5 4月18日 01:30~ 04:30 01:58~ 03:45 01:13 0.5 6月17日 01:30~ 04:30    10月22日 01:30~ 04:30 02:05~ 04:00 01:05 0.5 12月21日 01:30~ 04:30 02:00~ 04:05 00:55 0.5 2月19日 01:30~ 04:30 02:10~ 04:10 01:00 0.5 4月19日 01:30~ 04:30 02:00~ 03:50 01:10 0.5 6月18日 01:30~ 04:30 01:55~ 03:55 01:00 0.5 10月23日 01:30~ 04:30 01:56~ 04:10 00:46 0.5 12月22日 01:30~ 04:30 01:58~ 03:50 01:08 0.5 2月20日 01:30~ 04:30 02:15~ 03:50 01:25 0.5 4月20日 01:30~ 04:30 02:10~ 03:55 01:15 0.5 6月19日 01:30~ 04:30    10月24日 01:30~ 04:30 01:50~ 04:00 00:50 0.5 12月23日 01:30~ 04:30 01:56~ 03:55 01:01 0.5 2月21日 01:30~ 04:30 01:53~ 04:00 00:53 0.5 4月21日 01:30~ 04:30 02:00~ 04:00 01:00 0.5 6月20日 01:30~ 04:30 01:55~ 04:00 00:55 0.5 10月25日 01:30~ 04:30    12月24日 01:30~ 04:30 01:53~ 04:00 00:53 0.5 2月22日 01:30~ 04:30    4月22日 01:30~ 04:30 01:58~ 03:50 01:08 0.5 6月21日 01:30~ 04:30    10月26日 01:30~ 04:30 01:56~ 04:05 00:51 0.5 12月25日 01:30~ 04:30 02:10~ 03:50 01:20 0.5 2月23日 01:30~ 04:30    4月23日 01:30~ 04:30 01:58~ 03:58 01:00 0.5 6月22日 01:30~ 04:30    10月27日 01:30~ 04:30 02:00~ 04:00 01:00 0.5 12月26日 01:30~ 04:30    2月24日 01:30~ 04:30 01:50~ 03:50 01:00 0.5 4月24日 01:30~ 04:30 01:58~ 03:58 01:00 0.5 6月23日 01:30~ 04:30 02:05~ 04:00 01:05 0.5 10月28日 01:30~ 04:30 02:05~ 03:55 01:10 0.5 12月27日 01:30~ 04:30    2月25日 01:30~ 04:30    4月25日 01:30~ 04:30 02:05~ 03:58 01:07 0.5 6月24日 01:30~ 04:30 01:55 04:00 00:55 0.5 10月29日 01:30~ 04:30 01:58~ 04:00 00:58 0.5 12月28日 01:30~ 04:30    2月26日 01:30~ 04:30 01:50~ 04:00 00:50 0.5 4月26日 01:30~ 04:30 01:58~ 04:00 00:58 0.5 6月25日 01:30~ 04:30 01:53~ 04:00 00:53 0.5 10月30日 01:30~ 04:30 01:58~ 04:00 00:58 0.5 12月29日 01:30~ 04:30    2月27日 01:30~ 04:30 02:00~ 04:00 01:00 0.5 4月27日 01:30~ 04:30 01:55~ 03:50 01:05 0.5 6月26日 01:30~ 04:30    10月31日 01:30~ 04:30 02:05~ 04:10 00:55 0.5 12月30日 01:30~ 04:30    2月28日 01:30~ 04:30    4月28日 01:30~ 04:30 01:55~ 03:55 01:00 0.5 6月27日 01:30~ 04:30    11月1日 01:30~ 04:30    12月31日 01:30~ 04:30    2月29日 01:30~ 04:30    4月29日 01:30~ 04:30 02:00~ 03:45 01:15 0.5 6月28日 01:30~ 04:30 02:10~ 04:00 01:10 0.5 11月2日 01:30~ 04:30 02:05~ 04:05 01:00 0.5 1月1日 01:30~ 04:30    3月1日 01:30~ 04:30    4月30日 01:30~ 04:30 02:10~ 03:55 01:15 0.5 6月29日 01:30~ 04:30 01:55 04:00 00:55 0.5 11月3日 01:30~ 04:30 01:50~ 04:00 00:50 0.5 1月2日 01:30~ 04:30    3月2日 01:30~ 04:30 02:15~ 03:55 01:20 0.5 5月1日 01:30~ 04:30    6月30日 01:30~ 04:30 01:55~ 03:55 01:00 0.5 11月4日 01:30~ 04:30 01:55~ 04:10 00:45 0.5 1月3日 01:30~ 04:30    3月3日 01:30~ 04:30 01:54~ 04:00 00:54 0.5 5月2日 01:30~ 04:30 02:10~ 04:00 01:10 0.5 7月1日 01:30~ 04:30 01:55~ 04:00 00:55 0.5 11月5日 01:30~ 04:30 02:10~ 03:55 01:15 0.5 1月4日 01:30~ 04:30 02:00~ 03:50 01:10 0.5 3月4日 01:30~ 04:30 02:00~ 04:00 01:00 0.5 5月3日 01:30~ 04:30 01:58~ 04:00 00:58 0.5 7月2日 01:30~ 04:30 01:55~ 03:50 01:05 0.5 11月6日 01:30~ 04:30 02:05~ 04:10 00:55 0.5 1月5日 01:30~ 04:30 02:05~ 04:00 01:05 0.5 3月5日 01:30~ 04:30 02:10~ 04:00 01:10 0.5 5月4日 01:30~ 04:30 01:58~ 03:55 01:03 0.5 7月3日 01:30~ 04:30    11月7日 01:30~ 04:30 02:05~ 04:05 01:00 0.5 1月6日 01:30~ 04:30 01:55~ 04:00 00:55 0.5 3月6日 01:30~ 04:30    5月5日 01:30~ 04:30 01:55~ 04:00 00:55 0.5 7月4日 01:30~ 04:30    11月8日 01:30~ 04:30 01:45~ 04:00 00:45 0.5 1月7日 01:30~ 04:30 02:05~ 03:50 01:15 0.5 3月7日 01:30~ 04:30 02:10~ 03:50 01:20 0.5 5月6日 01:30~ 04:30 02:00~ 04:00 01:00 0.5 7月5日 01:30~ 04:30 01:58~ 04:00 00:58 0.5 11月9日 01:30~ 04:30 02:10~ 03:55 01:15 0.5 1月8日 01:30~ 04:30 02:00~ 04:00 01:00 0.5 3月8日 01:30~ 04:30 01:50~ 03:50 01:00 0.5 5月7日 01:30~ 04:30 01:55~ 03:50 01:05 0.5 7月6日 01:30~ 04:30 01:55~ 04:00 00:55 0.5 11月10日 01:30~ 04:30 01:58~ 04:00 00:58 0.5 1月9日 01:30~ 04:30    3月9日  * 01:30~ 04:30 　 * 01:58~ 04:00 　 * 00:58 　  　  　 * 　  0.5     * 5月8日 01:30~ 04:30    7月7日 01:30~ 04:30 01:55 04:00 00:55 0.5 11月11日 01:30~ 04:30 01:55~ 04:10 00:45 0.5 1月10日 01:30~ 04:30    3月10日    * 01:30~ 04:30 　 * 01:58~ 04:00 　 * 00:58 　      *  　  0.5     * 5月9日 01:30~ 04:30 01:58~ 04:00 00:58 0.5 7月8日 01:30~ 04:30   颱風 11月12日 01:30~ 04:30 01:50~ 04:00 00:50 0.5 1月11日 01:30~ 04:30 02:10~ 03:55 01:15 0.5 3月11日 01:30~ 04:30 02:00~ 04:00 01:00  0.5 5月10日 01:30~ 04:30 01:58~ 04:00 00:58 0.5 7月9日 01:30~ 04:30    11月13日 01:30~ 04:30 02:10~ 03:50 01:20 0.5 1月12日 01:30~ 04:30 01:54~ 04:00 00:54 0.5 3月12日 01:30~ 04:30 01:58~ 03:50 01:08 0.5 5月11日 01:30~ 04:30    7月10日 01:30~ 04:30    11月14日 01:30~ 04:30 01:53~ 04:00 00:53 0.5 1月13日 01:30~ 04:30 01:55~ 04:00 00:55 0.5 3月13日 01:30~ 04:30 01:52~ 03:45 01:07 0.5 5月12日 01:30~ 04:30    7月11日 01:30~ 04:30    11月15日 01:30~ 04:30 02:10~ 03:45 01:25 0.5 1月14日 01:30~ 04:30 01:58~ 04:00 00:58 0.5 3月14日 01:30~ 04:30     5月13日 01:30~ 04:30 02:10~ 04:00 01:10 0.5 7月12日 01:30~ 04:30 02:00~ 04:00 01:00 0.5 11月16日 01:30~ 04:30 01:53~ 04:00 00:53 0.5 1月15日 01:30~ 04:30 01:58~ 03:50 01:08 0.5 3月15日 01:30~ 04:30 01:52~ 04:00 00:52 0.5 5月14日 01:30~ 04:30 02:00~ 04:00 01:00 0.5      11月17日 01:30~ 04:30 01:53~ 03:50 01:03 0.5 1月16日 01:30~ 04:30    3月16日 01:30~ 04:30 02:00~ 03:55 01:05 0.5 5月15日 01:30~ 04:30         11月18日 01:30~ 04:30 01:53~ 04:00 00:53 0.5 1月17日 01:30~ 04:30    3月17日  * 01:30~ 04:30 　* 01:53~ 04:00 　 * 00:53 　  　  　 * 0.5     *   5月16日 01:30~ 04:30 02:15~ 03:50 01:25 0.5      11月19日 01:30~ 04:30 01:55~ 04:00 00:55 0.5 1月18日 01:30~ 04:30 02:00~ 04:00 01:00 0.5 3月18日  * 01:30~ 04:30 　 *    5月17日 01:30~ 04:30 01:55~ 04:00 00:55 0.5      不計工期(日)小計    27 不計工期(日)小計    20.5 不計工期(日)小計    19 不計工期(日)小計    25 不計工期(日)小計    19 不計工期(日)總計                       110.5  備  註： 1.夜間工單核定施作期間及實際作業時間，係依上訴人制作之施工日誌(原審卷㈠第177至325頁)                         2.標註*部分，依本院卷㈡第201、207至253頁修正。                        


附表4：
編號 日期(年/月日） 進場地點 階段 退件單號 退件內容 施工日誌 監造日報本日重要施工項目欄記載(原審卷㈡第270至302頁) 原審准予不計工期 1 104/04/11 雙連-中山 第3階段 TZ000000000 申請區域本日為工程車作業運轉區及淨空保護區 未進場施作 未進場施作 1 2 104/05/06 復興崗-復興崗 第3階段 TZ000000000 申請區域本日為工程車作業運轉區及淨空保護區 未進場施作 未進場施作 1 3 104/05/21 竹圍-竹圍 第3階段 TZ000000000 申請區域本日為工程車作業運轉區及淨空保護區 SDH PTN設備原廠教育訓練 SDH PTN設備原廠教育訓練、忠孝復興站銅纜佈放、忠孝敦化站銅纜佈放 1 4 104/05/23 竹圍-竹圍 第三階段 TZ000000000 申請區域本日為工程車作業運轉區及淨空保護區 未進場施作 忠孝敦化站銅纜佈放 1 5 104/05/24 投捷-投捷 第3階段 TZ000000000 本股夜間另有排程施作 請於白天施作以利配合 未進場施作 未進場施作 1 6 104/05/26 投捷-投捷 第3階段 TZ000000000 本股夜間另有排程施作 請於白天施作以利配合 未進場施作 北投機房北投站光纖佈放、TSS、市政府站銅纜佈放 1 7 104/05/31 復興崗- 復興崗 第三階段 TZ000000000 申請區域本日為工程車作業運轉區及淨空保護區 未進場施作 未進場施作 1 8 104/06/07 竹圍-竹圍 第3階段 TZ000000000 申請區域本日為工程車作業運轉區及淨空保護區 未進場施作 未進場施作 1 9 104/06/09 竹圍-竹圍 第三階段 TZ000000000 申請區域本日為工程車作業運轉區及淨空保護區 E1 MUX設備原廠教育訓練 未進場施作，E1 MUX多工器原廠教育訓練 1 10 104/06/11 紅樹林- 紅樹林 第3階段 TZ000000000 申請區域本日為工程車作業運轉區及淨空保護區 E1 MUX設備原廠教育訓練 未進場施作，E1 MUX多工器原廠教育訓練 1 11 104/06/12 紅樹林- 紅樹林 第三階段 TZ000000000 申請區域本日為工程車作業運轉區及淨空保護區 E1 MUX設備原廠教育訓練，公司內部工程督導(督導人員:張進評) 未進場施作，E1 MUX多工器原廠教育訓練 1 12 104/06/14 南港機廠 第3階段 TZ000000000 逾期 未進場施作 行控中心B4光纜佈放 0 13 104/06/23 士林-士林 第三階段 TZ000000000 申請區域本日為工程車作業運轉區及淨空保護區 SDH PTN單機測試:BL15、E1 MUX單機測試:BL14.BL15 SDH PTN單機測試:BL15、E1 MUX單機測試:BL14.BL15 1 14 104/06/24 竹圍-竹圍 第3階段 TZ000000000 申請區域本日為工程車作業運轉區及淨空保護區 SDH PTN單機測試:BL16.BL17、E1 MUX單機測試:BL16.NKD，單機測試機櫃41台 SDH PTN單機測試:BL16.BL17、E1 MUX單機測試:BL16.NKD，單機測試機櫃45台 1 15 104/06/28 紅樹林-紅樹林 第3階段 TZ000000000 申請區域本日為工程車作業運轉區及淨空保護區 本日未施作 未進場施作 1 16 104/07/03 紅樹林- 紅樹林 第3階段 TZ000000000 申請區域本日為工程車作業運轉區及淨空保護區 SDH.PTN單機測試:R25.R26、E1 MUX單機測試:R24.R25.OCC R24.OCC R25.DS2-OCC-PTMP、擺放新機櫃:唭哩岸、復興崗、忠義、竹圍、淡水、檢驗停留點:R33 SDH.PTN單機測試:R25.R26、E1 MUX單機測試:R24.R25.OCC R24.OCC R25.DS2-OCC-PTMP、擺放新機櫃:唭哩岸、復興崗、忠義、竹圍、淡水、檢驗停留點:R33 1 17 104/07/04 紅樹林- 紅樹林 第3階段 TZ000000000 申請區域本日為工程車作業運轉區及淨空保護區 本日未施作 未進場施作 1 18 104/07/05 紅樹林- 紅樹林 第3階段 TZ000000000 申請區域本日為工程車作業運轉區及淨空保護區 本日未施作 未進場施作 1 19 104/07/08 紅樹林- 紅樹林 第3階段 TZ000000000 申請區域本日為工程車作業運轉區及淨空保護區 SDH.PTN單機測試:R31.R32.HQ 、E1 MUX單機測試:R31.R32.PTD.OCC R31.OCC R32.OCC PTD、設備安裝:市政府、永春、後山埤、本日召開第11次施工協調及安全衛生宣導會議、單機測試:SMR(20台)、光纖熔接:R22.R23.R24 SDH.PTN單機測試:R31.R32.HQ、E1 MUX單機測試:R31.R32.PTD.OCC R31.OCC R32.OCC PTD、設備安裝:市政府、永春、後山埤、本日召開第11次施工協調及安全衛生宣導會議、單機測試:SMR(20台)、光纖熔接:R22.R23.R24 1 20 104/07/09 紅樹林- 紅樹林 第3階段 TZ000000000 申請區域本日為工程車作業運轉區及淨空保護區 SDH.PTN單機測試:R33.PTD、E1  MUX單機測試:R33.HQ.OCC R33.OCC HQ、單機測試:SDH多工器網路管理單元(1台)、PTN傳輸設備網路管理單元(1台)、光纖熔接:R30.R33 SDH.PTN單機測試:R33.PTD、E1 MUX單機測試:R33.HQ.OCC R33.OCC HQ、單機測試:SDH多工器網路管理單元(1台)、PTN傳輸設備網路管理單元(1台)、光纖熔接:R30.R33 1 21 104/07/11 紅樹林- 紅樹林 第3階段 TZ000000000 申請區域本日為工程車作業運轉區及淨空保護區 本日未施作 未進場施作 1 22 104/07/12 紅樹林- 紅樹林 第3階段 TZ000000000 申請區域本日為工程車作業運轉區及淨空保護區 本日未施作 未進場施作 1 23 104/07/15 竹圍-竹圍 第3階段 TZ000000000 申請區域本日為工程車作業運轉區及淨空保護區 SDH.PTN單機測試:模(3).模(4)、E1 MUX單機測試:模(3).模(4)、建置廠商教育訓練第2次 SDH.PTN單機測試:模(3).模(4)、E1 MUX單機測試:模(3).模(4)、建置廠商教育訓練第2次 1 24 104/07/19 竹圍-竹圍 第3階段 TZ000000000 申請區域本日為工程車作業運轉區及淨空保護區 本日未施作 未進場施作 1 25 104/07/26 竹圍-竹圍 第3階段 TZ000000000 申請區域本日為鋼軌磨研車作業運轉區及軌道探傷車作業運 本日未施作 未進場施作 1 26 104/08/01 中山-淡水 第3階段 TZ000000000 因申請工單內容、工作時間與站名重複，不可申請多張以上項目均相同之工單，駁回申請工單。如後續要申請，請先將之前所有工單內容、工作時間、站名相同之工單撤回(抽單)，再行申請新工單，謝謝。 本日未施作 未進場施作 0 27 104/08/02 民權西路-民權西路 第3階段 TZ000000000 申請區域本日為新進司機員CM駕駛訓練之電聯車動態運轉區及淨空保護區，無法核予申請，請擇期再辦理申請，駁回申請。 本日未施作 未進場施作 1 28 104/08/05 竹圍-竹圍 第3階段 TZ000000000 申請區域本日為工程車作業運轉區及淨空保護區 本日召開第13次施工協調及安全衛生宣導會議、設備安裝:淡水、建置廠商教育訓練第3次 本日召開第13次施工協調及安全衛生宣導會議、設備安裝:淡水、建置廠商教育訓練第3次 1 29 104/08/09 中山-淡水 第4階段 TZ000000000 　 本日未施作 未進場施作 0 30 104/08/13 紅樹林  -紅樹林 第3階段 TZ000000000 申請區域本日為工程車作業運轉區及淨空保護區 OTDR:R14.R15.R17.R18.R20.R21.R22.R23.R24.R25.R26.R27.R29.R30.R33.檢驗停留點 OTDR:R14.R15.R17.R18.R20.R21.R22.R23.R24.R25.R26.R27.R29.R30.R33.檢驗停留點 1 31 104/08/14 紅樹林   - 紅樹林 第3階段 TZ000000000 申請區域本日為工程車作業運轉區及淨空保護區 檢驗停留點:HQ.OCC、光纖熔接:HQ.OCC、OTDR:HQ.OCC 檢驗停留點:HQ.OCC、光纖熔接:HQ.OCC、OTDR:HQ.OCC 1 32 104/08/18 竹圍-竹圍 第3階段 TZ000000000 申請區域本日為工程車作業運轉區及淨空保護區 檢驗停留點:R31.PTD、光纖熔接:PTD.R31、設備安裝:劍潭站 檢驗停留點:R31.PTD、光纖熔接:PTD.R31、設備安裝:劍潭站 1 33 104/08/20 中山-淡水 第3階段 TZ000000000 本股管轄區段為R22~R33，R14~R21請向華捷股申請 本日召開第14次施工協調及安全衛生宣導會議 本日召開第14次施工協調及安全衛生宣導會議 1         30 

附表5：即「修正網圖」（時間：西元，下同）
作業 代碼 作業名稱 原定工期 修正網圖(年/月/日）           最早開始 最早完成 最晚開始 最晚完成 浮時 階段 前置作業代碼 備註 A 文件作業 　 　 　 　 　 　 　 　 　 A100 開工日 0  2014/8/28 2014/8/28 2014/8/28 2014/8/28 0 開工日 　 開工日修正 A110 文件製作與送審 60  2014/8/28 2014/10/26 2014/8/28 2014/10/26 0 第1階段 　 　 B 設備生產 　 　 　 　 　 　 　 　 　 B100 設備生產與製造 60  2014/10/7 2014/12/5 2014/10/7 2014/12/5 0 第1階段 　 　 C 廠測及點檢 　 　 　 　 　 　 　 　 　 C100 工廠測試及點檢 10  2014/12/6 2014/12/15 2014/12/6 2014/12/15 0 第1階段 B100 MS1 　 第一批次(即第1至6階段) 　 　 　 　 　 　 　 　 　 D 纜線佈放及設備安裝 　 　 　 　 　 　 　 　 　 D100 南港線纜線佈放 60  2014/12/16 2015/2/13 2014/12/16 2015/2/13 0 第2階段 C100 　 D110 淡水線(迴圈一)纜線佈放 75  2015/2/14 2015/4/29 2015/2/14 2015/4/29 0 第3階段 D100 　 D120 淡水線(迴圈二)纜線佈放 75  2015/4/30 2015/7/13 2015/4/30 2015/7/13 0 第3階段 D110 　 D150 南港線設備安裝 40  2015/7/14 2015/8/22 2015/7/14 2015/8/22 0 第4階段 D120 　 D160 淡水線設備安裝 40  2015/7/14 2015/8/22 2015/7/14 2015/8/22 0 第4階段 D120 　 E 纜線及設備測試 　 　 　 　 　 　 　 　 　 E100 南港線纜線測試 45 2015/1/30 2015/3/15 2015/1/30 2015/3/15 0 第2階段 D100開始次日起第45日曆天開始 MS2 E110 淡水線(迴圈一)纜線測試 45  2015/4/30 2015/6/13 2015/7/9 2015/8/22 70 第3階段 D110 MS3 E120 淡水線(迴圈二)纜線測試 45  2015/7/9 2015/8/22 2015/7/9 2015/8/22 0 第3階段 D120開始次日起第70日曆天開始 MS3 E150 南港線設備測試 20  2015/8/23 2015/9/11 2015/8/23 2015/9/11 0 第4階段 D150 MS4 E160 淡水線設備測試 20  2015/8/23 2015/9/11 2015/8/23 2015/9/11 0 第4階段 D160 MS4 F 整合切換測試 　 　 　 　 　 　 　 　 　 F100 南港線整合切換測試 60  2015/9/12 2015/11/10 2015/9/12 2015/11/10 0 第5階段 E150 MS5 F110 淡水線整合切換測試 60  2015/9/12 2015/11/10 2015/9/12 2015/11/10 0 第5階段 E160 MS5 G 可靠度驗證 　 　 　 　 　 　 　 　 　 G100 第一批可靠度驗證 230 2015/11/11 2016/6/27 2015/11/11 2016/6/27 0 第6階段 F100,F110 MS6 H100 第一批竣工文件製作 150 2015/11/11 2016/4/8 2016/1/30 2016/6/27 80 第6階段 F100,F110 MS6 　 第二批次(即第7至12階段) 　 　 　 　 　 　 　 　 　 D 纜線佈放及設備安裝 　 　 　 　 　 　 　 　 　 D130 新店線纜線佈放 75  2015/12/26 2016/3/9 2015/12/31 2016/3/14 5 第7階段 　 　 D140 板橋及土城線纜線佈放 75  2016/3/10 2016/5/23 2016/3/15 2016/5/28 5 第8階段 D130 　 D170 新店線設備安裝 40  2016/5/24 2016/7/2 2016/5/29 2016/7/7 5 第9階段 D140 　 D180 板橋及土城線設備安裝 40  2016/7/3 2016/8/11 2016/7/8 2016/8/16 5 第9階段 D170 　 E 纜線及設備測試 　 　 　 　 　 　 　 　 　 E130 新店線纜線測試 45  2016/3/10 2016/4/23 2016/6/13 2016/7/27 95 第7階段 D130 MS7 E140 板橋及土城線纜線測試 45  2016/5/24 2016/7/7 2016/7/3 2016/8/16 40 第8階段 D140 MS8 E170 新店線設備測試 20  2016/7/3 2016/7/22 2016/8/17 2016/9/5 45 第9階段 D170 MS9 E180 板橋及土城線設備測試 20  2016/8/12 2016/8/31 2016/8/17 2016/9/5 5 第9階段 D180 MS9 F 整合切換測試 　        　 F120 新店線整合切換測試 60  2016/9/1 2016/10/30 2016/9/6 2016/11/4 5 第10階段 E180 MS10 F130 板橋及土城線整合切換測試 60  2016/9/1 2016/10/30 2016/9/6 2016/11/4 5 第10階段 E180 MS10 G 可靠度驗證 　 　 　 　 　 　 　 　 　 G110 第二批可靠度驗證 240 2016/10/31 2017/6/27 2016/11/5 2017/7/2 5 第11階段 E120,E130 MS11 H 竣工文件 　 　 　 　 　 　 　 　 　 H110 第二批竣工文件製作 150 2016/10/31 2017/3/29 2017/4/4 2017/8/31 155 第12階段 　 　 H120 竣工圖製作 60  2017/6/28 2017/8/26 2017/7/3 2017/8/31 5 第12階段 H100,G110 MS12 H130 竣工日 0  2017/8/26 2017/8/26 2017/8/31 2017/8/31 5 完工日 　 MS12 

附表5-1：
作業代碼 作業名稱 原定工期 障礙事由介入後修正網圖           最早開始 最早完成 最晚開始 最晚完成 浮時 屬何階段工作 前置作業代碼 備註 A 文件作業 　 　 　 　 　 　 　 　 　 A100 開工日 0  2014/8/28 2014/8/28 2014/8/28 2014/8/28 0 開工日 　 開工日修正 A110 項次4 文件製作與送審 鳳凰颱風 61  2014/8/28 2014/10/27 2014/8/28 2014/10/27 0 第1階段 　 　 B 設備生產 　 　 　 　 　 0 　 　 　 B100 設備生產與製造 60  2014/10/7 2014/12/5 2014/10/7 2014/12/5 0 第1階段 　 　 C 廠測及點檢 　 　 　 　 　 0 　 　 　 C100 工廠測試及點檢 10  2014/12/6 2014/12/15 2014/12/6 2014/12/15 0 第1階段 B100 MS1 　 第一批次(即第1至6階段) 　 　 　 　 　 　 　 　 　 D 纜線佈放及設備安裝 　 　 　 　 　 　 　 　 　 D100 南港線纜線佈放 60  2014/12/16 2015/2/13 2014/12/16 2015/2/13 0 第2階段 C100 　 D110 淡水線(迴圈一)纜線佈放 75  2015/2/14 2015/4/29 2015/2/14 2015/4/29 0 第3階段 D100 　 D120 淡水線(迴圈二)纜線佈放 75  2015/4/30 2015/7/13 2015/4/30 2015/7/13 0 第3階段 D110 　 D150 南港線設備安裝 40  2015/7/14 2015/8/22 2015/7/14 2015/8/22 0 第4階段 D120 　 D160 淡水線設備安裝 40  2015/7/14 2015/8/22 2015/7/14 2015/8/22 0 第4階段 D120 　 E 纜線及設備測試 　 　 　 　 　 　 　 　 　 E100 南港線纜線測試 45  2015/1/30 2015/3/15 2015/1/30 2015/3/15 0 第2階段 D100開始次日起第45日曆天開始 MS2 E110 淡水線(迴圈一)纜線測試 45  2015/4/30 2015/6/13 2015/7/9 2015/8/22 70 第3階段 D110 MS3 E120 淡水線(迴圈二)纜線測試 45  2015/7/9 2015/8/22 2015/7/9 2015/8/22 0 第3階段 D120開始次日起第70日曆天開始 MS3 E150 南港線設備測試 20  2015/8/23 2015/9/11 2015/8/23 2015/9/11 0 第4階段 D150 MS4 E160 淡水線設備測試 20  2015/8/23 2015/9/11 2015/8/23 2015/9/11 0 第4階段 D160 MS4 F 整合切換測試 　 　 　 　 　 　 　 　 　 F100 南港線整合切換測試 60  2015/9/12 2015/11/10 2015/9/12 2015/11/10 0 第5階段 E150 MS5 F110 淡水線整合切換測試 60  2015/9/12 2015/11/10 2015/9/12 2015/11/10 0 第5階段 E160 MS5 G 可靠度驗證 　 　 　 　 　 　 　 　 　 G100 第一批可靠度驗證 230 2015/11/11 2016/6/27 2015/11/11 2016/6/27 0 第6階段 F100,F110 MS6 H100 第一批竣工文件製作 150 2015/11/11 2016/4/8 2016/1/30 2016/6/27 80 第6階段 F100,F110 MS6 　 第二批次(即第7至12階段) 　 　 　 　 　 　 　 　 　 D 纜線佈放及設備安裝 　 　 　 　 　 　 　 　 　 D130 新店線纜線佈放 75  2015/12/26 2016/3/9 2015/12/31 2016/3/14 5 第7階段 　 　 D140 板橋及土城線纜線佈放 75  2016/3/10 2016/5/23 2016/3/15 2016/5/28 5 第8階段 D130 　 D170 新店線設備安裝 40  2016/5/24 2016/7/2 2016/5/29 2016/7/7 5 第9階段 D140 　 D180 板橋及土城線設備安裝 40  2016/7/3 2016/8/11 2016/7/8 2016/8/16 5 第9階段 D170 　 E 纜線及設備測試 　 　 　 　 　 　 　 　 　 E130 新店線纜線測試 45  2016/3/10 2016/4/23 2016/6/13 2016/7/27 95 第7階段 D130 MS7 E140 板橋及土城線纜線測試 45  2016/5/24 2016/7/7 2016/7/3 2016/8/16 40 第8階段 D140 MS8 E170 新店線設備測試 20  2016/7/3 2016/7/22 2016/8/17 2016/9/5 45 第9階段 D170 MS9 E180 板橋及土城線設備測試 20  2016/8/12 2016/8/31 2016/8/17 2016/9/5 5 第9階段 D180 MS9 F 整合切換測試 　        　 F120 新店線整合切換測試 60  2016/9/1 2016/10/30 2016/9/6 2016/11/4 5 第10階段 E180 MS10 F130 板橋及土城線整合切換測試 60  2016/9/1 2016/10/30 2016/9/6 2016/11/4 5 第10階段 E180 MS10 G 可靠度驗證 　 　 　 　 　 　 　 　 　 G110 第二批可靠度驗證 240  2016/10/31 2017/6/27 2016/11/5 2017/7/2 5 第11階段 E120,E130 MS11 H 竣工文件 　 　 　 　 　 　 　 　 　 H110 第二批竣工文件製作 150  2016/10/31 2017/3/29 2017/4/4 2017/8/31 155 第12階段 　 　 H120 竣工圖製作 60  2017/6/28 2017/8/26 2017/7/3 2017/8/31 5 第12階段 H100,G110 MS12 H130 竣工日 0  2017/8/26 2017/8/26 2017/8/31 2017/8/31 5 完工日 　 MS12 

附表5-2：
作業代碼 作業名稱 原定工期 障礙事由介入後修正網圖           最早開始 最早完成 最晚開始 最晚完成 浮時 屬何階段工作 前置作業代碼 備註 A 文件作業 　 　 　 　 　 　 　 　 　 A100 開工日 0  2014/8/28 2014/8/28 2014/8/28 2014/8/28 0 開工日 　 開工日修正 A110 項次4 文件製作與送審 鳳凰颱風 61  2014/8/28 2014/10/27 2014/8/28 2014/10/27 0 第1階段 　 　 B 設備生產 　 　 　 　 　 0 　 　 　 B100 設備生產與製造 60  2014/10/7 2014/12/5 2014/10/7 2014/12/5 0 第1階段 　 　 C 廠測及點檢 　 　 　 　 　 0 　 　 　 C100 工廠測試及點檢 10  2014/12/6 2014/12/15 2014/12/6 2014/12/15 0 第1階段 B100 MS1 　 第一批次(即第1至6階段) 　 　 　 　 　 　 　 　 　 D 纜線佈放及設備安裝 　 　 　 　 　 　 　 　 　 D100 項次11 南港線纜線佈放 配合跨年營運 62  2014/12/16 2015/2/15 2014/12/16 2015/2/15 0 第2階段 C100 　 D110 淡水線(迴圈一)纜線佈放 75  2015/2/16 2015/5/1 2015/2/16 2015/5/1 0 第3階段 D100 　 D120 淡水線(迴圈二)纜線佈放 75  2015/5/2 2015/7/15 2015/5/2 2015/7/15 0 第3階段 D110 　 D150 南港線設備安裝 40  2015/7/16 2015/8/24 2015/7/16 2015/8/24 0 第4階段 D120 　 D160 淡水線設備安裝 40  2015/7/16 2015/8/24 2015/7/16 2015/8/24 0 第4階段 D120 　 E 纜線及設備測試 　 　 　 　 　 　 　 　 　 E100 南港線纜線測試 45  2015/1/30 2015/3/15 2015/1/30 2015/3/15 0 第2階段 D100開始次日起第45日曆天開始 MS2 E110 淡水線(迴圈一)纜線測試 45  2015/5/2 2015/6/15 2015/7/11 2015/8/24 70 第3階段 D110 MS3 E120 淡水線(迴圈二)纜線測試 45  2015/7/11 2015/8/24 2015/7/11 2015/8/24 0 第3階段 D120開始次日起第70日曆天開始 MS3 E150 南港線設備測試 20  2015/8/25 2015/9/13 2015/8/25 2015/9/13 0 第4階段 D150 MS4 E160 淡水線設備測試 20  2015/8/25 2015/9/13 2015/8/25 2015/9/13 0 第4階段 D160 MS4 F 整合切換測試 　 　 　 　 　 　 　 　 　 F100 南港線整合切換測試 60  2015/9/14 2015/11/12 2015/9/14 2015/11/12 0 第5階段 E150 MS5 F110 淡水線整合切換測試 60  2015/9/14 2015/11/12 2015/9/14 2015/11/12 0 第5階段 E160 MS5 G 可靠度驗證 　 　 　 　 　 　 　 　 　 G100 第一批可靠度驗證 230  2015/11/13 2016/6/29 2015/11/13 2016/6/29 0 第6階段 F100,F110 MS6 H100 第一批竣工文件製作 150  2015/11/13 2016/4/10 2016/2/1 2016/6/29 80 第6階段 F100,F110 MS6 　 第二批次(即第7至12階段) 　 　 　 　 　 　 　 　 　 D 纜線佈放及設備安裝 　 　 　 　 　 　 　 　 　 D130 新店線纜線佈放 75  2015/12/26 2016/3/9 2015/12/31 2016/3/14 5 第7階段 　 　 D140 板橋及土城線纜線佈放 75  2016/3/10 2016/5/23 2016/3/15 2016/5/28 5 第8階段 D130 　 D170 新店線設備安裝 40  2016/5/24 2016/7/2 2016/5/29 2016/7/7 5 第9階段 D140 　 D180 板橋及土城線設備安裝 40  2016/7/3 2016/8/11 2016/7/8 2016/8/16 5 第9階段 D170 　 E 纜線及設備測試 　 　 　 　 　 　 　 　 　 E130 新店線纜線測試 45  2016/3/10 2016/4/23 2016/6/13 2016/7/27 95 第7階段 D130 MS7 E140 板橋及土城線纜線測試 45  2016/5/24 2016/7/7 2016/7/3 2016/8/16 40 第8階段 D140 MS8 E170 新店線設備測試 20  2016/7/3 2016/7/22 2016/8/17 2016/9/5 45 第9階段 D170 MS9 E180 板橋及土城線設備測試 20  2016/8/12 2016/8/31 2016/8/17 2016/9/5 5 第9階段 D180 MS9 F 整合切換測試 　        　 F120 新店線整合切換測試 60  2016/9/1 2016/10/30 2016/9/6 2016/11/4 5 第10階段 E180 MS10 F130 板橋及土城線整合切換測試 60  2016/9/1 2016/10/30 2016/9/6 2016/11/4 5 第10階段 E180 MS10 G 可靠度驗證 　 　 　 　 　 　 　 　 　 G110 第二批可靠度驗證 240  2016/10/31 2017/6/27 2016/11/5 2017/7/2 5 第11階段 E120,E130 MS11 H 竣工文件 　 　 　 　 　 　 　 　 　 H110 第二批竣工文件製作 150  2016/10/31 2017/3/29 2017/4/4 2017/8/31 155 第12階段 　 　 H120 竣工圖製作 60  2017/6/28 2017/8/26 2017/7/3 2017/8/31 5 第12階段 H100,G110 MS12 H130 竣工日 0  2017/8/26 2017/8/26 2017/8/31 2017/8/31 5 完工日 　 MS12 

附表5-3
作業代碼 作業名稱 原定工期 障礙事由介入後修正網圖           最早開始 最早完成 最晚開始 最晚完成 浮時 屬何階段工作 前置作業代碼 備註 A 文件作業 　 　 　 　 　 　 　 　 　 A100 開工日 0  2014/8/28 2014/8/28 2014/8/28 2014/8/28 0 開工日 　 開工日修正 A110項次4 文件製作與送審 鳳凰颱風 61  2014/8/28 2014/10/27 2014/8/28 2014/10/27 0 第1階段 　 　 B 設備生產 　 　 　 　 　 0 　 　 　 B100 設備生產與製造 60  2014/10/7 2014/12/5 2014/10/7 2014/12/5 0 第1階段 　 　 C 廠測及點檢 　 　 　 　 　 0 　 　 　 C100 工廠測試及點檢 10  2014/12/6 2014/12/15 2014/12/6 2014/12/15 0 第1階段 B100 MS1 　 第一批次(即第1至6階段) 　 　 　 　 　 　 　 　 　 D 纜線佈放及設備安裝 　 　 　 　 　 　 　 　 　 D100 項次11 南港線纜線佈放     配合跨年營運 62  2014/12/16 2015/2/15 2014/12/16 2015/2/15 0 第2階段 C100 　 D110 項次1 淡水線(迴圈一)纜線佈放     農曆除夕、春節及補假 81  2015/2/16 2015/5/7 2015/2/16 2015/5/7 0 第3階段 D100 　 D120 淡水線(迴圈二)纜線佈放 75  2015/5/8 2015/7/21 2015/5/8 2015/7/21 0 第3階段 D110 　 D150 南港線設備安裝 40  2015/7/22 2015/8/30 2015/7/22 2015/8/30 0 第4階段 D120 　 D160 淡水線設備安裝 40  2015/7/22 2015/8/30 2015/7/22 2015/8/30 0 第4階段 D120 　 E 纜線及設備測試 　 　 　 　 　 　 　 　 　 E100 項次1 南港線纜線測試 農曆除夕、春節及補假 51  2015/1/30 2015/3/21 2015/1/30 2015/3/21 0 第2階段 D100開始次日起第45日曆天開始 MS2 E110 淡水線(迴圈一)纜線測試 45  2015/5/8 2015/6/21 2015/7/17 2015/8/30 70 第3階段 D110 MS3 E120 淡水線(迴圈二)纜線測試 45  2015/7/17 2015/8/30 2015/7/17 2015/8/30 0 第3階段 D120開始次日起第70日曆天開始 MS3 E150 南港線設備測試 20  2015/8/31 2015/9/19 2015/8/31 2015/9/19 0 第4階段 D150 MS4 E160 淡水線設備測試 20  2015/8/31 2015/9/19 2015/8/31 2015/9/19 0 第4階段 D160 MS4 F 整合切換測試 　 　 　 　 　 　 　 　 　 F100 南港線整合切換測試 60  2015/9/20 2015/11/18 2015/9/20 2015/11/18 0 第5階段 E150 MS5 F110 淡水線整合切換測試 60  2015/9/20 2015/11/18 2015/9/20 2015/11/18 0 第5階段 E160 MS5 G 可靠度驗證 　 　 　 　 　 　 　 　 　 G100 第一批可靠度驗證 230 2015/11/19 2016/7/5 2015/11/19 2016/7/5 0 第6階段 F100,F110 MS6 H100 第一批竣工文件製作 150 2015/11/19 2016/4/16 2016/2/7 2016/7/5 80 第6階段 F100,F110 MS6 　 第二批次(即第7至12階段) 　 　 　 　 　 　 　 　 　 D 纜線佈放及設備安裝 　 　 　 　 　 　 　 　 　 D130 新店線纜線佈放 75  2015/12/26 2016/3/9 2015/12/31 2016/3/14 5 第7階段 　 　 D140 板橋及土城線纜線佈放 75  2016/3/10 2016/5/23 2016/3/15 2016/5/28 5 第8階段 D130 　 D170 新店線設備安裝 40  2016/5/24 2016/7/2 2016/5/29 2016/7/7 5 第9階段 D140 　 D180 板橋及土城線設備安裝 40  2016/7/3 2016/8/11 2016/7/8 2016/8/16 5 第9階段 D170 　 E 纜線及設備測試 　 　 　 　 　 　 　 　 　 E130 新店線纜線測試 45  2016/3/10 2016/4/23 2016/6/13 2016/7/27 95 第7階段 D130 MS7 E140 板橋及土城線纜線測試 45  2016/5/24 2016/7/7 2016/7/3 2016/8/16 40 第8階段 D140 MS8 E170 新店線設備測試 20  2016/7/3 2016/7/22 2016/8/17 2016/9/5 45 第9階段 D170 MS9 E180 板橋及土城線設備測試 20  2016/8/12 2016/8/31 2016/8/17 2016/9/5 5 第9階段 D180 MS9 F 整合切換測試 　        　 F120 新店線整合切換測試 60  2016/9/1 2016/10/30 2016/9/6 2016/11/4 5 第10階段 E180 MS10 F130 板橋及土城線整合切換測試 60  2016/9/1 2016/10/30 2016/9/6 2016/11/4 5 第10階段 E180 MS10 G 可靠度驗證 　 　 　 　 　 　 　 　 　 G110 第二批可靠度驗證 240 2016/10/31 2017/6/27 2016/11/5 2017/7/2 5 第11階段 E120,E130 MS11 H 竣工文件 　 　 　 　 　 　 　 　 　 H110 第二批竣工文件製作 150 2016/10/31 2017/3/29 2017/4/4 2017/8/31 155 第12階段 　 　 H120 竣工圖製作 60  2017/6/28 2017/8/26 2017/7/3 2017/8/31 5 第12階段 H100,G110 MS12 H130 竣工日 0  2017/8/26 2017/8/26 2017/8/31 2017/8/31 5 完工日 　 MS12 

附表5-4：
作業代碼 作業名稱 原定 工期 障礙事由介入後修正網圖           最早開始 最早完成 最晚開始 最晚完成 浮時 屬何階段工作 前置作業代碼 備註 A 文件作業 　 　 　 　 　 　 　 　 　 A100 開工日 0  2014/8/28 2014/8/28 2014/8/28 2014/8/28 0 開工日 　 開工日修正 A110 項次4 文件製作與送審 鳳凰颱風 61  2014/8/28 2014/10/27 2014/8/28 2014/10/27 0 第1階段 　 　 B 設備生產 　 　 　 　 　 0 　 　 　 B100 設備生產與製造 60  2014/10/7 2014/12/5 2014/10/7 2014/12/5 0 第1階段 　 　 C 廠測及點檢 　 　 　 　 　 0 　 　 　 C100 工廠測試及點檢 10  2014/12/6 2014/12/15 2014/12/6 2014/12/15 0 第1階段 B100 MS1 　 第一批次(即第1至6階段) 　 　 　 　 　 　 　 　 　 D 纜線佈放及設備安裝 　 　 　 　 　 　 　 　 　 D100  項次11 南港線纜線佈放 配合跨年營運 62  2014/12/16 2015/2/15 2014/12/16 2015/2/15 0 第2階段 C100 　 D110 項次1 淡水線(迴圈一)纜線佈放 農曆除夕、春節及補假 81  2015/2/16 2015/5/7 2015/2/16 2015/5/7 0 第3階段 D100 　 D120 項次5 淡水線(迴圈二)纜線佈放 昌鴻颱風 76  2015/5/8 2015/7/22 2015/5/8 2015/7/22 0 第3階段 D110 　 D150 南港線設備安裝 40  2015/7/23 2015/8/31 2015/7/23 2015/8/31 0 第4階段 D120 　 D160 淡水線設備安裝 40  2015/7/23 2015/8/31 2015/7/23 2015/8/31 0 第4階段 D120 　 E 纜線及設備測試 　 　 　 　 　 　 　 　 　 E100 項次1 南港線纜線測試 農曆除夕、春節及補假 51  2015/1/30 2015/3/21 2015/1/30 2015/3/21 0 第2階段 D100開始次日起第45日曆天開始 MS2 E110 淡水線(迴圈一)纜線測試 45  2015/5/8 2015/6/21 2015/7/17 2015/8/30 70 第3階段 D110 MS3 E120 淡水線(迴圈二)纜線測試 45  2015/7/17 2015/8/30 2015/7/17 2015/8/30 0 第3階段 D120開始次日起第70日曆天開始 MS3 E150 南港線設備測試 20  2015/9/1 2015/9/20 2015/9/1 2015/9/20 0 第4階段 D150 MS4 E160 淡水線設備測試 20  2015/9/1 2015/9/20 2015/9/1 2015/9/20 0 第4階段 D160 MS4 F 整合切換測試 　 　 　 　 　 　 　 　 　 F100 南港線整合切換測試 60  2015/9/21 2015/11/19 2015/9/21 2015/11/19 0 第5階段 E150 MS5 F110 淡水線整合切換測試 60  2015/9/21 2015/11/19 2015/9/21 2015/11/19 0 第5階段 E160 MS5 G 可靠度驗證 　 　 　 　 　 　 　 　 　 G100 第一批可靠度驗證 230 2015/11/20 2016/7/6 2015/11/20 2016/7/6 0 第6階段 F100,F110 MS6 H100 第一批竣工文件製作 150 2015/11/20 2016/4/17 2016/2/8 2016/7/6 80 第6階段 F100,F110 MS6 　 第二批次(即第7至12階段) 　 　 　 　 　 　 　 　 　 D 纜線佈放及設備安裝 　 　 　 　 　 　 　 　 　 D130 新店線纜線佈放 75  2015/12/26 2016/3/9 2015/12/31 2016/3/14 5 第7階段 　 　 D140 板橋及土城線纜線佈放 75  2016/3/10 2016/5/23 2016/3/15 2016/5/28 5 第8階段 D130 　 D170 新店線設備安裝 40  2016/5/24 2016/7/2 2016/5/29 2016/7/7 5 第9階段 D140 　 D180 板橋及土城線設備安裝 40  2016/7/3 2016/8/11 2016/7/8 2016/8/16 5 第9階段 D170 　 E 纜線及設備測試 　 　 　 　 　 　 　 　 　 E130 新店線纜線測試 45  2016/3/10 2016/4/23 2016/6/13 2016/7/27 95 第7階段 D130 MS7 E140 板橋及土城線纜線測試 45  2016/5/24 2016/7/7 2016/7/3 2016/8/16 40 第8階段 D140 MS8 E170 新店線設備測試 20  2016/7/3 2016/7/22 2016/8/17 2016/9/5 45 第9階段 D170 MS9 E180 板橋及土城線設備測試 20  2016/8/12 2016/8/31 2016/8/17 2016/9/5 5 第9階段 D180 MS9 F 整合切換測試 　        　 F120 新店線整合切換測試 60  2016/9/1 2016/10/30 2016/9/6 2016/11/4 5 第10階段 E180 MS10 F130 板橋及土城線整合切換測試 60  2016/9/1 2016/10/30 2016/9/6 2016/11/4 5 第10階段 E180 MS10 G 可靠度驗證 　 　 　 　 　 　 　 　 　 G110 第二批可靠度驗證 240  2016/10/31 2017/6/27 2016/11/5 2017/7/2 5 第11階段 E120,E130 MS11 H 竣工文件 　 　 　 　 　 　 　 　 　 H110 第二批竣工文件製作 150  2016/10/31 2017/3/29 2017/4/4 2017/8/31 155 第12階段 　 　 H120 竣工圖製作 60  2017/6/28 2017/8/26 2017/7/3 2017/8/31 5 第12階段 H100,G110 MS12 H130 竣工日 0  2017/8/26 2017/8/26 2017/8/31 2017/8/31 5 完工日 　 MS12 

附表5-5：
作業代碼 作業名稱 原定 工期 障礙事由介入後修正網圖           最早開始 最早完成 最晚開始 最晚完成 浮時 屬何階段工作 前置作業代碼 備註 A 文件作業 　 　 　 　 　 　 　 　 　 A100 開工日 0  2014/8/28 2014/8/28 2014/8/28 2014/8/28 0 開工日 　 開工日修正 A110 項次4 文件製作與送審 鳳凰颱風 61  2014/8/28 2014/10/27 2014/8/28 2014/10/27 0 第1階段 　 　 B 設備生產 　 　 　 　 　 0 　 　 　 B100 設備生產與製造 60  2014/10/7 2014/12/5 2014/10/7 2014/12/5 0 第1階段 　 　 C 廠測及點檢 　 　 　 　 　 0 　 　 　 C100 工廠測試及點檢 10  2014/12/6 2014/12/15 2014/12/6 2014/12/15 0 第1階段 B100 MS1 　 第一批次(即第1至6階段) 　 　 　 　 　 　 　 　 　 D 纜線佈放及設備安裝 　 　 　 　 　 　 　 　 　 D100 項次11 南港線纜線佈放 配合跨年營運 62  2014/12/16 2015/2/15 2014/12/16 2015/2/15 0 第2階段 C100 　 D110 項次1 淡水線(迴圈一)纜線佈放 農曆除夕、春節及補假 81  2015/2/16 2015/5/7 2015/2/16 2015/5/7 0 第3階段 D100 　 D120 項次5 淡水線(迴圈二)纜線佈放 昌鴻颱風 76  2015/5/8 2015/7/22 2015/5/8 2015/7/22 0 第3階段 D110 　 D150 項次6 南港線設備安裝 蘇迪勒颱風 42  2015/7/23 2015/9/2 2015/7/23 2015/9/2 0 第4階段 D120 　 D160 項次6 淡水線設備安裝 蘇迪勒颱風 42  2015/7/23 2015/9/2 2015/7/23 2015/9/2 0 第4階段 D120 　 E 纜線及設備測試 　 　 　 　 　 　 　 　 　 E100 項次1 南港線纜線測試 農曆除夕、春節及補假 51  2015/1/30 2015/3/21 2015/1/30 2015/3/21 0 第2階段 D100開始次日起第45日曆天開始 MS2 E110 淡水線(迴圈一)纜線測試 45  2015/5/8 2015/6/21 2015/7/19 2015/9/1 70 第3階段 D110 MS3 E120  項次6 淡水線(迴圈二)纜線測試 蘇迪勒颱風 47  2015/7/17 2015/9/1 2015/7/17 2015/9/1 0 第3階段 D120開始次日起第70日曆天開始 MS3 E150 南港線設備測試 20  2015/9/3 2015/9/22 2015/9/3 2015/9/22 0 第4階段 D150 MS4 E160 淡水線設備測試 20  2015/9/3 2015/9/22 2015/9/3 2015/9/22 0 第4階段 D160 MS4 F 整合切換測試 　 　 　 　 　 　 　 　 　 F100 南港線整合切換測試 60  2015/9/23 2015/11/21 2015/9/23 2015/11/21 0 第5階段 E150 MS5 F110 淡水線整合切換測試 60  2015/9/23 2015/11/21 2015/9/23 2015/11/21 0 第5階段 E160 MS5 G 可靠度驗證 　 　 　 　 　 　 　 　 　 G100 第一批可靠度驗證 230 2015/11/22 2016/7/8 2015/11/22 2016/7/8 0 第6階段 F100,F110 MS6 H100 第一批竣工文件製作 150 2015/11/22 2016/4/19 2016/2/10 2016/7/8 80 第6階段 F100,F110 MS6 　 第二批次(即第7至12階段) 　 　 　 　 　 　 　 　 　 D 纜線佈放及設備安裝 　 　 　 　 　 　 　 　 　 D130 新店線纜線佈放 75  2015/12/26 2016/3/9 2015/12/31 2016/3/14 5 第7階段 　 　 D140 板橋及土城線纜線佈放 75  2016/3/10 2016/5/23 2016/3/15 2016/5/28 5 第8階段 D130 　 D170 新店線設備安裝 40  2016/5/24 2016/7/2 2016/5/29 2016/7/7 5 第9階段 D140 　 D180 板橋及土城線設備安裝 40  2016/7/3 2016/8/11 2016/7/8 2016/8/16 5 第9階段 D170 　 E 纜線及設備測試 　 　 　 　 　 　 　 　 　 E130 新店線纜線測試 45  2016/3/10 2016/4/23 2016/6/13 2016/7/27 95 第7階段 D130 MS7 E140 板橋及土城線纜線測試 45  2016/5/24 2016/7/7 2016/7/3 2016/8/16 40 第8階段 D140 MS8 E170 新店線設備測試 20  2016/7/3 2016/7/22 2016/8/17 2016/9/5 45 第9階段 D170 MS9 E180 板橋及土城線設備測試 20  2016/8/12 2016/8/31 2016/8/17 2016/9/5 5 第9階段 D180 MS9 F 整合切換測試 　        　 F120 新店線整合切換測試 60  2016/9/1 2016/10/30 2016/9/6 2016/11/4 5 第10階段 E180 MS10 F130 板橋及土城線整合切換測試 60  2016/9/1 2016/10/30 2016/9/6 2016/11/4 5 第10階段 E180 MS10 G 可靠度驗證 　 　 　 　 　 　 　 　 　 G110 第二批可靠度驗證 240  2016/10/31 2017/6/27 2016/11/5 2017/7/2 5 第11階段 E120,E130 MS11 H 竣工文件 　 　 　 　 　 　 　 　 　 H110 第二批竣工文件製作 150  2016/10/31 2017/3/29 2017/4/4 2017/8/31 155 第12階段 　 　 H120 竣工圖製作 60  2017/6/28 2017/8/26 2017/7/3 2017/8/31 5 第12階段 H100,G110 MS12 H130 竣工日 0  2017/8/26 2017/8/26 2017/8/31 2017/8/31 5 完工日 　 MS12 

附表5-6：
作業代碼 作業名稱 原定 工期 障礙事由介入後修正網圖           最早開始 最早完成 最晚開始 最晚完成 浮時 屬何階段工作 前置作業代碼 備註 A 文件作業 　 　 　 　 　 　 　 　 　 A100 開工日 0  2014/8/28 2014/8/28 2014/8/28 2014/8/28 0 開工日 　 開工日修正 A110 項次4 文件製作與送審 鳳凰颱風 61  2014/8/28 2014/10/27 2014/8/28 2014/10/27 0 第1階段 　 　 B 設備生產 　 　 　 　 　 0 　 　 　 B100 設備生產與製造 60  2014/10/7 2014/12/5 2014/10/7 2014/12/5 0 第1階段 　 　 C 廠測及點檢 　 　 　 　 　 0 　 　 　 C100 工廠測試及點檢 10  2014/12/6 2014/12/15 2014/12/6 2014/12/15 0 第1階段 B100 MS1 　 第一批次(即第1至6階段) 　 　 　 　 　 　 　 　 　 D 纜線佈放及設備安裝 　 　 　 　 　 　 　 　 　 D100 項次11 南港線纜線佈放 配合跨年營運 62  2014/12/16 2015/2/15 2014/12/16 2015/2/15 0 第2階段 C100 　 D110 項次1 淡水線(迴圈一)纜線佈放 農曆除夕、春節及補假 81  2015/2/16 2015/5/7 2015/2/16 2015/5/7 0 第3階段 D100 　 D120 項次5 淡水線(迴圈二)纜線佈放 昌鴻颱風 76  2015/5/8 2015/7/22 2015/5/8 2015/7/22 0 第3階段 D110 　 D150 項次6 南港線設備安裝 蘇迪勒颱風 42  2015/7/23 2015/9/2 2015/7/23 2015/9/2 0 第4階段 D120 　 D160 項次6 淡水線設備安裝     蘇迪勒颱風 42  2015/7/23 2015/9/2 2015/7/23 2015/9/2 0 第4階段 D120 　 E 纜線及設備測試 　 　 　 　 　 　 　 　 　 E100 項次1 南港線纜線測試 農曆除夕、春節及補假 51  2015/1/30 2015/3/21 2015/1/30 2015/3/21 0 第2階段 D100開始次日起第45日曆天開始 MS2 E110 淡水線(迴圈一)纜線測試 45  2015/5/8 2015/6/21 2015/7/19 2015/9/1 70 第3階段 D110 MS3 E120 項次6 淡水線(迴圈二)纜線測試 蘇迪勒颱風 47  2015/7/17 2015/9/1 2015/7/17 2015/9/1 0 第3階段 D120開始次日起第70日曆天開始 MS3 E150 南港線設備測試 20  2015/9/3 2015/9/22 2015/9/3 2015/9/22 0 第4階段 D150 MS4 E160 淡水線設備測試 20  2015/9/3 2015/9/22 2015/9/3 2015/9/22 0 第4階段 D160 MS4 F 整合切換測試 　 　 　 　 　 　 　 　 　 F100 項次14-1 南港線整合切換測試 夜間施工作業實際影響可施工工時短少 62  2015/9/23 2015/11/23 2015/9/23 2015/11/23 0 第5階段 E150 MS5 F110 項次14-1 淡水線整合切換測試 夜間施工作業實際影響可施工工時短少 62  2015/9/23 2015/11/23 2015/9/23 2015/11/23 0 第5階段 E160 MS5 G 可靠度驗證 　 　 　 　 　 　 　 　 　 G100 第一批可靠度驗證 230 2015/11/24 2016/7/10 2015/11/24 2016/7/10 0 第6階段 F100,F110 MS6 H100 第一批竣工文件製作 150 2015/11/24 2016/4/21 2016/2/12 2016/7/10 80 第6階段 F100,F110 MS6 　 第二批次(即第7至12階段) 　 　 　 　 　 　 　 　 　 D 纜線佈放及設備安裝 　 　 　 　 　 　 　 　 　 D130 新店線纜線佈放 75  2015/12/26 2016/3/9 2015/12/31 2016/3/14 5 第7階段 　 　 D140 板橋及土城線纜線佈放 75  2016/3/10 2016/5/23 2016/3/15 2016/5/28 5 第8階段 D130 　 D170 新店線設備安裝 40  2016/5/24 2016/7/2 2016/5/29 2016/7/7 5 第9階段 D140 　 D180 板橋及土城線設備安裝 40  2016/7/3 2016/8/11 2016/7/8 2016/8/16 5 第9階段 D170 　 E 纜線及設備測試 　 　 　 　 　 　 　 　 　 E130 新店線纜線測試 45  2016/3/10 2016/4/23 2016/6/13 2016/7/27 95 第7階段 D130 MS7 E140 板橋及土城線纜線測試 45  2016/5/24 2016/7/7 2016/7/3 2016/8/16 40 第8階段 D140 MS8 E170 新店線設備測試 20  2016/7/3 2016/7/22 2016/8/17 2016/9/5 45 第9階段 D170 MS9 E180 板橋及土城線設備測試 20  2016/8/12 2016/8/31 2016/8/17 2016/9/5 5 第9階段 D180 MS9 F 整合切換測試 　        　 F120 新店線整合切換測試 60  2016/9/1 2016/10/30 2016/9/6 2016/11/4 5 第10階段 E180 MS10 F130 板橋及土城線整合切換測試 60  2016/9/1 2016/10/30 2016/9/6 2016/11/4 5 第10階段 E180 MS10 G 可靠度驗證 　 　 　 　 　 　 　 　 　 G110 第二批可靠度驗證 240 2016/10/31 2017/6/27 2016/11/5 2017/7/2 5 第11階段 E120,E130 MS11 H 竣工文件 　 　 　 　 　 　 　 　 　 H110 第二批竣工文件製作 150 2016/10/31 2017/3/29 2017/4/4 2017/8/31 155 第12階段 　 　 H120 竣工圖製作 60  2017/6/28 2017/8/26 2017/7/3 2017/8/31 5 第12階段 H100,G110 MS12 H130 竣工日 0  2017/8/26 2017/8/26 2017/8/31 2017/8/31 5 完工日 　 MS12 

附表5-7：
作業代碼 作業名稱 原定工期 障礙事由介入後修正網圖           最早開始 最早完成 最晚開始 最晚完成 浮時 屬何階段工作 前置作業代碼 備註 A 文件作業 　 　 　 　 　 　 　 　 　 A100 開工日 0  2014/8/28 2014/8/28 2014/8/28 2014/8/28 0 開工日 　 開工日修正 A110 項次4 文件製作與送審 鳳凰颱風 61  2014/8/28 2014/10/27 2014/8/28 2014/10/27 0 第1階段 　 　 B 設備生產 　 　 　 　 　 0 　 　 　 B100 設備生產與製造 60  2014/10/7 2014/12/5 2014/10/7 2014/12/5 0 第1階段 　 　 C 廠測及點檢 　 　 　 　 　 0 　 　 　 C100 工廠測試及點檢 10  2014/12/6 2014/12/15 2014/12/6 2014/12/15 0 第1階段 B100 MS1 　 第一批次(即第1至6階段) 　 　 　 　 　 　 　 　 　 D 纜線佈放及設備安裝 　 　 　 　 　 　 　 　 　 D100 項次11 南港線纜線佈放 配合跨年營運 62  2014/12/16 2015/2/15 2014/12/16 2015/2/15 0 第2階段 C100 　 D110 項次1 淡水線(迴圈一)纜線佈放 農曆除夕、春節及補假 81  2015/2/16 2015/5/7 2015/2/16 2015/5/7 0 第3階段 D100 　 D120 項次5 淡水線(迴圈二)纜線佈放 昌鴻颱風 76  2015/5/8 2015/7/22 2015/5/8 2015/7/22 0 第3階段 D110 　 D150 項次6 南港線設備安裝 蘇迪勒颱風 42  2015/7/23 2015/9/2 2015/7/23 2015/9/2 0 第4階段 D120 　 D160 項次6 淡水線設備安裝 蘇迪勒颱風 42  2015/7/23 2015/9/2 2015/7/23 2015/9/2 0 第4階段 D120 　 E 纜線及設備測試 　 　 　 　 　 　 　 　 　 E100 項次1 南港線纜線測試 農曆除夕、春節及補假 51  2015/1/30 2015/3/21 2015/1/30 2015/3/21 0 第2階段 D100開始次日起第45日曆天開始 MS2 E110 淡水線(迴圈一)纜線測試 45  2015/5/8 2015/6/21 2015/7/19 2015/9/1 70 第3階段 D110 MS3 E120 項次6 淡水線(迴圈二)纜線測試 蘇迪勒颱風 47  2015/7/17 2015/9/1 2015/7/17 2015/9/1 0 第3階段 D120開始次日起第70日曆天開始 MS3 E150 南港線設備測試 20  2015/9/3 2015/9/22 2015/9/3 2015/9/22 0 第4階段 D150 MS4 E160 淡水線設備測試 20  2015/9/3 2015/9/22 2015/9/3 2015/9/22 0 第4階段 D160 MS4 F 整合切換測試 　 　 　 　 　 　 　 　 　 F100 項次14-1 項次7 南港線整合切換測試 夜間施工作業實際影響可施工工時短少 杜鵑颱風 64  2015/9/23 2015/11/25 2015/9/23 2015/11/25 0 第5階段 E150 MS5 F110 項次14-1 項次7 淡水線整合切換測試 夜間施工作業實際影響可施工工時短少 杜鵑颱風 64  2015/9/23 2015/11/25 2015/9/23 2015/11/25 0 第5階段 E160 MS5 G 可靠度驗證 　 　 　 　 　 　 　 　 　 G100 第一批可靠度驗證 230 2015/11/26 2016/7/12 2015/11/26 2016/7/12 0 第6階段 F100,F110 MS6 H100 第一批竣工文件製作 150 2015/11/26 2016/4/23 2016/2/14 2016/7/12 80 第6階段 F100,F110 MS6 　 第二批次(即第7至12階段) 　 　 　 　 　 　 　 　 　 D 纜線佈放及設備安裝 　 　 　 　 　 　 　 　 　 D130 新店線纜線佈放 75  2015/12/26 2016/3/9 2015/12/31 2016/3/14 5 第7階段 　 　 D140 板橋及土城線纜線佈放 75  2016/3/10 2016/5/23 2016/3/15 2016/5/28 5 第8階段 D130 　 D170 新店線設備安裝 40  2016/5/24 2016/7/2 2016/5/29 2016/7/7 5 第9階段 D140 　 D180 板橋及土城線設備安裝 40  2016/7/3 2016/8/11 2016/7/8 2016/8/16 5 第9階段 D170 　 E 纜線及設備測試 　 　 　 　 　 　 　 　 　 E130 新店線纜線測試 45  2016/3/10 2016/4/23 2016/6/13 2016/7/27 95 第7階段 D130 MS7 E140 板橋及土城線纜線測試 45  2016/5/24 2016/7/7 2016/7/3 2016/8/16 40 第8階段 D140 MS8 E170 新店線設備測試 20  2016/7/3 2016/7/22 2016/8/17 2016/9/5 45 第9階段 D170 MS9 E180 板橋及土城線設備測試 20  2016/8/12 2016/8/31 2016/8/17 2016/9/5 5 第9階段 D180 MS9 F 整合切換測試 　        　 F120 新店線整合切換測試 60  2016/9/1 2016/10/30 2016/9/6 2016/11/4 5 第10階段 E180 MS10 F130 板橋及土城線整合切換測試 60  2016/9/1 2016/10/30 2016/9/6 2016/11/4 5 第10階段 E180 MS10 G 可靠度驗證 　 　 　 　 　 　 　 　 　 G110 第二批可靠度驗證 24  2016/10/31 2017/6/27 2016/11/5 2017/7/2 5 第11階段 E120,E130 MS11 H 竣工文件 　 　 　 　 　 　 　 　 　 H110 第二批竣工文件製作 150 2016/10/31 2017/3/29 2017/4/4 2017/8/31 155 第12階段 　 　 H120 竣工圖製作 60  2017/6/28 2017/8/26 2017/7/3 2017/8/31 5 第12階段 H100,G110 MS12 H130 竣工日 0  2017/8/26 2017/8/26 2017/8/31 2017/8/31 5 完工日 　 MS12 

附表5-8：
作業代碼 作業名稱 原定工期 障礙事由介入後修正網圖           最早開始 最早完成 最晚開始 最晚完成 浮時 屬何階段工作 前置作業代碼 備註 A 文件作業 　 　 　 　 　 　 　 　 　 A100 開工日 0  2014/8/28 2014/8/28 2014/8/28 2014/8/28 0 開工日 　 開工日修正 A110 項次4 文件製作與送審 鳳凰颱風 61  2014/8/28 2014/10/27 2014/8/28 2014/10/27 0 第1階段 　 　 B 設備生產 　 　 　 　 　 0 　 　 　 B100 設備生產與製造 60  2014/10/7 2014/12/5 2014/10/7 2014/12/5 0 第1階段 　 　 C 廠測及點檢 　 　 　 　 　 0 　 　 　 C100 工廠測試及點檢 10  2014/12/6 2014/12/15 2014/12/6 2014/12/15 0 第1階段 B100 MS1 　 第一批次(即第1至6階段) 　 　 　 　 　 　 　 　 　 D 纜線佈放及設備安裝 　 　 　 　 　 　 　 　 　 D100 項次11 南港線纜線佈放 配合跨年營運 62  2014/12/16 2015/2/15 2014/12/16 2015/2/15 0 第2階段 C100 　 D110 項次1 淡水線(迴圈一)纜線佈放 農曆除夕、春節及補假 81  2015/2/16 2015/5/7 2015/2/16 2015/5/7 0 第3階段 D100 　 D120 項次5 淡水線(迴圈二)纜線佈放 昌鴻颱風 76  2015/5/8 2015/7/22 2015/5/8 2015/7/22 0 第3階段 D110 　 D150 項次6 南港線設備安裝 蘇迪勒颱風 42  2015/7/23 2015/9/2 2015/7/23 2015/9/2 0 第4階段 D120 　 D160 項次6 淡水線設備安裝 蘇迪勒颱風 42  2015/7/23 2015/9/2 2015/7/23 2015/9/2 0 第4階段 D120 　 E 纜線及設備測試 　 　 　 　 　 　 　 　 　 E100 項次1 南港線纜線測試 農曆除夕、春節及補假 51  2015/1/30 2015/3/21 2015/1/30 2015/3/21 0 第2階段 D100開始次日起第45日曆天開始 MS2 E110 淡水線(迴圈一)纜線測試 45  2015/5/8 2015/6/21 2015/7/19 2015/9/1 70 第3階段 D110 MS3 E120 項次6 淡水線(迴圈二)纜線測試 蘇迪勒颱風 47  2015/7/17 2015/9/1 2015/7/17 2015/9/1 0 第3階段 D120開始次日起第70日曆天開始 MS3 E150 南港線設備測試 20  2015/9/3 2015/9/22 2015/9/3 2015/9/22 0 第4階段 D150 MS4 E160 淡水線設備測試 20  2015/9/3 2015/9/22 2015/9/3 2015/9/22 0 第4階段 D160 MS4 F 整合切換測試 　 　 　 　 　 　 　 　 　 F100 項次14-1 項次7 項次14-2 南港線整合切換測試 夜間施工作業實際影響可施工工時短少 杜鵑颱風 夜間施工作業實際影響可施工工時短少 102  2015/9/23 2016/1/2 2015/9/23 2016/1/2 0 第5階段 E150 MS5 F110項次14-1 項次7 項次14-2 淡水線整合切換測試 夜間施工作業實際影響可施工工時短少 杜鵑颱風 夜間施工作業實際影響可施工工時短少 102  2015/9/23 2016/1/2 2015/9/23 2016/1/2 0 第5階段 E160 MS5 G 可靠度驗證 　 　 　 　 　 　 　 　 　 G100 第一批可靠度驗證 230  2016/1/3 2016/8/19 2016/1/3 2016/8/19 0 第6階段 F100,F110 MS6 H100 第一批竣工文件製作 150  2016/1/3 2016/5/31 2016/3/23 2016/8/19 80 第6階段 F100,F110 MS6 　 第二批次(即第7至12階段) 　 　 　 　 　 　 　 　 　 D 纜線佈放及設備安裝 　 　 　 　 　 　 　 　 　 D130 新店線纜線佈放 75  2015/12/26 2016/3/9 2015/12/31 2016/3/14 5 第7階段 　 　 D140 板橋及土城線纜線佈放 75  2016/3/10 2016/5/23 2016/3/15 2016/5/28 5 第8階段 D130 　 D170 新店線設備安裝 40  2016/5/24 2016/7/2 2016/5/29 2016/7/7 5 第9階段 D140 　 D180 板橋及土城線設備安裝 40  2016/7/3 2016/8/11 2016/7/8 2016/8/16 5 第9階段 D170 　 E 纜線及設備測試 　 　 　 　 　 　 　 　 　 E130 新店線纜線測試 45  2016/3/10 2016/4/23 2016/6/13 2016/7/27 95 第7階段 D130 MS7 E140 板橋及土城線纜線測試 45  2016/5/24 2016/7/7 2016/7/3 2016/8/16 40 第8階段 D140 MS8 E170 新店線設備測試 20  2016/7/3 2016/7/22 2016/8/17 2016/9/5 45 第9階段 D170 MS9 E180 板橋及土城線設備測試 20  2016/8/12 2016/8/31 2016/8/17 2016/9/5 5 第9階段 D180 MS9 F 整合切換測試 　        　 F120 新店線整合切換測試 60  2016/9/1 2016/10/30 2016/9/6 2016/11/4 5 第10階段 E180 MS10 F130 板橋及土城線整合切換測試 60  2016/9/1 2016/10/30 2016/9/6 2016/11/4 5 第10階段 E180 MS10 G 可靠度驗證 　 　 　 　 　 　 　 　 　 G110 第二批可靠度驗證 240  2016/10/31 2017/6/27 2016/11/5 2017/7/2 5 第11階段 E120,E130 MS11 H 竣工文件 　 　 　 　 　 　 　 　 　 H110 第二批竣工文件製作 150  2016/10/31 2017/3/29 2017/4/4 2017/8/31 155 第12階段 　 　 H120 竣工圖製作 60  2017/6/28 2017/8/26 2017/7/3 2017/8/31 5 第12階段 H100,G110 MS12 H130 竣工日 0  2017/8/26 2017/8/26 2017/8/31 2017/8/31 5 完工日 　 MS12 

附表5-9：
作業代碼 作業名稱 原定工期 障礙事由介入後修正網圖           最早開始 最早完成 最晚開始 最晚完成 浮時 屬何階段工作 前置作業代碼 備註 A 文件作業 　 　 　 　 　 　 　 　 　 A100 開工日 0  2014/8/28 2014/8/28 2014/8/28 2014/8/28 0 開工日 　 開工日修正 A110 項次4 文件製作與送審 鳳凰颱風 61  2014/8/28 2014/10/27 2014/8/28 2014/10/27 0 第1階段 　 　 B 設備生產 　 　 　 　 　 0 　 　 　 B100 設備生產與製造 60  2014/10/7 2014/12/5 2014/10/7 2014/12/5 0 第1階段 　 　 C 廠測及點檢 　 　 　 　 　 0 　 　 　 C100 工廠測試及點檢 10  2014/12/6 2014/12/15 2014/12/6 2014/12/15 0 第1階段 B100 MS1 　 第一批次(即第1至6階段) 　 　 　 　 　 　 　 　 　 D 纜線佈放及設備安裝 　 　 　 　 　 　 　 　 　 D100 項次11 南港線纜線佈放 配合跨年營運 62  2014/12/16 2015/2/15 2014/12/16 2015/2/15 0 第2階段 C100 　 D110 項次1 淡水線(迴圈一)纜線佈放 農曆除夕、春節及補假 81  2015/2/16 2015/5/7 2015/2/16 2015/5/7 0 第3階段 D100 　 D120 項次5 淡水線(迴圈二)纜線佈放 昌鴻颱風 76  2015/5/8 2015/7/22 2015/5/8 2015/7/22 0 第3階段 D110 　 D150 項次6 南港線設備安裝 蘇迪勒颱風 42  2015/7/23 2015/9/2 2015/7/23 2015/9/2 0 第4階段 D120 　 D160 項次6 淡水線設備安裝 蘇迪勒颱風 42  2015/7/23 2015/9/2 2015/7/23 2015/9/2 0 第4階段 D120 　 E 纜線及設備測試 　 　 　 　 　 　 　 　 　 E100 項次1 南港線纜線測試 農曆除夕、春節及補假 51  2015/1/30 2015/3/21 2015/1/30 2015/3/21 0 第2階段 D100開始次日起第45日曆天開始 MS2 E110 淡水線(迴圈一)纜線測試 45  2015/5/8 2015/6/21 2015/7/19 2015/9/1 70 第3階段 D110 MS3 E120 項次6 淡水線(迴圈二)纜線測試 蘇迪勒颱風 47  2015/7/17 2015/9/1 2015/7/17 2015/9/1 0 第3階段 D120開始次日起第70日曆天開始 MS3 E150 南港線設備測試 20  2015/9/3 2015/9/22 2015/9/3 2015/9/22 0 第4階段 D150 MS4 E160 淡水線設備測試 20  2015/9/3 2015/9/22 2015/9/3 2015/9/22 0 第4階段 D160 MS4 F 整合切換測試 　 　 　 　 　 　 　 　 　 F100 項次14-1 項次7 項次14-2 項次12 南港線整合切換測試 夜間施工作業實際影響可施工工時短少 杜鵑颱風 夜間施工作業實際影響可施工工時短少 配合跨年營運 104  2015/9/23 2016/1/4 2015/9/23 2016/1/4 0 第5階段 E150 MS5 F110 項次14-1 項次7 項次14-2 項次12 淡水線整合切換測試 夜間施工作業實際影響可施工工時短少 杜鵑颱風 夜間施工作業實際影響可施工工時短少 配合跨年營運 104  2015/9/23 2016/1/4 2015/9/23 2016/1/4 0 第5階段 E160 MS5 G 可靠度驗證 　 　 　 　 　 　 　 　 　 G100 第一批可靠度驗證 230 2016/1/5 2016/8/21 2016/1/5 2016/8/21 0 第6階段 F100,F110 MS6 H100 第一批竣工文件製作 150 2016/1/5 2016/6/2 2016/3/25 2016/8/21 80 第6階段 F100,F110 MS6 　 第二批次(即第7至12階段) 　 　 　 　 　 　 　 　 　 D 纜線佈放及設備安裝 　 　 　 　 　 　 　 　 　 D130 項次12 新店線纜線佈放 配合跨年營運 77  2015/12/26 2016/3/11 2015/12/31 2016/3/16 5 第7階段 　 　 D140 板橋及土城線纜線佈放 75  2016/3/12 2016/5/25 2016/3/17 2016/5/30 5 第8階段 D130 　 D170 新店線設備安裝 40  2016/5/26 2016/7/4 2016/5/31 2016/7/9 5 第9階段 D140 　 D180 板橋及土城線設備安裝 40  2016/7/5 2016/8/13 2016/7/10 2016/8/18 5 第9階段 D170 　 E 纜線及設備測試 　 　 　 　 　 　 　 　 　 E130 新店線纜線測試 45  2016/3/12 2016/4/25 2016/6/13 2016/7/27 93 第7階段 D130 MS7 E140 板橋及土城線纜線測試 45  2016/5/26 2016/7/9 2016/7/3 2016/8/16 38 第8階段 D140 MS8 E170 新店線設備測試 20  2016/7/5 2016/7/24 2016/8/17 2016/9/5 43 第9階段 D170 MS9 E180 板橋及土城線設備測試 20  2016/8/14 2016/9/2 2016/8/17 2016/9/5 3 第9階段 D180 MS9 F 整合切換測試 　        　 F120 新店線整合切換測試 60  2016/9/3 2016/11/1 2016/9/6 2016/11/4 3 第10階段 E180 MS10 F130 板橋及土城線整合切換測試 60  2016/9/3 2016/11/1 2016/9/6 2016/11/4 3 第10階段 E180 MS10 G 可靠度驗證 　 　 　 　 　 　 　 　 　 G110 第二批可靠度驗證 240 2016/11/2 2017/6/29 2016/11/5 2017/7/2 3 第11階段 E120,E130 MS11 H 竣工文件 　 　 　 　 　 　 　 　 　 H110 第二批竣工文件製作 150 2016/11/2 2017/3/31 2017/4/4 2017/8/31 153 第12階段 　 　 H120 竣工圖製作 60  2017/6/30 2017/8/28 2017/7/3 2017/8/31 3 第12階段 H100,G110 MS12 H130 竣工日 0  2017/8/28 2017/8/28 2017/8/31 2017/8/31 3 完工日 　 MS12 




附表5-10：
作業    代碼 作業名稱 原定 工期 障礙事由介入後修正網圖           最早開始 最早完成 最晚開始 最晚完成 浮時 屬何階段工作 前置作業代碼 備註 A 文件作業 　 　 　 　 　 　 　 　 　 A100 開工日 0  2014/8/28 2014/8/28 2014/8/28 2014/8/28 0 開工日 　 開工日修正 A110 項次4 文件製作與送審 鳳凰颱風 61  2014/8/28 2014/10/27 2014/8/28 2014/10/27 0 第1階段 　 　 B 設備生產 　 　 　 　 　 0 　 　 　 B100 設備生產與製造 60  2014/10/7 2014/12/5 2014/10/7 2014/12/5 0 第1階段 　 　 C 廠測及點檢 　 　 　 　 　 0 　 　 　 C100 工廠測試及點檢 10  2014/12/6 2014/12/15 2014/12/6 2014/12/15 0 第1階段 B100 MS1 　 第一批次(即第1至6階段) 　 　 　 　 　 　 　 　 　 D 纜線佈放及設備安裝 　 　 　 　 　 　 　 　 　 D100 項次11 南港線纜線佈放 配合跨年營運 62  2014/12/16 2015/2/15 2014/12/16 2015/2/15 0 第2階段 C100 　 D110 項次1 淡水線(迴圈一)纜線佈放 農曆除夕、春節及補假 81  2015/2/16 2015/5/7 2015/2/16 2015/5/7 0 第3階段 D100 　 D120 項次5 淡水線(迴圈二)纜線佈放 昌鴻颱風 76  2015/5/8 2015/7/22 2015/5/8 2015/7/22 0 第3階段 D110 　 D150 項次6 南港線設備安裝 蘇迪勒颱風 42  2015/7/23 2015/9/2 2015/7/23 2015/9/2 0 第4階段 D120 　 D160 項次6 淡水線設備安裝 蘇迪勒颱風 42  2015/7/23 2015/9/2 2015/7/23 2015/9/2 0 第4階段 D120 　 E 纜線及設備測試 　 　 　 　 　 　 　 　 　 E100 項次1 南港線纜線測試 農曆除夕、春節及補假 51  2015/1/30 2015/3/21 2015/1/30 2015/3/21 0 第2階段 D100開始次日起第45日曆天開始 MS2 E110 淡水線(迴圈一)纜線測試 45  2015/5/8 2015/6/21 2015/7/19 2015/9/1 70 第3階段 D110 MS3 E120 項次6 淡水線(迴圈二)纜線測試 蘇迪勒颱風 47  2015/7/17 2015/9/1 2015/7/17 2015/9/1 0 第3階段 D120開始次日起第70日曆天開始 MS3 E150 南港線設備測試 20  2015/9/3 2015/9/22 2015/9/3 2015/9/22 0 第4階段 D150 MS4 E160 淡水線設備測試 20  2015/9/3 2015/9/22 2015/9/3 2015/9/22 0 第4階段 D160 MS4 F 整合切換測試 　 　 　 　 　 　 　 　 　 F100 項次14-1 項次7 項次14-2 項次12 項次14-3 南港線整合切換測試 夜間施工作業實際影響可施工工時短少 杜鵑颱風 夜間施工作業實際影響可施工工時短少 配合跨年營運 夜間施工作業實際影響可施工工時短少 105  2015/9/23 2016/1/5 2015/9/23 2016/1/5 0 第5階段 E150 MS5 F110 項次14-1 項次7 項次14-2 項次12 項次14-3 淡水線整合切換測試 夜間施工作業實際影響可施工工時短少 杜鵑颱風 夜間施工作業實際影響可施工工時短少 配合跨年營運 夜間施工作業實際影響可施工工時短少 105  2015/9/23 2016/1/5 2015/9/23 2016/1/5 0 第5階段 E160 MS5 G 可靠度驗證 　 　 　 　 　 　 　 　 　 G100 第一批可靠度驗證 230 2016/1/6 2016/8/22 2016/1/6 2016/8/22 0 第6階段 F100,F110 MS6 H100 第一批竣工文件製作 150 2016/1/6 2016/6/3 2016/3/26 2016/8/22 80 第6階段 F100,F110 MS6 　 第二批次(即第7至12階段) 　 　 　 　 　 　 　 　 　 D 纜線佈放及設備安裝 　 　 　 　 　 　 　 　 　 D130 項次12 新店線纜線佈放 配合跨年營運 77  2015/12/26 2016/3/11 2015/12/31 2016/3/16 5 第7階段 　 　 D140 板橋及土城線纜線佈放 75  2016/3/12 2016/5/25 2016/3/17 2016/5/30 5 第8階段 D130 　 D170 新店線設備安裝 40  2016/5/26 2016/7/4 2016/5/31 2016/7/9 5 第9階段 D140 　 D180 板橋及土城線設備安裝 40  2016/7/5 2016/8/13 2016/7/10 2016/8/18 5 第9階段 D170 　 E 纜線及設備測試 　 　 　 　 　 　 　 　 　 E130 新店線纜線測試 45  2016/3/12 2016/4/25 2016/6/13 2016/7/27 93 第7階段 D130 MS7 E140 板橋及土城線纜線測試 45  2016/5/26 2016/7/9 2016/7/3 2016/8/16 38 第8階段 D140 MS8 E170 新店線設備測試 20  2016/7/5 2016/7/24 2016/8/17 2016/9/5 43 第9階段 D170 MS9 E180 板橋及土城線設備測試 20  2016/8/14 2016/9/2 2016/8/17 2016/9/5 3 第9階段 D180 MS9 F 整合切換測試 　        　 F120 新店線整合切換測試 60  2016/9/3 2016/11/1 2016/9/6 2016/11/4 3 第10階段 E180 MS10 F130 板橋及土城線整合切換測試 60  2016/9/3 2016/11/1 2016/9/6 2016/11/4 3 第10階段 E180 MS10 G 可靠度驗證 　 　 　 　 　 　 　 　 　 G110 第二批可靠度驗證 240 2016/11/2 2017/6/29 2016/11/5 2017/7/2 3 第11階段 E120,E130 MS11 H 竣工文件 　 　 　 　 　 　 　 　 　 H110 第二批竣工文件製作 150 2016/11/2 2017/3/31 2017/4/4 2017/8/31 153 第12階段 　 　 H120 竣工圖製作 60  2017/6/30 2017/8/28 2017/7/3 2017/8/31 3 第12階段 H100,G110 MS12 H130 竣工日 0  2017/8/28 2017/8/28 2017/8/31 2017/8/31 3 完工日 　 MS12 

附表5-11：
作業    代碼 作業名稱 原定  工期 障礙事由介入後修正網圖           最早開始 最早完成 最晚開始 最晚完成 浮時 屬何階段工作 前置作業代碼 備註 A 文件作業 　 　 　 　 　 　 　 　 　 A100 開工日 0  2014/8/28 2014/8/28 2014/8/28 2014/8/28 0 開工日 　 開工日修正 A110 項次4 文件製作與送審 鳳凰颱風 61  2014/8/28 2014/10/27 2014/8/28 2014/10/27 0 第1階段 　 　 B 設備生產 　 　 　 　 　 0 　 　 　 B100 設備生產與製造 60  2014/10/7 2014/12/5 2014/10/7 2014/12/5 0 第1階段 　 　 C 廠測及點檢 　 　 　 　 　 0 　 　 　 C100 工廠測試及點檢 10  2014/12/6 2014/12/15 2014/12/6 2014/12/15 0 第1階段 B100 MS1 　 第一批次(即第1至6階段) 　 　 　 　 　 　 　 　 　 D 纜線佈放及設備安裝 　 　 　 　 　 　 　 　 　 D100 項次11 南港線纜線佈放 配合跨年營運 62  2014/12/16 2015/2/15 2014/12/16 2015/2/15 0 第2階段 C100 　 D110 項次1 淡水線(迴圈一)纜線佈放 農曆除夕、春節及補假 81  2015/2/16 2015/5/7 2015/2/16 2015/5/7 0 第3階段 D100 　 D120 項次5 淡水線(迴圈二)纜線佈放 昌鴻颱風 76  2015/5/8 2015/7/22 2015/5/8 2015/7/22 0 第3階段 D110 　 D150 項次6 南港線設備安裝 蘇迪勒颱風 42  2015/7/23 2015/9/2 2015/7/23 2015/9/2 0 第4階段 D120 　 D160 項次6 淡水線設備安裝 蘇迪勒颱風 42  2015/7/23 2015/9/2 2015/7/23 2015/9/2 0 第4階段 D120 　 E 纜線及設備測試 　 　 　 　 　 　 　 　 　 E100 項次1 南港線纜線測試 農曆除夕、春節及補假 51  2015/1/30 2015/3/21 2015/1/30 2015/3/21 0 第2階段 D100開始次日起第45日曆天開始 MS2 E110 淡水線(迴圈一)纜線測試 45  2015/5/8 2015/6/21 2015/7/19 2015/9/1 70 第3階段 D110 MS3 E120 項次6 淡水線(迴圈二)纜線測試 蘇迪勒颱風 47  2015/7/17 2015/9/1 2015/7/17 2015/9/1 0 第3階段 D120開始次日起第70日曆天開始 MS3 E150 南港線設備測試 20  2015/9/3 2015/9/22 2015/9/3 2015/9/22 0 第4階段 D150 MS4 E160 淡水線設備測試 20  2015/9/3 2015/9/22 2015/9/3 2015/9/22 0 第4階段 D160 MS4 F 整合切換測試 　 　 　 　 　 　 　 　 　 F100 項次14-1 項次7 項次14-2 項次12 項次14-3 南港線整合切換測試 夜間施工作業實際影響可施工工時短少 杜鵑颱風 夜間施工作業實際影響可施工工時短少 配合跨年營運 夜間施工作業實際影響可施工工時短少 105  2015/9/23 2016/1/5 2015/9/23 2016/1/5 0 第5階段 E150 MS5 F110 項次14-1 項次7 項次14-2 項次12 項次14-3 淡水線整合切換測試 夜間施工作業實際影響可施工工時短少 杜鵑颱風 夜間施工作業實際影響可施工工時短少 配合跨年營運 夜間施工作業實際影響可施工工時短少 105  2015/9/23 2016/1/5 2015/9/23 2016/1/5 0 第5階段 E160 MS5 G 可靠度驗證 　 　 　 　 　 　 　 　 　 G100 項次2 第一批可靠度驗證 農曆除夕、春節及補假 235 2016/1/6 2016/8/27 2016/1/6 2016/8/27 0 第6階段 F100,F110 MS6 H100 項次2 第一批竣工文件製作 農曆除夕、春節及補假 155 2016/1/6 2016/6/8 2016/3/26 2016/8/27 80 第6階段 F100,F110 MS6 　 第二批次(即第7至12階段) 　 　 　 　 　 　 　 　 　 D 纜線佈放及設備安裝 　 　 　 　 　 　 　 　 　 D130 項次12 項次2 新店線纜線佈放 配合跨年營運 農曆除夕、春節及補假 82  2015/12/26 2016/3/16 2015/12/31 2016/3/21 5 第7階段 　 　 D140 板橋及土城線纜線佈放 75  2016/3/17 2016/5/30 2016/3/22 2016/6/4 5 第8階段 D130 　 D170 新店線設備安裝 40  2016/5/31 2016/7/9 2016/6/5 2016/7/14 5 第9階段 D140 　 D180 板橋及土城線設備安裝 40  2016/7/10 2016/8/18 2016/7/15 2016/8/23 5 第9階段 D170 　 E 纜線及設備測試 　 　 　 　 　 　 　 　 　 E130 新店線纜線測試 45  2016/3/17 2016/4/30 2016/6/13 2016/7/27 88 第7階段 D130 MS7 E140 板橋及土城線纜線測試 45  2016/5/31 2016/7/14 2016/7/3 2016/8/16 33 第8階段 D140 MS8 E170 新店線設備測試 20  2016/7/10 2016/7/29 2016/8/19 2016/9/7 40 第9階段 D170 MS9 E180 板橋及土城線設備測試 20  2016/8/19 2016/9/7 2016/8/19 2016/9/7 0 第9階段 D180 MS9 F 整合切換測試 　        　 F120 新店線整合切換測試 60  2016/9/8 2016/11/6 2016/9/8 2016/11/6 0 第10階段 E180 MS10 F130 板橋及土城線整合切換測試 60  2016/9/8 2016/11/6 2016/9/8 2016/11/6 0 第10階段 E180 MS10 G 可靠度驗證 　 　 　 　 　 　 　 　 　 G110 第二批可靠度驗證 240 2016/11/7 2017/7/4 2016/11/7 2017/7/4 0 第11階段 E120,E130 MS11 H 竣工文件 　 　 　 　 　 　 　 　 　 H110 第二批竣工文件製作 150 2016/11/7 2017/4/5 2017/4/6 2017/9/2 150 第12階段 　 　 H120 竣工圖製作 60  2017/7/5 2017/9/2 2017/7/5 2017/9/2 0 第12階段 H100,G110 MS12 H130 竣工日 0  2017/9/2 2017/9/2 2017/9/2 2017/9/2 0 完工日 　 MS12 

附表5-12：
作業    代碼 作業名稱 原定工期 障礙事由介入後修正網圖           最早開始 最早完成 最晚開始 最晚完成 浮時 屬何階段工作 前置作業代碼 備註 A 文件作業 　 　 　 　 　 　 　 　 　 A100 開工日 0  2014/8/28 2014/8/28 2014/8/28 2014/8/28 0 開工日 　 開工日修正 A110 項次4 文件製作與送審 鳳凰颱風 61  2014/8/28 2014/10/27 2014/8/28 2014/10/27 0 第1階段 　 　 B 設備生產 　 　 　 　 　 0 　 　 　 B100 設備生產與製造 60  2014/10/7 2014/12/5 2014/10/7 2014/12/5 0 第1階段 　 　 C 廠測及點檢 　 　 　 　 　 0 　 　 　 C100 工廠測試及點檢 10  2014/12/6 2014/12/15 2014/12/6 2014/12/15 0 第1階段 B100 MS1 　 第一批次(即第1至6階段) 　 　 　 　 　 　 　 　 　 D 纜線佈放及設備安裝 　 　 　 　 　 　 　 　 　 D100 項次11 南港線纜線佈放  配合跨年營運 62  2014/12/16 2015/2/15 2014/12/16 2015/2/15 0 第2階段 C100 　 D110 項次1 淡水線(迴圈一)纜線佈放 農曆除夕、春節及補假 81  2015/2/16 2015/5/7 2015/2/16 2015/5/7 0 第3階段 D100 　 D120 項次5 淡水線(迴圈二)纜線佈放 昌鴻颱風 76  2015/5/8 2015/7/22 2015/5/8 2015/7/22 0 第3階段 D110 　 D150 項次6 南港線設備安裝 蘇迪勒颱風 42  2015/7/23 2015/9/2 2015/7/23 2015/9/2 0 第4階段 D120 　 D160 項次6 淡水線設備安裝 蘇迪勒颱風 42  2015/7/23 2015/9/2 2015/7/23 2015/9/2 0 第4階段 D120 　 E 纜線及設備測試 　 　 　 　 　 　 　 　 　 E100 項次1 南港線纜線測試 農曆除夕、春節及補假 51  2015/1/30 2015/3/21 2015/1/30 2015/3/21 0 第2階段 D100開始次日起第45日曆天開始 MS2 E110 淡水線(迴圈一)纜線測試 45  2015/5/8 2015/6/21 2015/7/19 2015/9/1 70 第3階段 D110 MS3 E120 項次6 淡水線(迴圈二)纜線測試 蘇迪勒颱風 47  2015/7/17 2015/9/1 2015/7/17 2015/9/1 0 第3階段 D120開始次日起第70日曆天開始 MS3 E150 南港線設備測試 20  2015/9/3 2015/9/22 2015/9/3 2015/9/22 0 第4階段 D150 MS4 E160 淡水線設備測試 20  2015/9/3 2015/9/22 2015/9/3 2015/9/22 0 第4階段 D160 MS4 F 整合切換測試 　 　 　 　 　 　 　 　 　 F100 項次14-1 項次7 項次14-2 項次12 項次14-3 南港線整合切換測試 夜間施工作業實際影響可施工工時短少 杜鵑颱風 夜間施工作業實際影響可施工工時短少 配合跨年營運 夜間施工作業實際影響可施工工時短少 105  2015/9/23 2016/1/5 2015/9/23 2016/1/5 0 第5階段 E150 MS5 F110 項次14-1 項次7 項次14-2 項次12 項次14-3 淡水線整合切換測試 夜間施工作業實際影響可施工工時短少 杜鵑颱風 夜間施工作業實際影響可施工工時短少  配合跨年營運  夜間施工作業實際影響可施工工時短少 105  2015/9/23 2016/1/5 2015/9/23 2016/1/5 0 第5階段 E160 MS5 G 可靠度驗證 　 　 　 　 　 　 　 　 　 G100 項次2 項次8 第一批可靠度驗證 農曆除夕、春節及補假 尼伯特颱風 236  2016/1/6 2016/8/28 2016/1/6 2016/8/28 0 第6階段 F100,F110 MS6 H100 項次2 項次8 第一批竣工文件製作  農曆除夕、春節及補假 尼伯特颱風 156  2016/1/6 2016/6/9 2016/3/26 2016/8/28 80 第6階段 F100,F110 MS6 　 第二批次(即第7至12階段) 　 　 　 　 　 　 　 　 　 D 纜線佈放及設備安裝 　 　 　 　 　 　 　 　 　 D130 項次12 項次2 新店線纜線佈放 配合跨年營運 農曆除夕、春節及補假 82  2015/12/26 2016/3/16 2015/12/31 2016/3/21 5 第7階段 　 　 D140 板橋及土城線纜線佈放 75  2016/3/17 2016/5/30 2016/3/22 2016/6/4 5 第8階段 D130 　 D170 項次8 新店線設備安裝 尼伯特颱風 41  2016/5/31 2016/7/10 2016/6/5 2016/7/15 5 第9階段 D140 　 D180 板橋及土城線設備安裝 40  2016/7/11 2016/8/19 2016/7/16 2016/8/24 5 第9階段 D170 　 E 纜線及設備測試 　 　 　 　 　 　 　 　 　 E130 新店線纜線測試 45  2016/3/17 2016/4/30 2016/6/13 2016/7/27 87 第7階段 D130 MS7 E140 項次8 板橋及土城線纜線測試 尼伯特颱風 46  2016/5/31 2016/7/15 2016/7/2 2016/8/16 32 第8階段 D140 MS8 E170 新店線設備測試 20  2016/7/11 2016/7/30 2016/8/20 2016/9/8 40 第9階段 D170 MS9 E180 板橋及土城線設備測試 20  2016/8/20 2016/9/8 2016/8/20 2016/9/8 0 第9階段 D180 MS9 F 整合切換測試 　        　 F120 新店線整合切換測試 60  2016/9/9 2016/11/7 2016/9/9 2016/11/7 0 第10階段 E180 MS10 F130 板橋及土城線整合切換測試 60  2016/9/9 2016/11/7 2016/9/9 2016/11/7 0 第10階段 E180 MS10 G 可靠度驗證 　 　 　 　 　 　 　 　 　 G110 第二批可靠度驗證 240 2016/11/8 2017/7/5 2016/11/8 2017/7/5 0 第11階段 E120,E130 MS11 H 竣工文件 　 　 　 　 　 　 　 　 　 H110 第二批竣工文件製作 150 2016/11/8 2017/4/6 2017/4/7 2017/9/3 150 第12階段 　 　 H120 竣工圖製作 60  2017/7/6 2017/9/3 2017/7/6 2017/9/3 0 第12階段 H100,G110 MS12 H130 竣工日 0  2017/9/3 2017/9/3 2017/9/3 2017/9/3 0 完工日 　 MS12 

附表5-13：
作業    代碼 作業名稱 原定 工期 障礙事由介入後修正網圖           最早開始 最早完成 最晚開始 最晚完成 浮時 屬何階段工作 前置作業代碼 備註 A 文件作業 　 　 　 　 　 　 　 　 　 A100 開工日 0  2014/8/28 2014/8/28 2014/8/28 2014/8/28 0 開工日 　 開工日修正 A110 項次4 文件製作與送審 鳳凰颱風 61  2014/8/28 2014/10/27 2014/8/28 2014/10/27 0 第1階段 　 　 B 設備生產 　 　 　 　 　 0 　 　 　 B100 設備生產與製造 60  2014/10/7 2014/12/5 2014/10/7 2014/12/5 0 第1階段 　 　 C 廠測及點檢 　 　 　 　 　 0 　 　 　 C100 工廠測試及點檢 10  2014/12/6 2014/12/15 2014/12/6 2014/12/15 0 第1階段 B100 MS1 　 第一批次(即第1至6階段) 　 　 　 　 　 　 　 　 　 D 纜線佈放及設備安裝 　 　 　 　 　 　 　 　 　 D100 項次11 南港線纜線佈放 配合跨年營運 62  2014/12/16 2015/2/15 2014/12/16 2015/2/15 0 第2階段 C100 　 D110 項次1 淡水線(迴圈一)纜線佈放 農曆除夕、春節及補假 81  2015/2/16 2015/5/7 2015/2/16 2015/5/7 0 第3階段 D100 　 D120 項次5 淡水線(迴圈二)纜線佈放 昌鴻颱風 76  2015/5/8 2015/7/22 2015/5/8 2015/7/22 0 第3階段 D110 　 D150 項次6 南港線設備安裝 蘇迪勒颱風 42  2015/7/23 2015/9/2 2015/7/23 2015/9/2 0 第4階段 D120 　 D160  項次6 淡水線設備安裝 蘇迪勒颱風 42  2015/7/23 2015/9/2 2015/7/23 2015/9/2 0 第4階段 D120 　 E 纜線及設備測試 　 　 　 　 　 　 　 　 　 E100 項次1 南港線纜線測試 農曆除夕、春節及補假 51  2015/1/30 2015/3/21 2015/1/30 2015/3/21 0 第2階段 D100開始次日起第45日曆天開始 MS2 E110 淡水線(迴圈一)纜線測試 45  2015/5/8 2015/6/21 2015/7/19 2015/9/1 70 第3階段 D110 MS3 E120 項次6 淡水線(迴圈二)纜線測試 蘇迪勒颱風 47  2015/7/17 2015/9/1 2015/7/17 2015/9/1 0 第3階段 D120開始次日起第70日曆天開始 MS3 E150 南港線設備測試 20  2015/9/3 2015/9/22 2015/9/3 2015/9/22 0 第4階段 D150 MS4 E160 淡水線設備測試 20  2015/9/3 2015/9/22 2015/9/3 2015/9/22 0 第4階段 D160 MS4 F 整合切換測試 　 　 　 　 　 　 　 　 　 F100 項次14-1 項次7 項次14-2 項次12 項次14-3 南港線整合切換測試 夜間施工作業實際影響可施工工時短少 杜鵑颱風 夜間施工作業實際影響可施工工時短少 配合跨年營運 夜間施工作業實際影響可施工工時短少 105  2015/9/23 2016/1/5 2015/9/23 2016/1/5 0 第5階段 E150 MS5 F110 項次14-1 項次7 項次14-2 項次12 項次14-3 淡水線整合切換測試 夜間施工作業實際影響可施工工時短少 杜鵑颱風 夜間施工作業實際影響可施工工時短少 配合跨年營運 夜間施工作業實際影響可施工工時短少 105  2015/9/23 2016/1/5 2015/9/23 2016/1/5 0 第5階段 E160 MS5 G 可靠度驗證 　 　 　 　 　 　 　 　 　 G100 項次2 項次8 第一批可靠度驗證 農曆除夕、春節及補假  尼伯特颱風 236  2016/1/6 2016/8/28 2016/1/6 2016/8/28 0 第6階段 F100,F110 MS6 H100  項次2 項次8 第一批竣工文件製作 農曆除夕、春節及補假 尼伯特颱風 156  2016/1/6 2016/6/9 2016/3/26 2016/8/28 80 第6階段 F100,F110 MS6 　 第二批次(即第7至12階段) 　 　 　 　 　 　 　 　 　 D 纜線佈放及設備安裝 　 　 　 　 　 　 　 　 　 D130 項次12 項次2 新店線纜線佈放 配合跨年營運 農曆除夕、春節及補假 82  2015/12/26 2016/3/16 2015/12/31 2016/3/21 5 第7階段 　 　 D140 板橋及土城線纜線佈放 75  2016/3/17 2016/5/30 2016/3/22 2016/6/4 5 第8階段 D130 　 D170 項次8 新店線設備安裝 尼伯特颱風 41  2016/5/31 2016/7/10 2016/6/5 2016/7/15 5 第9階段 D140 　 D180 板橋及土城線設備安裝 40  2016/7/11 2016/8/19 2016/7/16 2016/8/24 5 第9階段 D170 　 E 纜線及設備測試 　 　 　 　 　 　 　 　 　 E130 新店線纜線測試 45  2016/3/17 2016/4/30 2016/6/13 2016/7/27 87 第7階段 D130 MS7 E140 項次8 板橋及土城線纜線測試 尼伯特颱風 46  2016/5/31 2016/7/15 2016/7/2 2016/8/16 32 第8階段 D140 MS8 E170 新店線設備測試 20  2016/7/11 2016/7/30 2016/8/20 2016/9/8 40 第9階段 D170 MS9 E180 板橋及土城線設備測試 20  2016/8/20 2016/9/8 2016/8/20 2016/9/8 0 第9階段 D180 MS9 F 整合切換測試 　        　 F120 項次9 新店線整合切換測試 馬勒卡颱風 61  2016/9/9 2016/11/8 2016/9/9 2016/11/8 0 第10階段 E180 MS10 F130 項次9 板橋及土城線整合切換測試 馬勒卡颱風 61  2016/9/9 2016/11/8 2016/9/9 2016/11/8 0 第10階段 E180 MS10 G 可靠度驗證 　 　 　 　 　 　 　 　 　 G110 第二批可靠度驗證 240 2016/11/9 2017/7/6 2016/11/9 2017/7/6 0 第11階段 E120,E130 MS11 H 竣工文件 　 　 　 　 　 　 　 　 　 H110 第二批竣工文件製作 150 2016/11/9 2017/4/7 2017/4/8 2017/9/4 150 第12階段 　 　 H120 竣工圖製作 60  2017/7/7 2017/9/4 2017/7/7 2017/9/4 0 第12階段 H100,G110 MS12 H130 竣工日 0  2017/9/4 2017/9/4 2017/9/4 2017/9/4 0 完工日 　 MS12 

附表5-14：
作業    代碼 作業名稱 原定工期 障礙事由介入後修正網圖           最早開始 最早完成 最晚開始 最晚完成 浮時 屬何階段工作 前置作業代碼 備註 A 文件作業 　 　 　 　 　 　 　 　 　 A100 開工日 0  2014/8/28 2014/8/28 2014/8/28 2014/8/28 0 開工日 　 開工日修正 A110 項次4 文件製作與送審 鳳凰颱風 61  2014/8/28 2014/10/27 2014/8/28 2014/10/27 0 第1階段 　 　 B 設備生產 　 　 　 　 　 0 　 　 　 B100 設備生產與製造 60  2014/10/7 2014/12/5 2014/10/7 2014/12/5 0 第1階段 　 　 C 廠測及點檢 　 　 　 　 　 0 　 　 　 C100 工廠測試及點檢 10  2014/12/6 2014/12/15 2014/12/6 2014/12/15 0 第1階段 B100 MS1 　 第一批次(即第1至6階段) 　 　 　 　 　 　 　 　 　 D 纜線佈放及設備安裝 　 　 　 　 　 　 　 　 　 D100 項次11 南港線纜線佈放 配合跨年營運 62  2014/12/16 2015/2/15 2014/12/16 2015/2/15 0 第2階段 C100 　 D110 項次1 淡水線(迴圈一)纜線佈放農曆除夕、春節及補假 81  2015/2/16 2015/5/7 2015/2/16 2015/5/7 0 第3階段 D100 　 D120 項次5 淡水線(迴圈二)纜線佈放 昌鴻颱風 76  2015/5/8 2015/7/22 2015/5/8 2015/7/22 0 第3階段 D110 　 D150 項次6 南港線設備安裝 蘇迪勒颱風 42  2015/7/23 2015/9/2 2015/7/23 2015/9/2 0 第4階段 D120 　 D160 項次6 淡水線設備安裝 蘇迪勒颱風 42  2015/7/23 2015/9/2 2015/7/23 2015/9/2 0 第4階段 D120 　 E 纜線及設備測試 　 　 　 　 　 　 　 　 　 E100 項次1 南港線纜線測試 農曆除夕、春節及補假 51  2015/1/30 2015/3/21 2015/1/30 2015/3/21 0 第2階段 D100開始次日起第45日曆天開始 MS2 E110 淡水線(迴圈一)纜線測試 45  2015/5/8 2015/6/21 2015/7/19 2015/9/1 70 第3階段 D110 MS3 E120 項次6 淡水線(迴圈二)纜線測試 蘇迪勒颱風 47  2015/7/17 2015/9/1 2015/7/17 2015/9/1 0 第3階段 D120開始次日起第70日曆天開始 MS3 E150 南港線設備測試 20  2015/9/3 2015/9/22 2015/9/3 2015/9/22 0 第4階段 D150 MS4 E160 淡水線設備測試 20  2015/9/3 2015/9/22 2015/9/3 2015/9/22 0 第4階段 D160 MS4 F 整合切換測試 　 　 　 　 　 　 　 　 　 F100 項次14-1 項次7 項次14-2 項次12 項次14-3 南港線整合切換測試 夜間施工作業實際影響可施工工時短少 杜鵑颱風 夜間施工作業實際影響可施工工時短少 配合跨年營運 夜間施工作業實際影響可施工工時短 105  2015/9/23 2016/1/5 2015/9/23 2016/1/5 0 第5階段 E150 MS5 F110 項次14-1 項次7 項次14-2 項次12 項次14-3 淡水線整合切換測試 夜間施工作業實際影響可施工工時短少 杜鵑颱風 夜間施工作業實際影響可施工工時短少 配合跨年營運 夜間施工作業實際影響可施工工時短少 105  2015/9/23 2016/1/5 2015/9/23 2016/1/5 0 第5階段 E160 MS5 G 可靠度驗證 　 　 　 　 　 　 　 　 　 G100 項次2 項次8 第一批可靠度驗證 農曆除夕、春節及補假 尼伯特颱風 236  2016/1/6 2016/8/28 2016/1/6 2016/8/28 0 第6階段 F100,F110 MS6 H100 項次2 項次8 第一批竣工文件製作 農曆除夕、春節及補假 尼伯特颱風 156  2016/1/6 2016/6/9 2016/3/26 2016/8/28 80 第6階段 F100,F110 MS6 　 第二批次(即第7至12階段) 　 　 　 　 　 　 　 　 　 D 纜線佈放及設備安裝 　 　 　 　 　 　 　 　 　 D130 項次12 項次2 新店線纜線佈放 配合跨年營運 農曆除夕、春節及補假 82  2015/12/26 2016/3/16 2015/12/31 2016/3/21 5 第7階段 　 　 D140 板橋及土城線纜線佈放 75  2016/3/17 2016/5/30 2016/3/22 2016/6/4 5 第8階段 D130 　 D170 項次8 新店線設備安裝 尼伯特颱風 41  2016/5/31 2016/7/10 2016/6/5 2016/7/15 5 第9階段 D140 　 D180 板橋及土城線設備安裝 40  2016/7/11 2016/8/19 2016/7/16 2016/8/24 5 第9階段 D170 　 E 纜線及設備測試 　 　 　 　 　 　 　 　 　 E130 新店線纜線測試 45  2016/3/17 2016/4/30 2016/6/13 2016/7/27 87 第7階段 D130 MS7 E140 項次8 板橋及土城線纜線測試 尼伯特颱風 46  2016/5/31 2016/7/15 2016/7/2 2016/8/16 32 第8階段 D140 MS8 E170 新店線設備測試 20  2016/7/11 2016/7/30 2016/8/20 2016/9/8 40 第9階段 D170 MS9 E180 板橋及土城線設備測試 20  2016/8/20 2016/9/8 2016/8/20 2016/9/8 0 第9階段 D180 MS9 F 整合切換測試 　        　 F120 項次9 項次10 新店線整合切換測試 馬勒卡颱風  梅姬颱風 63  2016/9/9 2016/11/10 2016/9/9 2016/11/10 0 第10階段 E180 MS10 F130 項次9 項次10 板橋及土城線整合切換測試 馬勒卡颱風 梅姬颱風 63  2016/9/9 2016/11/10 2016/9/9 2016/11/10 0 第10階段 E180 MS10 G 可靠度驗證 　 　 　 　 　 　 　 　 　 G110 第二批可靠度驗證 240 2016/11/11 2017/7/8 2016/11/11 2017/7/8 0 第11階段 E120,E130 MS11 H 竣工文件 　 　 　 　 　 　 　 　 　 H110 第二批竣工文件製作 150 2016/11/11 2017/4/9 2017/4/10 2017/9/6 150 第12階段 　 　 H120 竣工圖製作 60  2017/7/9 2017/9/6 2017/7/9 2017/9/6 0 第12階段 H100,G110 MS12 H130 竣工日 0  2017/9/6 2017/9/6 2017/9/6 2017/9/6 0 完工日 　 MS12 

附表5-15：
作業    代碼 作業名稱 原定 工期 障礙事由介入後修正網圖           最早開始 最早完成 最晚開始 最晚完成 浮時 屬何階段工作 前置作業代碼 備註 A 文件作業 　 　 　 　 　 　 　 　 　 A100 開工日 0  2014/8/28 2014/8/28 2014/8/28 2014/8/28 0 開工日 　 開工日修正 A110 項次4 文件製作與送審 鳳凰颱風 61  2014/8/28 2014/10/27 2014/8/28 2014/10/27 0 第1階段 　 　 B 設備生產 　 　 　 　 　 0 　 　 　 B100 設備生產與製造 60  2014/10/7 2014/12/5 2014/10/7 2014/12/5 0 第1階段 　 　 C 廠測及點檢 　 　 　 　 　 0 　 　 　 C100 工廠測試及點檢 10  2014/12/6 2014/12/15 2014/12/6 2014/12/15 0 第1階段 B100 MS1 　 第一批次(即第1至6階段) 　 　 　 　 　 　 　 　 　 D 纜線佈放及設備安裝 　 　 　 　 　 　 　 　 　 D100 項次11 南港線纜線佈放 配合跨年營運 62  2014/12/16 2015/2/15 2014/12/16 2015/2/15 0 第2階段 C100 　 D110 項次1 淡水線(迴圈一)纜線佈放 農曆除夕、春節及補假 81  2015/2/16 2015/5/7 2015/2/16 2015/5/7 0 第3階段 D100 　 D120 項次5 淡水線(迴圈二)纜線佈放 昌鴻颱風 76  2015/5/8 2015/7/22 2015/5/8 2015/7/22 0 第3階段 D110 　 D150 項次6 南港線設備安裝 蘇迪勒颱風 42  2015/7/23 2015/9/2 2015/7/23 2015/9/2 0 第4階段 D120 　 D160 項次6 淡水線設備安裝 蘇迪勒颱風 42  2015/7/23 2015/9/2 2015/7/23 2015/9/2 0 第4階段 D120 　 E 纜線及設備測試 　 　 　 　 　 　 　 　 　 E100 項次1 南港線纜線測試 農曆除夕、春節及補假 51  2015/1/30 2015/3/21 2015/1/30 2015/3/21 0 第2階段 D100開始次日起第45日曆天開始 MS2 E110 淡水線(迴圈一)纜線測試 45  2015/5/8 2015/6/21 2015/7/19 2015/9/1 70 第3階段 D110 MS3 E120 項次6 淡水線(迴圈二)纜線測試 蘇迪勒颱風 47  2015/7/17 2015/9/1 2015/7/17 2015/9/1 0 第3階段 D120開始次日起第70日曆天開始 MS3 E150 南港線設備測試 20  2015/9/3 2015/9/22 2015/9/3 2015/9/22 0 第4階段 D150 MS4 E160 淡水線設備測試 20  2015/9/3 2015/9/22 2015/9/3 2015/9/22 0 第4階段 D160 MS4 F 整合切換測試 　 　 　 　 　 　 　 　 　 F100 項次14-1 項次7 項次14-2 項次12 項次14-3 南港線整合切換測試 夜間施工作業實際影響可施工工時短少 杜鵑颱風 夜間施工作業實際影響可施工工時短少 配合跨年營運 夜間施工作業實際影響可施工工時短少 105  2015/9/23 2016/1/5 2015/9/23 2016/1/5 0 第5階段 E150 MS5 F110 項次14-1 項次7 項次14-2 項次12 項次14-3 淡水線整合切換測試 夜間施工作業實際影響可施工工時短少 杜鵑颱風 夜間施工作業實際影響可施工工時短少 配合跨年營運 夜間施工作業實際影響可施工工時短少 105  2015/9/23 2016/1/5 2015/9/23 2016/1/5 0 第5階段 E160 MS5 G 可靠度驗證 　 　 　 　 　 　 　 　 　 G100 項次2 項次8 第一批可靠度驗證 農曆除夕、春節及補假 尼伯特颱風 236  2016/1/6 2016/8/28 2016/1/6 2016/8/28 0 第6階段 F100,F110 MS6 H100 項次2 項次8 第一批竣工文件製作 農曆除夕、春節及補假 尼伯特颱風 156  2016/1/6 2016/6/9 2016/3/26 2016/8/28 80 第6階段 F100,F110 MS6 　 第二批次(即第7至12階段) 　 　 　 　 　 　 　 　 　 D 纜線佈放及設備安裝 　 　 　 　 　 　 　 　 　 D130 項次12 項次2 新店線纜線佈放 配合跨年營運 農曆除夕、春節及補假 82  2015/12/26 2016/3/16 2015/12/31 2016/3/21 5 第7階段 　 　 D140 板橋及土城線纜線佈放 75  2016/3/17 2016/5/30 2016/3/22 2016/6/4 5 第8階段 D130 　 D170 項次8 新店線設備安裝 尼伯特颱風 41  2016/5/31 2016/7/10 2016/6/5 2016/7/15 5 第9階段 D140 　 D180 板橋及土城線設備安裝 40  2016/7/11 2016/8/19 2016/7/16 2016/8/24 5 第9階段 D170 　 E 纜線及設備測試 　 　 　 　 　 　 　 　 　 E130 新店線纜線測試 45  2016/3/17 2016/4/30 2016/6/13 2016/7/27 87 第7階段 D130 MS7 E140 項次8 板橋及土城線纜線測試 尼伯特颱風 46  2016/5/31 2016/7/15 2016/7/2 2016/8/16 32 第8階段 D140 MS8 E170 新店線設備測試 20  2016/7/11 2016/7/30 2016/8/20 2016/9/8 40 第9階段 D170 MS9 E180 板橋及土城線設備測試 20  2016/8/20 2016/9/8 2016/8/20 2016/9/8 0 第9階段 D180 MS9 F 整合切換測試 　        　 F120 項次9 項次10 新店線整合切換測試 馬勒卡颱風 梅姬颱風 63  2016/9/9 2016/11/10 2016/9/9 2016/11/10 0 第10階段 E180 MS10 F130 項次9 項次10 板橋及土城線整合切換測試 馬勒卡颱風 梅姬颱風 63  2016/9/9 2016/11/10 2016/9/9 2016/11/10 0 第10階段 E180 MS10 G 可靠度驗證 　 　 　 　 　 　 　 　 　 G110 項次13 第二批可靠度驗證 配合跨年營運 242  2016/11/11 2017/7/10 2016/11/11 2017/7/10 0 第11階段 E120,E130 MS11 H 竣工文件 　 　 　 　 　 　 　 　 　 H110 項次13 第二批竣工文件製作 配合跨年營運 152  2016/11/11 2017/4/11 2017/4/10 2017/9/8 150 第12階段 　 　 H120 竣工圖製作 60  2017/7/11 2017/9/8 2017/7/11 2017/9/8 0 第12階段 H100,G110 MS12 H130 竣工日 0  2017/9/8 2017/9/8 2017/9/8 2017/9/8 0 完工日 　 MS12 

附表5-16
作業    代碼 作業名稱 原定 工期 障礙事由介入後修正網圖           最早開始 最早完成 最晚開始 最晚完成 浮時 屬何階段工作 前置作業代碼 備註 A 文件作業 　 　 　 　 　 　 　 　 　 A100 開工日 0  2014/8/28 2014/8/28 2014/8/28 2014/8/28 0 開工日 　 開工日修正 A110 項次4 文件製作與送審 鳳凰颱風 61  2014/8/28 2014/10/27 2014/8/28 2014/10/27 0 第1階段 　 　 B 設備生產 　 　 　 　 　 0 　 　 　 B100 設備生產與製造 60  2014/10/7 2014/12/5 2014/10/7 2014/12/5 0 第1階段 　 　 C 廠測及點檢 　 　 　 　 　 0 　 　 　 C100 工廠測試及點檢 10  2014/12/6 2014/12/15 2014/12/6 2014/12/15 0 第1階段 B100 MS1 　 第一批次(即第1至6階段) 　 　 　 　 　 　 　 　 　 D 纜線佈放及設備安裝 　 　 　 　 　 　 　 　 　 D100 項次11 南港線纜線佈放 配合跨年營運 62  2014/12/16 2015/2/15 2014/12/16 2015/2/15 0 第2階段 C100 　 D110 項次1 淡水線(迴圈一)纜線佈放 農曆除夕、春節及補假 81  2015/2/16 2015/5/7 2015/2/16 2015/5/7 0 第3階段 D100 　 D120 項次5 淡水線(迴圈二)纜線佈放 昌鴻颱風 76  2015/5/8 2015/7/22 2015/5/8 2015/7/22 0 第3階段 D110 　 D150 項次6 南港線設備安裝 蘇迪勒颱風 42  2015/7/23 2015/9/2 2015/7/23 2015/9/2 0 第4階段 D120 　 D160 項次6 淡水線設備安裝 蘇迪勒颱風 42  2015/7/23 2015/9/2 2015/7/23 2015/9/2 0 第4階段 D120 　 E 纜線及設備測試 　 　 　 　 　 　 　 　 　 E100 項次1 南港線纜線測試 農曆除夕、春節及補假 51  2015/1/30 2015/3/21 2015/1/30 2015/3/21 0 第2階段 D100開始次日起第45日曆天開始 MS2 E110 淡水線(迴圈一)纜線測試 45  2015/5/8 2015/6/21 2015/7/19 2015/9/1 70 第3階段 D110 MS3 E120 項次6 淡水線(迴圈二)纜線測試 蘇迪勒颱風 47  2015/7/17 2015/9/1 2015/7/17 2015/9/1 0 第3階段 D120開始次日起第70日曆天開始 MS3 E150 南港線設備測試 20  2015/9/3 2015/9/22 2015/9/3 2015/9/22 0 第4階段 D150 MS4 E160 淡水線設備測試 20  2015/9/3 2015/9/22 2015/9/3 2015/9/22 0 第4階段 D160 MS4 F 整合切換測試 　 　 　 　 　 　 　 　 　 F100 項次14-1 項次7 項次14-2 項次12 項次14-3 南港線整合切換測試 夜間施工作業實際影響可施工工時短少 杜鵑颱風 夜間施工作業實際影響可施工工時短少 配合跨年營運 夜間施工作業實際影響可施工工時短少 105  2015/9/23 2016/1/5 2015/9/23 2016/1/5 0 第5階段 E150 MS5 F110 項次14-1 項次7 項次14-2 項次12 項次14-3 淡水線整合切換測試 夜間施工作業實際影響可施工工時短少 杜鵑颱風 夜間施工作業實際影響可施工工時短少 配合跨年營運 夜間施工作業實際影響可施工工時短少 105  2015/9/23 2016/1/5 2015/9/23 2016/1/5 0 第5階段 E160 MS5 G 可靠度驗證 　 　 　 　 　 　 　 　 　 G100 項次2 項次8 第一批可靠度驗證 農曆除夕、春節及補假 尼伯特颱風 236  2016/1/6 2016/8/28 2016/1/6 2016/8/28 0 第6階段 F100,F110 MS6 H100 項次2 項次8 第一批竣工文件製作 農曆除夕、春節及補假 尼伯特颱風 156  2016/1/6 2016/6/9 2016/3/26 2016/8/28 80 第6階段 F100,F110 MS6 　 第二批次(即第7至12階段) 　 　 　 　 　 　 　 　 　 D 纜線佈放及設備安裝 　 　 　 　 　 　 　 　 　 D130 項次12 項次2 新店線纜線佈放 配合跨年營運 農曆除夕、春節及補假 82  2015/12/26 2016/3/16 2015/12/31 2016/3/21 5 第7階段 　 　 D140 板橋及土城線纜線佈放 75  2016/3/17 2016/5/30 2016/3/22 2016/6/4 5 第8階段 D130 　 D170 項次8 新店線設備安裝 尼伯特颱風 41  2016/5/31 2016/7/10 2016/6/5 2016/7/15 5 第9階段 D140 　 D180 板橋及土城線設備安裝 40  2016/7/11 2016/8/19 2016/7/16 2016/8/24 5 第9階段 D170 　 E 纜線及設備測試 　 　 　 　 　 　 　 　 　 E130 新店線纜線測試 45  2016/3/17 2016/4/30 2016/6/13 2016/7/27 87 第7階段 D130 MS7 E140 項次8 板橋及土城線纜線測試 尼伯特颱風 46  2016/5/31 2016/7/15 2016/7/2 2016/8/16 32 第8階段 D140 MS8 E170 新店線設備測試 20  2016/7/11 2016/7/30 2016/8/20 2016/9/8 40 第9階段 D170 MS9 E180 板橋及土城線設備測試 20  2016/8/20 2016/9/8 2016/8/20 2016/9/8 0 第9階段 D180 MS9 F 整合切換測試 　        　 F120 項次9 項次10 新店線整合切換測試 馬勒卡颱風 梅姬颱風 63  2016/9/9 2016/11/10 2016/9/9 2016/11/10 0 第10階段 E180 MS10 F130 項次9 項次10 板橋及土城線整合切換測試 馬勒卡颱風 梅姬颱風 63  2016/9/9 2016/11/10 2016/9/9 2016/11/10 0 第10階段 E180 MS10 G 可靠度驗證 　 　 　 　 　 　 　 　 　 G110 項次13 項次3 第二批可靠度驗證 配合跨年營運 農曆除夕、春節及補假 248  2016/11/11 2017/7/16 2016/11/11 2017/7/16 0 第11階段 E120,E130 MS11 H 竣工文件 　 　 　 　 　 　 　 　 　 H110 項次13 項次3 第二批竣工文件製作 配合跨年營運 農曆除夕、春節及補假 158  2016/11/11 2017/4/17 2017/4/10 2017/9/14 150 第12階段 　 　 H120 竣工圖製作 60  2017/7/17 2017/9/14 2017/7/17 2017/9/14 0 第12階段 H100,G110 MS12 H130 竣工日 0  2017/9/14 2017/9/14 2017/9/14 2017/9/14 0 完工日 　 MS12 

附表6：（年/月/日）
 展延工期項次 4 11 1 5 6 14-1 7 14-2 12 14-3 2 8 9 10 13 3 　 　  附表 附表5-1 附表5-2 附表5-3 附表5-4 附表5-5 附表5-6 附表5-7 附表5-8 附表5-9 附表5-10 附表5-11 附表5-12 附表5-13 附表5-14 附表5-15 附表5-16 　 　  展延工期事由 鳳凰颱風 配合跨年營運 農曆除夕、春節及補假 昌鴻颱風 蘇迪勒颱風 夜間施工作業實際可施工工時短少 杜鵑颱風 夜間施工作業實際可施工工時短少 配合跨年營運 夜間施工作業實際可施工工時短少 農曆除夕、春節及補假 尼伯特颱風 馬勒卡颱風 梅姬颱風 配合跨年營運 農曆除夕、春節及補假 　 　 　 影響工期日數 1 2 6 1 2 2 2 38 2 1 5 1 1 2 2 6 　 　 預計完成日 展延工期影響完成期日修正 　 　 　 　 　 　 　 　 　 　 　 　 　 　 　 　 實際完工日 逾期天數 　 　 　 　 　 　 　 　 　 　 　 　 　 　 　 　 　 　 　 　 2014/12/15 　 2014/12/15 2014/12/15 2014/12/15 2014/12/15 2014/12/15 2014/12/15 2014/12/15 2014/12/15 2014/12/15 2014/12/15 2014/12/15 2014/12/15 2014/12/15 2014/12/15 2014/12/15 2014/12/15 2014/12/15 0 2015/3/15 　 2015/3/15 2015/3/15 2015/3/21 2015/3/21 2015/3/21 2015/3/21 2015/3/21 2015/3/21 2015/3/21 2015/3/21 2015/3/21 2015/3/21 2015/3/21 2015/3/21 2015/3/21 2015/3/21 2015/3/12 0 2015/8/22 　 2015/8/22 2015/8/24 2015/8/30 2015/8/30 2015/9/1 2015/9/1 2015/9/1 2015/9/1 2015/9/1 2015/9/1 2015/9/1 2015/9/1 2015/9/1 2015/9/1 2015/9/1 2015/9/1 2015/8/21 0 2015/9/11 　 2015/9/11 2015/9/13 2015/9/19 2015/9/20 2015/9/22 2015/9/22 2015/9/22 2015/9/22 2015/9/22 2015/9/22 2015/9/22 2015/9/22 2015/9/22 2015/9/22 2015/9/22 2015/9/22 2015/9/18 0 2015/11/10 　 2015/11/10 2015/11/12 2015/11/18 2015/11/19 2015/11/21 2015/11/23 2015/11/25 2016/1/2 2016/1/4 2016/1/5 2016/1/5 2016/1/5 2016/1/5 2016/1/5 2016/1/5 2016/1/5 2016/7/12 189 2016/6/27 　 2016/6/27 2016/6/29 2016/7/5 2016/7/6 2016/7/8 2016/7/10 2016/7/12 2016/8/19 2016/8/21 2016/8/22 2016/8/27 2016/8/28 2016/8/28 2016/8/28 2016/8/28 2016/8/28 2016/11/11 75 2016/7/27 　 2016/7/27 2016/7/27 2016/7/27 2016/7/27 2016/7/27 2016/7/27 2016/7/27 2016/7/27 2016/7/27 2016/7/27 2016/7/27 2016/7/27 2016/7/27 2016/7/27 2016/7/27 2016/7/27 2016/7/27 0 2016/8/16 　 2016/8/16 2016/8/16 2016/8/16 2016/8/16 2016/8/16 2016/8/16 2016/8/16 2016/8/16 2016/8/16 2016/8/16 2016/8/16 2016/8/16 2016/8/16 2016/8/16 2016/8/16 2016/8/16 2016/8/16 0 2016/9/5 　 2016/9/5 2016/9/5 2016/9/5 2016/9/5 2016/9/5 2016/9/5 2016/9/5 2016/9/5 2016/9/5 2016/9/5 2016/9/7 2016/9/8 2016/9/8 2016/9/8 2016/9/8 2016/9/8 2016/9/29 21 2016/11/4 　 2016/11/4 2016/11/4 2016/11/4 2016/11/4 2016/11/4 2016/11/4 2016/11/4 2016/11/4 2016/11/4 2016/11/4 2016/11/6 2016/11/7 2016/11/10 2016/11/10 2016/11/10 2016/11/10 2017/3/7 117 2017/7/2 　 2017/7/2 2017/7/2 2017/7/2 2017/7/2 2017/7/2 2017/7/2 2017/7/2 2017/7/2 2017/7/2 2017/7/2 2017/7/4 2017/7/5 2017/7/8 2017/7/8 2017/7/10 2017/7/16 2017/7/12 0 2017/8/31 　 2017/8/31 2017/8/31 2017/8/31 2017/8/31 2017/8/31 2017/8/31 2017/8/31 2017/8/31 2017/8/31 2017/8/31 2017/9/2 2017/9/3 2017/9/6 2017/9/6 2017/9/8 2017/9/14 2017/8/31 0 　 備註 不影響各階段預計完成日 影響第3,4,5,6階段完成日 影響第2,3,4,5,6階段完成日 影響第4,5,6階段完成日 影響第3,4,5,6階段完成日 影響第5,6階段完成日 影響第5,6階段完成日 影響第5,6階段完成日 影響第5,6階段完成日 影響第5,6階段完成日 影響第6,9,10,11,12階段完成日 影響第6,9,10,11,12階段完成日 影響第10,11,12階段完成日 影響第10,11,12階段完成日 影響第11,12階段完成日 影響第11,12階段完成日